【裁判字號】    98,上訴,2235
【裁判日期】    990709
【裁判案由】    恐嚇等
【裁判全文】
臺灣高等法院刑事判決                98年度上訴字第2235號
上  訴  人  臺灣板橋地方法院檢察署檢察官
上  訴  人
即  被  告  Ｄ○○
選任辯護人  劉昌崙律師
            林聖彬律師
            何燈旗律師
上  訴  人
即  被  告  Ｐ○○
選任辯護人  金振傑律師
上  訴  人
即  被  告  庚○○
選任辯護人  涂惠民律師
上  訴  人
即  被  告  Ｆ○○
上  訴  人
即  被  告  己○○
上  訴  人
即  被  告  Ｌ○○原名黃湘媛
上  訴  人
即  被  告  天○○
選任辯護人  吳宜財律師
上  訴  人
即  被  告  巳○○
選任辯護人  郭緯中律師
            周昌賢律師
            古健琳律師
上  訴  人
即  被  告  癸○○
選任辯護人  黃重鋼律師
            林詠嵐律師
上  訴  人
即  被  告  申○○
選任辯護人  姜明遠律師
上  訴  人
即  被  告  Ｉ○○
選任辯護人  施純貞律師
            邱姿瑛律師
被      告  Ｃ○○
被      告  Ｂ○○
被      告  Ｋ○○
上列上訴人因被告等恐嚇等案件，不服臺灣板橋地方法院96年度
訴字第3281號，中華民國98年1月22日第一審判決（起訴案號：
臺灣板橋地方法院檢察署96年度偵字第3815、6444號），提起上
訴，本院判決如下：
    主  文
原判決關於Ｌ○○意圖使女子與他人為性交之行為，而容留以營
利罪刑；Ｄ○○、庚○○、己○○、天○○、巳○○、癸○○、
申○○、Ｉ○○意圖使女子與他人為性交之行為，而容留以營利
、詐欺取財罪刑及執行刑；Ｆ○○、Ｐ○○意圖使女子與他人為
性交之行為，而容留以營利、詐欺取財、行使偽造私文書罪刑及
執行刑暨Ｂ○○無罪部分均撤銷。
Ｄ○○犯如附表一編號2至36、38、40所示之詐欺罪，各處如附
表九主文欄所示；又共同意圖使女子與他人為性交之行為，而容
留以營利，處有期徒刑壹年肆月，減為有期徒刑捌月，扣案如附
表三、四、五所示之物均沒收。應執行有期徒刑貳年陸月，扣案
如附表三、四、五所示之物均沒收。
Ｄ○○被訴如附表一編號1、37、39、41所示之詐欺部分均無罪
。
Ｐ○○犯如附表一編號2至20、22、24至33、36至37、39、41所
示之詐欺罪，各處如附表十主文欄所示；又共同意圖使女子與他
人為性交之行為，而容留以營利，處有期徒刑壹年肆月，減為有
期徒刑捌月，扣案如附表六、七所示之物均沒收；又所犯如附表
二編號1至9所示之行使偽造私文書罪，各處如附表二十主文欄所
示，如附表八所示之偽造署押均沒收。應執行有期徒刑貳年拾月
，扣案如附表六、七所示之物及附表八所示之偽造署押均沒收。
Ｐ○○被訴如附表一編號1所示之詐欺部分無罪。
庚○○所犯如附表一編號34、35、38、40所示之詐欺罪，各處如
附表十一主文欄所示；又共同意圖使女子與他人為性交之行為，
而容留以營利，處有期徒刑壹年貳月，減為有期徒刑柒月，扣案
如附表三、四、五所示之物均沒收。應執行有期徒刑壹年，扣案
如附表三、四、五所示之物均沒收。
庚○○被訴如附表一編號21、23所示之詐欺部分均無罪。
Ｆ○○所犯如附表一編號3至8、37、39、41所示之詐欺罪，各處
如附表十二主文欄所示；又共同意圖使女子與他人為性交之行為
，而容留以營利，處有期徒刑壹年貳月，減為有期徒刑柒月，扣
案如附表六、七所示之物均沒收；應執行有期徒刑壹年肆月。扣
案如附表六、七所示之物均沒收。
Ｆ○○被訴行使偽造私文書罪及如附表一編號1、2、9至20、22
、24至33、36所示之詐欺罪部分均無罪。
己○○犯如附表一編號2至20、22、24至33、36所示之詐欺罪，
各處如附表十三主文欄所示；又共同意圖使女子與他人為性交之
行為，而容留以營利，處有期徒刑壹年，減為有期徒刑陸月，如
易科罰金，以新臺幣壹仟元折算壹日。應執行有期徒刑壹年捌月
，如易科罰金，以新臺幣玖佰元折算壹日。
己○○被訴如附表一編號1所示之詐欺部分無罪。
Ｌ○○共同意圖使女子與他人為性交之行為，而容留以營利，處
有期徒刑壹年，減為有期徒刑陸月，如易科罰金，以新臺幣壹仟
元折算壹日。緩刑伍年，並向公庫支付新臺幣拾萬元。扣案如附
表三、四、五所示之物均沒收。
天○○所犯如附表一編號34、35、38、40所示之詐欺罪，各處如
附表十四主文欄所示；又共同意圖使女子與他人為性交之行為，
而容留以營利，處有期徒刑捌月，減為有期徒刑肆月，如易科罰
金，以新臺幣壹仟元折算壹日。扣案如附表三、四、五所示之物
均沒收。應執行有期徒刑玖月，如易科罰金，以新臺幣壹仟元折
算壹日。扣案如附表三、四、五所示之物均沒收。
天○○被訴如附表一編號21、23所示之詐欺部分均無罪。
巳○○所犯如附表一編號34、35、38、40所示之詐欺罪，各處如
附表十五主文欄所示；又共同意圖使女子與他人為性交之行為，
而容留以營利，處有期徒刑捌月，減為有期徒刑肆月，如易科罰
金，以新臺幣壹仟元折算壹日。扣案如附表三、四、五所示之物
均沒收。應執行有期徒刑玖月，如易科罰金，以新臺幣壹仟元折
算壹日。扣案如附表三、四、五所示之物均沒收。
巳○○被訴如附表一編號21、23所示之詐欺部分均無罪。
癸○○所犯如附表一編號2至20、22、24至33、36至37、39、41
所示之詐欺罪，各處如附表十六主文欄所示；又共同意圖使女子
與他人為性交之行為，而容留以營利，處有期徒刑壹年，減為有
期徒刑陸月，如易科罰金，以新臺幣壹仟元折算壹日。扣案如附
表六、七所示之物均沒收。應執行有期徒刑壹年陸月，如易科罰
金，以新臺幣玖佰元折算壹日。扣案如附表六、七所示之物均沒
收。
癸○○被訴如附表一編號1所示之詐欺部分無罪。
申○○所犯如附表一編號4、5、6、7、8、37、39、41所示之詐
欺罪，各處如附表十七主文欄所示；又共同意圖使女子與他人為
性交之行為，而容留以營利，處有期徒刑玖月，減為有期徒刑肆
月又拾五日，如易科罰金，以新臺幣壹仟元折算壹日。扣案如附
表六、七所示之物均沒收。應執行有期徒刑壹年貳月，如易科罰
金，以新臺幣壹仟元折算壹日。如附表六、七所示之物均沒收。
申○○被訴如附表一編號3、9至20、22、24至33、36所示之詐欺
部分均無罪。
Ｉ○○所犯如附表一編號34、35、40所示之詐欺罪，各處如附表
十八主文欄所示；又共同意圖使女子與他人為性交之行為，而容
留以營利，處有期徒刑拾月，減為有期徒刑伍月，如易科罰金，
以新臺幣壹仟元折算壹日。扣案如附表三、五所示之物均沒收。
應執行有期徒刑拾月，如易科罰金，以新臺幣壹仟元折算壹日。
扣案如附表三、五所示之物均沒收。
Ｉ○○被訴如附表一編號38所示之詐欺部分無罪。
Ｂ○○所犯如附表一編號21、23、34、35、40所示之詐欺罪，各
處如附表十九主文欄所示；又共同意圖使女子與他人為性交之行
為，而容留以營利，處有期徒刑捌月，減為有期徒刑肆月，如易
科罰金，以新臺幣壹仟元折算壹日。扣案如附表三、五所示之物
均沒收。應執行有期徒刑拾月，如易科罰金，以新臺幣壹仟元折
算壹日。扣案如附表三、五所示之物均沒收。
Ｂ○○被訴如附表一編號38所示之詐欺部分無罪。
其他上訴駁回。
    事  實                                                                
一、Ｄ○○、Ｐ○○與己○○共同意圖為自己不法所有及共同意
    圖使女子與他人為性交之行為，而容留以營利，自民國（下
    同 ）95年間起在臺北縣泰山鄉○○路○段492號4樓開設護膚
    中心（以下簡稱泰山明志店），雇用與其等有前揭共同犯意
    及行為分擔之員工Ｆ○○（自95年6月1日受雇泰山明志店，
    同年9月30日離職，95年12月26日至96年1月31日轉至下列泰
    山貴陽店）、癸○○（自95年5月間受雇）、申○○（ 自95
    年6月間起受雇，95年8月因開刀離職，95年9月上班， 95年
    10月休息，96年1月2日上班，轉至泰山貴陽店護膚中心）、
    巳○○（ 自95年8月間起受雇，花名「阿妹」、「瑤瑤」，
    受雇於泰山明志店詐欺取財部分，未據起訴）、天○○（自
    95年 9月間受雇，花名「米琪」、「琪琪」，受雇於泰山明
    志店詐欺取財部分，未據起訴）以及有共同意圖使女子與他
    人為性交之行為，而容留以營利犯意之Ｃ○○（ 自95年3月
    間起受雇，妨害風化部分，業經原審判處罪刑確定，另詐欺
    取財部分，並不知情）暨不知情綽號「大姊」者，由Ｆ○○
    擔任經理，負責過濾客人並帶領客人至店內；Ｃ○○為工讀
    生，負責散發廣告；癸○○、申○○、巳○○擔任服務小姐
    ；己○○負責承租上開泰山鄉○○路 ○段492號4樓住處作為
    營業場所，綽號「大姊」則在臺北縣新莊市○○路○段838之
    1號3樓「總機房」擔任總機（嗣總機由鍾淑婷接任，鍾淑婷
    發現係經營性交易，即行離職），同址1樓供作小姐休息。
    嗣Ｐ○○將營業場所遷至臺北縣泰山鄉○○路8之1號6樓（
    以下簡稱泰山貴陽店），Ｄ○○未表示繼續合夥，乃由Ｐ○○獨自經營（Ｄ○○另在下列新莊各店址經營，即有拆夥之
    意思，且未再前往泰山明志店內），己○○亦未再充任人頭
    ，Ｆ○○、Ｃ○○、癸○○、申○○繼續留任受雇。Ｄ○○
    則另與王天威（已成年，由臺灣板橋地方法院檢察署檢察官
    偵辦）共同意圖為自己不法所有及共同意圖使女子與他人為
    性交之行為，而容留以營利之犯意，自95年10月間起，在新
    莊市○○路883巷1號 3樓共同開設護膚中心（以下簡稱新莊
    中正店），並雇用與其等有共同犯意及行為分擔之Ｌ○○（
    原名黃湘媛，自95年 8月間起受雇）擔任總機，在同址接聽
    電話，Ｂ○○、花名「BOBO」、「小君」及「小美」之成年
    女子擔任服務小姐，另雇用Ｉ○○負責現場管理；Ｄ○○復
    與庚○○於同年間，在臺北縣新莊市○○路○段588號4樓（
    以下簡稱新莊中山店）、新莊市○○街126號2樓（以下簡稱
    新莊中和店）開設護膚中心，新莊中山店部分，Ｄ○○與庚○○雇用與其等有共同犯意及行為分擔之黃湘媛、天○○、
    巳○○（2人均自泰山明志店轉任受雇）、Ｉ○○（自95 年
    11月13日起受雇）、Ｂ○○及總機黃湘媛，且由Ｉ○○代為
    承租臺北縣新莊市○○路○段588號 4樓作為營業場所，庚○○亦負責在臺北縣新莊市○○路○段588號 4樓徵募散發廣告
    之工讀生。新莊中和店部分，Ｄ○○與庚○○雇用與其等有
    共同犯意及行為分擔之總機黃湘媛、天○○、巳○○。黃湘
    媛於擔任新莊中和店、新莊中山店護膚中心總機期間，係在
    臺北縣板橋市○○街11號住處負責接聽電話，並約客人至各
    該店附近，其等營業方式係由員工在臺北縣各處散發廣告（
    按該廣告僅記載手機號碼及氣質妹妹小優質、辣妹等字，或
    記載手機門號，並有「私兼」2 字，依廣告內容，難認符合
    兒童及少年性交易防治條例第29條規定之「足以引誘、媒介
    、暗示或其他促使人為性交易之訊息」之構成要件，以下同
    ），使男客相信該店之服務小姐有從事性交行為，嗣男客撥
    打上開廣告所載之電話詢問，店方即向男客稱性交易之代價
    新臺幣（下同）3000元，再與男客約定在臺北縣泰山鄉○○
    路附近超商前、臺北縣泰山鄉○○路與中山路口及其他不特
    定地點等候，待確定男客到達後，即分別由Ｄ○○或Ｐ○○
    、Ｆ○○、Ｉ○○等人負責觀察並過濾男客身分，再引導男
    客至上開護膚中心，店內服務小姐於要求男客交付3000元不
    等代價後，將男客帶至包廂中為其按摩性器官，刺激男客性
    慾等猥褻行為，引起男客性慾，再由服務小姐伺機向男客佯
    稱如欲性交需加入會員云云，或再由另一服務小姐入房佯稱
    可提供 3Ｐ性服務云云，使男客陷於錯誤，誤信該店確實有
    會員制而同意支付現金或刷卡簽帳，如數給付入會費，嗣男
    客支付上揭入會費後，前開店家乃僅安排媒介、容留非店家
    服務小姐之女子為男客提供一次性交服務，嗣即藉詞推託或
    故意不接聽電話，未依約為加入會員之男客提供性交服務，
    前開男客始知受騙（男客個別消費受騙情形、既未遂情形詳
    如附表一所示《編號 1除外》，受騙金額應扣除使男客為猥
    褻或性交行為約定之報酬）。
二、Ｐ○○基於行使偽造私文書之概括犯意，分別經由不詳姓名
    之人及不知情之Ｄ○○，取得丑○○、Ｖ○○之身分證及健
    保卡後，於附表二編號1至7所示之犯罪時間、犯罪地點，以
    附表二編號1至7所示之犯罪方式，行使偽造私文書，足生損
    害於如附表二編號1至7所示之人。復再利用前開取得之丑○○身分證、健保卡影本及經由不知情之Ｄ○○，取得男客寅
    ○○之身分證及健保卡後，於附表二編號8至9所示之犯罪時
    間、犯罪地點，以附表二編號8至9所示之犯罪方式，行使偽
    造私文書，足生損害於如附表二編號8至9所示之人（因係申
    請預付卡，未有詐取電話費或獲取免付電話費之不法利益）
    。
三、嗣經警於95年12月26日1時20分許，在臺北縣新莊市○○路○
    段588號4樓查獲Ｄ○○、Ｉ○○、天○○、巳○○，並扣得
    Ｄ○○所有供新莊中山店上揭犯行所用如附表三所示之物；
    復於96年1月31日23時許，在臺北縣新莊市○○街126號 2樓
    查獲Ｄ○○、庚○○、天○○、巳○○，並扣得Ｄ○○所有
    供新莊中和店上揭犯行所用或所得如附表四所示之物；於96
    年 1月31日23時20分許，在臺北縣板橋市○○街11號查獲Ｌ
    ○○，並扣得如Ｄ○○所有供新莊市中正店、中山店及中和
    店上揭犯行所用如附表五所示之物；於96年2月1日零時許，
    在臺北縣泰山鄉○○街8之1號 6樓，當場查獲申○○為附表
    一編號41犯行，並扣得Ｐ○○所有供泰山貴陽店上揭犯行所
    用或所得如附表六所示之物；於96年2月1日 2時許，在臺北
    縣新莊市○○路○段838之1號3樓（泰山貴陽店總機房）查獲
    Ｆ○○，扣得Ｄ○○所有供泰山貴陽店上揭犯行所用或所得
    如附表七所示之物，並在臺北縣新莊市○○路○段832號前，
    查獲Ｃ○○。
四、案經臺北縣政府警察局新莊分局、臺北縣政府警察局報請臺
    灣板橋地方法院檢察署檢察官偵查起訴。
    理  由
甲、證據能力部分：
壹、按被告以外之人於審判外之言詞或書面陳述，除法律有規定
    者外，不得作為證據，刑事訴訟法第159條第1項定有明文。
    又被告以外之人於審判外之陳述，雖不符同法第159  條之1
    至第159條之4之規定，但經當事人於審判程序同意作為證據
    ，法院審酌該言詞陳述或書面陳述作成時之情況，認為適當
    者，亦得為證據；當事人、代理人或辯護人於法院調查證據
    時，知有第159條第1項不得為證據之情形，而未於言詞辯論
    終結前聲明異議者，視為有前項之同意，刑事訴訟法第 159
    條之 5亦有明文。經查：本件判決所援引證人丑○○、Ｖ○○、酉○○、Ｔ○○、Ａ○○、亥○○、Ｓ○○、乙○○、
    午○○、丙○○、Ｏ○○、辛○○、地○○、Ｎ○○、戌○○、Ｈ○○、ａ○○、Ｇ○○、宙○○、Ｕ○○、壬○○、
    甲○○、未○○、Ｅ○○、Ｊ○○、Ｍ○○、寅○○、Ｒ○○、Ｙ○○、黃○○、Ｑ○○、卯○○、宇○○、Ｚ○○、
    戊○○、丁○○、Ｘ○○、子○○、辰○○、Ｗ○○、玄○○暨共同被告Ｄ○○於警詢、偵查時之陳述，雖屬被告以外
    之人於審判外之陳述，惟被告及辯護人於本院審理時並未爭
    執該等陳述之證據能力，且迄至言詞辯論終結前亦未聲明異
    議，本院審酌上開證據資料製作時之情況，尚查無違法不當
    及證明力明顯過低之瑕疵，認為以之作為證據應屬適當，揆
    諸前開法律規定與說明，認前揭證據資料均有證據能力。
貳、本院以下援引之其餘證據資料，其中關於刑事訴訟法第 164
    條第 2項規定「證物如係文書」之「文書」部分，係屬「證
    物」範圍即可為證據之文書，已經依法踐行調查證據之程序
    （提示或告以要旨），自具有證據能力，另關於同法第 159
    條第 1項規定「被告以外之人於審判外之書面陳述」之「書
    面陳述」，被告、選任辯護人及檢察官均不爭執其證據能力
    ，本院審酌該等書面作成時之狀況，並無不宜作為證據之情
    事，依刑事訴訟法第159條之5第2項規定，亦得作為證據。
乙、實體方面：
壹、撤銷改判有罪即詐欺取財、妨害風化及行使偽造文書部分：
一、妨害風化部分：
  (一)如附表一（編號 1除外）所示被害人即男客於如附表一所示
    犯罪時間、地點在上開護膚中心與小姐從事猥褻、性交之行
    為等事實，業據證人即被害人Ｖ○○、酉○○、Ｔ○○、Ａ
    ○○、亥○○、Ｓ○○、乙○○、午○○、丙○○、Ｏ○○
    、辛○○、地○○、Ｎ○○、戌○○、Ｈ○○、ａ○○、Ｇ
    ○○、宙○○、Ｕ○○、壬○○、甲○○、未○○、Ｅ○○
    、Ｊ○○、Ｍ○○、寅○○、Ｒ○○、Ｙ○○、黃○○、Ｑ
    ○○、卯○○、宇○○、Ｚ○○、戊○○、丁○○、Ｘ○○
    、子○○、辰○○、Ｗ○○、玄○○分別於警詢、偵查及原
    審審理時證述綦詳，並有前開證人簽認之指認犯罪嫌疑人紀
    錄表、蒐證照片在卷為憑（見96年度偵字第3815號偵查卷第
    95 頁至第146頁、第290頁至第293頁、第300頁至第302頁、
    第307頁至第309頁， 96年度偵字第6444號偵查卷第109頁至
    第280頁、第295頁至第297頁，原審97年10月21日、97年 12
    月 9日、97年12月16日、97年12月23日、97年12月30日審判
    筆錄）及如附表三、四、五、六、七所示之物品扣案可證。
  (二)上開妨害風化犯行，業據被告Ｄ○○、Ｐ○○、庚○○、Ｆ
    ○○、Ｉ○○、天○○、巳○○、癸○○、申○○及Ｂ○○
    於本院審理時坦承不諱，互核相符，且與共犯Ｃ○○供述之
    情節相符。
  (三)被告Ｄ○○於本院準備程序供稱：「泰山明志店是我與Ｐ○○開設的，一人股金各一半，員工有Ｆ○○、Ｃ○○，小姐
    有癸○○、申○○、巳○○、琪琪（即天○○，另花名米琪
    ），Ｆ○○擔任現場經理，Ｃ○○負責發放廣告，明志路的
    總機房設在泰山鄉（按係新莊市○○○○○路 2段，由綽號
    大姐的擔任總機小姐，後來明志店移到貴陽街，我就沒有再
    去了。新莊中正店是我與王天威開設的，股金一人一半，員
    工有Ｉ○○，負責接待客人，小姐有誰我不記得，因為都是
    王天威在負責的。新莊中山店及新莊中和店是我與庚○○開
    的，股金也一人一半，中山店的員工有Ｉ○○，負責接待客
    人，小姐有巳○○、天○○、Ｂ○○，至於Ｋ○○沒有印象
    。中和店的員工由我跟庚○○負責接待客人及過濾客人，小
    姐有巳○○跟天○○。從外面叫小姐進來的話，就給小姐三
    千元，店裡沒有另外收錢。我講的上開各店沒有其他幕後老
    闆，也沒有阿偉這個人。」等語；被告Ｐ○○於本院準備程
    序供稱：「泰山明志店是我與Ｄ○○開設的，一人股金各一
    半，員工有Ｆ○○、Ｃ○○，小姐有癸○○、申○○、巳○○、琪琪，Ｆ○○擔任現場經理，Ｃ○○負責發放廣告，明
    志路的總機房設在泰山鄉（按係新莊市○○○○○路 2段，
    由綽號大姐的擔任總機小姐，後來明志店移到貴陽街，Ｄ○○要來不要來的，也沒有說要繼續合夥，但我私底下有保留
    紅利給他，但因為被查到所以沒有交付，至於新莊的部分都
    不是我開的。泰山貴陽路的員工有Ｆ○○，他是現場過濾客
    人的幹部，另外Ｃ○○發廣告，小姐有申○○、癸○○，貴
    陽店的員工有Ｆ○○跟Ｃ○○，小姐有癸○○跟申○○。明
    志店是用己○○的名字租的，他知道要做色情的，偶爾會拿
    錢給他，其他的店跟他無關，也不是用他的名義租的。」等
    語；被告庚○○於本院準備程序供稱：「我承認我跟Ｄ○○
    開的兩個店，不是同時開的，剛開始是新莊中山路，後來他
    說要移到中和街，我承認妨害風化的部分，兩個店都承認，
    可是他沒有說到要詐欺的事情，他說客人需要才會叫小姐，
    員工全部都是他找的，我負責出錢，分到紅的錢已經支付房
    租、員工薪水、水電等費用。」等語；被告Ｆ○○於偵查中
    供稱：「（新莊市○○街126號2樓的護膚店與Ｐ○○有關？
    ）沒有關係，老闆應該是Ｄ○○，原本Ｄ○○把公司的人力
    挖角，在中和街另開設一家護膚店」（見96年度偵字第3815
    號卷第261頁 ）；於原審審理時證稱：「我是受僱於Ｄ○○
    、Ｐ○○，之前我本來是95年6月間到9月30日在泰山鄉○○
    路的護膚中心工作，後來在95年12月26日又在新莊市○○路
    （按係泰山貴陽店之誤，詳如後述）護膚中心工作，受僱於
    Ｐ○○、Ｄ○○，中山路的店也是Ｄ○○和Ｐ○○開設的，
    我不認識王天威、庚○○，我有負責過濾男客，總機小姐和
    男客約定地點後，我過濾非警察的客人，再通知小姐到約定
    地點，接男客到店內，當時負責過濾客人的是我在泰山明志
    路，Ｄ○○也是偶而過濾客人…Ｐ○○偶而也會過濾客人」
    等語；於本院準備程序供稱：「我在95年6月1日任職泰山明
    志店，95年9月30日離職，後來95年12月26日到96年1月31日
    這段期間就到泰山貴陽店，沒有待過新莊的店。泰山明志店
    是由Ｐ○○、Ｄ○○合夥開設的，貴陽店我的認知也是一樣
    ，不過在貴陽店的時候，Ｄ○○確實比較少來。」等語；被
    告己○○於本院準備程序供稱：「我是負責承租泰山明志路
    的店，我承認該部分的妨害風化，其他的我沒有參與，也不
    是我租的。」；於本院審理時供稱：「我之前承認擔任負責
    人，是我的朋友被告Ｐ○○叫我承認，就會減輕刑罰」等語
    ；被告Ｌ○○（原名黃湘媛）於原審審理時供稱：「我是受
    僱於Ｄ○○、王天威，我是由95年 8月左右任職於台北縣新
    莊市○○路○段588號4樓，我是擔任總機小姐，月薪是27000
    元，老闆是Ｄ○○、王天威，他們在新莊市○○街、中山路
    、中正路開設有三家護膚中心，當時只有我一個人接電話，
    我並未從事按摩的工作，有客人打電話來，我就告知他們店
    內有性交易服務3千元，跟男客約在這3家護膚中心的附近，
    到時候店裡的幹部Ｉ○○就會去接男客。」等語（見原審96
    年12月18日筆錄）；於原審審理時證稱：庚○○是在中和街
    的店和Ｄ○○合夥，伊都是和Ｄ○○、庚○○電話聯絡，有
    跟他們說有客人等語（見原審97年12月30日審判筆錄第41頁
    及第42頁）；於本院準備程序供稱：「我任職新莊的中正店
    、新莊中山店及新莊中和店，三家不是同時開的，是先後開
    的，我擔任總機，在中正店的時候，有在該樓的上一層設一
    個總機室，在中山店、中和店的時候，因為沒有另設總機室
    ，所以老闆叫我在板橋市○○街十一號家裡擔任總機。中正
    店的老闆是王天威跟Ｄ○○，中山店我只知道Ｄ○○，中和
    店是庚○○跟Ｄ○○。因為我每次領錢的時候，Ｄ○○說要
    等一下，要跟另外一個股東拿錢，所以我知道王天威是中正
    店的股東，庚○○是中和店的股東。中正店的員工有Ｉ○○
    ，她是幹部，其他小姐有一名叫BOBO，另外在庭的小姐都不
    是中正店的，Ｋ○○沒有待過中正店。中山店的幹部是Ｉ○○，小姐我有看過的有巳○○、天○○、Ｂ○○及Ｋ○○，
    他們都有做過。中和店的幹部有庚○○，小姐有天○○、巳
    ○○，其他小姐我沒有看過。我是當總機，有時候小姐的花
    名會亂講，隨便編的，我事實上沒有擔任小姐，中正店沒有
    小林這個小姐，廣告貼紙的花名經常要換…。」等語；被告
    天○○於本院準備程序供稱：「我最早是在明志路的店，後
    來直接調到新莊的中山店，後來又到新莊中和店，到後來就
    被抓了，三家不是同時開的，是先後開的，我擔任小姐，明
    志店的總機我不認識，明志店的老闆是Ｐ○○跟Ｄ○○，明
    志店的員工有Ｃ○○，他負責發放廣告，另外有Ｆ○○，他
    是現場過濾客人的幹部，小姐有巳○○、我、申○○及癸○○。我沒有到過貴陽街的店。中山店的負責人我只知道Ｄ○○，幹部是Ｉ○○，小姐有我跟巳○○，不過有看過Ｂ○○
    ，但不曉得她是不是小姐。中山店的總機是Ｌ○○。中和店
    的負責人是庚○○跟Ｄ○○，Ｄ○○也負責過濾客人，庚○○比較少來，晚上也是都有來聊天，中和店的總機也是Ｌ○○，小姐有巳○○、我。我沒有待過新莊中正店，另外之前
    我在地院有說中正店、中山店是因為對於住址弄不清楚，我
    到今天經法官確認那五個地點之後，才知道每個店的住址，
    所有事實都以今天我說的為準。」等語；被告巳○○於原審
    供稱：「我是受僱於Ｄ○○，我在新莊市○○路、中和街的
    護膚中心做，這二家護膚中心是Ｄ○○、庚○○在負責，我
    並沒有在中正路護膚中心做，我是從95年10月到那裡做，薪
    資是看我接幾個客人算酬勞，如何算我忘記了，都是由Ｆ○○、Ｄ○○、庚○○、Ｐ○○、Ｉ○○五個人先過濾客人，
    認為沒有問題，再通知我到護膚中心的樓下去帶客人上到店
    裡，他們用看的，我也不知道如何看，也有遇到說他們認為
    客人不妥當，叫我不要去帶客人上樓，帶客人上來之後，就
    帶男客去包廂，叫男客繳交3千元，我就開始幫男客按摩，
    摸到男客的性器官，挑逗男客的性慾，推銷店裡的會員制，
    會員可以做進一步的性交易，會幫男客安排，如果男客願意
    ，我們就請上面的人即Ｄ○○、庚○○、Ｐ○○、Ｆ○○、
    Ｉ○○他們進入包廂和男客談，我就從包廂出去，我向客人
    推銷如果客人願意，包次數，一次多少錢，如果是會員比較
    便宜，男客可以刷卡、也可以繳現金，後來這些男客我沒有
    和他們從事性交易，但是我們店內上面的人會幫男客安排，
    後續Ｄ○○他們如何安排性交易，我就不清楚了，我介紹會
    員制後，男客不加入會員的話，有時候會叫Ｆ○○進來，我
    就從包廂出去，在另外一間小房間，至於Ｆ○○對男客如何
    ，我就不清楚，有時候男客本來不加入會員，Ｆ○○進去後
    ，男客就加入會員，…後續的安排是Ｄ○○、Ｐ○○、Ｆ○○、庚○○他們安排的，如果我要介紹這四位給客人認識，
    我們都稱呼他們為經理，我們介紹Ｉ○○時也是一樣，我在
    店內跟男客介紹我自己的名稱為『瑤瑤、甜甜』，但我不是
    叫『小Ｓ』」等語；於本院準備程序供稱：「我最早是在明
    志路的店，後來直接調到新莊的中山店，後來又到新莊中和
    店，到後來就被抓了，三家不是同時開的，是先後開的，我
    擔任小姐，明志店的總機我不認識，明志店的老闆是Ｐ○○
    跟Ｄ○○，明志店的員工有Ｃ○○，他負責發放廣告，另外
    有Ｆ○○，他是現場過濾客人的幹部，小姐有天○○、我及
    申○○、癸○○。我沒有到過貴陽街的店。中山店的負責人
    我只知道Ｄ○○，幹部是Ｉ○○，小姐有我跟天○○，不過
    有看過Ｂ○○幾次，但不曉得她是不是小姐。中山店的總機
    是Ｌ○○。中和店的負責人是庚○○跟Ｄ○○，他們兩個都
    有過濾客人，中和店的總機也是Ｌ○○，小姐有天○○、我
    。我花名叫瑤瑤也叫娃娃，明志店就只有我們四個女子，花
    名隨便編，總機也都隨便跟客人講，我們接到電話，客人問
    我們是不是叫某某花名，我們就說是。」等語；於本院審理
    時證稱：「（辯護人問：你在那幾處護膚店工作？）我有在
    新莊的中和店，其他店名及住址，我忘記了。（辯護人問：
    是否認識被告庚○○？有無見過庚○○？在何處見過庚○○
    ？當時庚○○在做何事務？）我在新莊中和街的護膚店有看
    過庚○○，他在那裡過濾客人。（辯護人問：你有無在新莊
    市○○街126號2樓以外護膚店看過被告庚○○？）印象中沒
    有。（辯護人問：庚○○是否每天都有在那店裡上班？）我
    不記得了。（辯護人問：你以前在原審所述是否實在？）實
    在。」等語；被告癸○○於原審供稱：「我是在泰山鄉○○
    路及明志路的二家護膚中心中做…，當時是我的朋友認識Ｐ
    ○○，叫我去那裡工作，我認為只是去幫男客按摩而已，我
    是從95年 8月間在那裡工作，薪資是5、6萬元，是按照我幫
    男客按摩的次數再抽成，只要我幫一個男客按摩就可以抽 8
    、9 百元，男客先由Ｆ○○、Ｐ○○過濾男客，如果他們認
    為沒有問題，就通知我到護膚中心的附近帶男客進來…我跟
    客人說我叫『奇芠』」等語（見原審96年12月18日筆錄）；
    本院準備程序供稱：「我最早是在明志路及貴陽街的店，總
    機我們叫他大姐，不曉得姓名，總機是在臺北縣泰山鄉○○
    路○段 838號三樓，不是一樓，一樓是一家早餐店，兩家不
    是同時開的，是先後開的，我擔任小姐，明志店的老闆是Ｐ
    ○○跟Ｄ○○，後來明志店遷到貴陽店，老闆我知道是Ｐ○○，也有看過Ｄ○○，但他是否是貴陽店的老闆我不知道，
    因為我有看過他，所以我認為他也是貴陽店的老闆，明志店
    的員工有Ｃ○○，他負責發放廣告，另外有Ｆ○○，他是現
    場過濾客人的幹部，小姐有天○○、我及申○○、巳○○，
    貴陽店的員工有Ｆ○○跟Ｃ○○，小姐有我跟申○○。我沒
    有到過新莊的店，明志路也沒有一個叫小美的小姐。辰○○
    是由申○○帶他進來，申○○先幫他按摩，後來我也進去跟
    申○○兩人一起遊說他加入會員。」等語；被告申○○於原
    審供稱：「我是受僱於泰山鄉○○路、貴陽路護膚中心，我
    都是去一下而已，我是受僱於Ｐ○○，我很少看到Ｄ○○，
    我也不曉得Ｄ○○在店裡做什麼，Ｐ○○說薪資是抽成，做
    一個男客可以抽3成或是4成，一個男客一進來就要付 3千元
    ，我是從96年 1月初在貴陽路護膚中心工作，我做沒有多久
    就被查獲，但是我在95年6、7月有在明志路那裡做，後來因
    為 8月我開刀就沒有做了，每次男客先由Ｆ○○過濾後，再
    由Ｆ○○通知我，由我去護膚中心一樓樓下帶男客進入店內
    ，我在店內接到Ｆ○○的電話再去帶男客上來，男客進入店
    內後，要男客先付 3千元的按摩費用，我們按摩時，並沒有
    故意碰觸男客的性器官，我們是跟男客按摩，客人如果問是
    否有特別的服務，我就說我不知道，但是公司有包次數，請
    客人幫我們捧場，購買次數，公司會安排特別的服務，因為
    這是Ｐ○○教我這樣說的，Ｐ○○跟我說，主要客人問起特
    別服務，就說客人要購買次數，公司會另外安排，所謂特別
    的服務是什麼我不清楚，如果男客答應由Ｆ○○進來接手，
    我就從包廂出去，男客有時候刷卡，有時候付現金，次數一
    次3千元，10次3萬元，但是會送客人次數，無論男客是否答
    應購買點數，我都會從包廂出來跟Ｆ○○、Ｐ○○講，如果
    男客不答應，我就會走出包廂，男客留在包廂裡面，Ｆ○○
    、Ｐ○○就會進入包廂，送男客走，後續我就不清楚，我跟
    客人稱呼我叫『小雨』，但我不叫『小玉』」等語（見原審
    96年12月18日筆錄）；於本院準備程序供稱：「我最早是在
    明志路的店，後來休息一陣子，再回去的時候就到貴陽店，
    沒有到新莊的店，明志路跟貴陽街總機我們叫他大姐，不曉
    得姓名，總機是在臺北縣泰山鄉（新莊市○○○○○路二段
    838 號三樓，不是一樓，那也是我們的休息室。我擔任小姐
    ，明志店老闆是Ｐ○○跟Ｄ○○，明志店的員工有Ｃ○○，
    他負責發放廣告，另外有Ｆ○○，他是現場過濾客人的幹部
    ，Ｄ○○及Ｐ○○有時候也會過濾客人，小姐有天○○、我
    及癸○○、巳○○。貴陽店的老闆，我可以確認是Ｐ○○，
    因為貴陽店是從明志店移過來的，所以我以為Ｄ○○也是貴
    陽店的老闆，事實上他是不是貴陽店的老闆我不知道，貴陽
    店員工有Ｃ○○，他負責發放廣告，另外有Ｆ○○，他是現
    場過濾客人的幹部，Ｄ○○及Ｐ○○有時候也會過濾客人，
    我回去的時候，小姐只剩下我和癸○○。我確實有做個玄○○這個客人，我跟他說我綽號叫小雨，他可能聽成小玉。辰
    ○○是由我帶他進來，我先幫他按摩，後來癸○○也進來兩
    人一起遊說他加入會員。」等語；被告Ｂ○○於本院準備程
    序供稱：「我在新莊的中正店、中山店做過，中正店的老闆
    是王天威跟Ｄ○○，中正店的員工，我有看過Ｉ○○，我不
    知道她是不是幹部，小姐我只知道一個叫小美…。另外在庭
    的小姐都不是中正店的，我在中正店沒有看過Ｋ○○。中山
    店我只知道Ｄ○○是老闆，也有看過庚○○，Ｄ○○有說他
    是股東，幹部是Ｉ○○，小姐有天○○跟巳○○以及我。小
    姐裡面有作色情的，我進去的時候，只知道是作半套的，但
    沒有遇到有從外面叫小姐進來的，也沒有騙過客人，也沒有
    恐嚇過客人。我對妨害風化部分認罪。」等語；被告Ｉ○○
    於原審供稱：「我是受僱於Ｄ○○，我不認識王天威，我是
    在泰山鄉（按係新莊市之誤，因係在新莊市○○路上址遭查
    獲）中山路護膚中心過濾客人而已…，我是從95年11月間開
    始任職，我是擔任過濾客人的工作，看客人有無怪怪的，總
    機小姐會先和客人約好地點，我再和Ｄ○○聯絡，Ｄ○○再
    叫我去看客人，是否像警察，我覺得沒有問題，就打電話給
    Ｄ○○，Ｄ○○再通知小姐，我都沒有通知小姐去帶客人，
    再由小姐去帶客人，我仍留在護膚中心看客人，日薪1天1千
    元，由下午1、2點開始」等語；於本院準備程序供稱：「我
    任職新莊的中正店、新莊中山店，兩家不是同時開的，是先
    後開的。中正店的老闆是王天威跟Ｄ○○，中山店的老闆是
    Ｄ○○跟庚○○，我跟庚○○有玩過一次牌，庚○○及Ｄ○○有說他們是股東。中正店的員工有我，我是幹部，負責過
    濾客人，王天威在碰到問題的時候會出面處理，有兩個小姐
    是從報紙上應徵過來，一個叫小君，另外一個不記得名字，
    還有一個叫BOBO，Ｂ○○也是中正店的，我有見過他但是沒
    幾次，另外在庭的其他小姐都不是中正店的，Ｋ○○沒有待
    過中正店，中山店的幹部也是我，負責過濾客人，小姐有巳
    ○○、天○○、Ｂ○○及Ｋ○○，Ｋ○○在前期待過一個多
    禮拜，因為那裡沒有開很久，Ｂ○○是在後期待過，也是一
    兩個禮拜。」等語。是依前開被告及證人證詞相互勾稽以觀
    ，被告Ｄ○○、Ｐ○○原係開設泰山明志店護膚中心，推由
    被告己○○負責承租上開房屋，並雇用Ｆ○○、癸○○、申
    ○○、巳○○、天○○（巳○○、天○○受雇於泰山明志店
    詐欺取財部分未據起訴）以及Ｃ○○（妨害風化部分，業經
    原審判處罪刑確定，另詐欺取財部分，並不知情）暨不知情
    綽號「大姊」，由Ｆ○○擔任經理，負責過濾客人並帶領客
    人至店內；Ｃ○○為工讀生，負責散發廣告；癸○○、申○○、巳○○擔任服務小姐；己○○負責承租上開泰山明志店
    作為營業場所，綽號「大姊」則在臺北縣新莊市○○路 ○段
    838號3樓「總機房」擔任總機（嗣總機由鍾淑婷接任，鍾淑
    婷發現係經營性交易，即行離職）。嗣Ｐ○○將營業場所遷
    至泰山貴陽店，Ｄ○○未表示繼續合夥，乃由Ｐ○○獨自經
    營（Ｄ○○另在新莊各店覓址經營，即有拆夥之意思，且未
    再前往泰山明志店內），己○○亦未再充任人頭，Ｆ○○、
    Ｃ○○、癸○○、申○○繼續留任受雇。Ｄ○○則另與王天
    威新莊市○○路883巷1號3樓共同開設護膚中心（ 以下簡稱
    新莊中正店），並雇用黃湘媛擔任總機，在同址接聽電話，
    Ｂ○○、花名「BOBO」、「小君」及「小美」之成年女子擔
    任服務小姐，另雇用Ｉ○○負責現場管理；Ｄ○○復與庚○○於同年間，在臺北縣新莊市○○路 ○段588號4樓、新莊市
    ○○街126號2樓開設護膚中心，新莊中山店部分，Ｄ○○與
    庚○○雇用黃湘媛、天○○、巳○○、Ｉ○○、Ｂ○○及總
    機黃湘媛，且由Ｉ○○代為承租臺北縣新莊市○○路○段588
    號4樓作為營業場所，庚○○亦負責在臺北縣新莊市○○路○
    段588號4樓徵募散發廣告之工讀生。新莊中和店部分，Ｄ○○、庚○○雇用天○○、巳○○及總機黃湘媛，黃湘媛在擔
    任新莊中和店、新莊中山店護膚中心總機期間，係在臺北縣
    板橋市○○街11號住處負責接聽電話。另被告己○○雖僅擔
    任泰山明志店名義負責人，但事實上知悉泰山明志店所經營
    之業務內容等事實，殆無疑義。又泰山明志店護膚中心之總
    機房係設在新莊市○○路2段838之1號3樓，是以被告Ｆ○○
    於原審審理時證稱：其於95年12月26日在新莊市○○路護膚
    中心工作，應係泰山貴陽店之誤。又被害人Ｖ○○雖供稱其
    前往消費之地點在新莊市○○路台新銀行對面大樓，但依其
    指訴消費時間為95年 5月初及為其服務之小姐係癸○○等情
    觀之，該處護膚中心係泰山明志店，而因該處與新莊地域相
    近，致被害人Ｖ○○指訴之地點有誤，附此敘明。
  (四)如附表一（編號 1除外）所示被害人即男客於如附表一所示
    犯罪時間、地點在上開護膚中心與小姐從事猥褻、性交之行
    為等事實，業據證人即被害人酉○○、Ｔ○○、Ａ○○、亥
    ○○、Ｓ○○、乙○○、午○○、丙○○、Ｏ○○、辛○○
    、地○○、Ｎ○○、戌○○、Ｈ○○、ａ○○、Ｇ○○、宙
    ○○、Ｕ○○、壬○○、甲○○、未○○、Ｅ○○、Ｊ○○
    、Ｍ○○、寅○○、Ｒ○○、Ｙ○○、黃○○、Ｑ○○、卯
    ○○、宇○○、Ｚ○○、戊○○、丁○○、Ｘ○○、子○○
    、辰○○、Ｗ○○、玄○○分別於警詢、偵查及原審審理時
    證述綦詳，並有前開證人簽認之指認犯罪嫌疑人紀錄表、蒐
    證照片在卷為憑（見96年度偵字第3815號偵查卷第95頁至第
    146頁、第290頁至第293頁、第300頁至第302頁、第307頁至
    第309頁， 96年度偵字第6444號偵查卷第109頁至第280頁、
    第295頁至第297頁，原審 97年10月21日、97年12月9日、97
    年12月16日、97年12月23日、97年12月30日審判筆錄）及如
    附表三、四、五、六、七所示之物品扣案可證。
  (五)被告癸○○於原審固供稱：「我是在泰山鄉○○路及明治（
    志）路的二家護膚中心做，是Ｐ○○及Ｄ○○所開設的，當
    時是我的朋友認識Ｐ○○，叫我去那裡工作」等語，但被告
    Ｄ○○於原審及本院審理時自承其與被告Ｐ○○原開設泰山
    明志店護膚中心，並推由己○○承租上開房屋，嗣遷至泰山
    貴陽店後，泰山明志店由Ｐ○○獨自經營，其則另與王天威
    共同開設新莊中正店護膚中心，復與庚○○共同開設新莊中
    山店及新莊中和店二處護膚中心等語，且被告Ｆ○○於偵查
    中供稱：「（新莊市○○街126號2樓的護膚店與Ｐ○○有關
    ？）沒有關係，老闆應該是Ｄ○○，原本Ｄ○○把公司的人
    力挖角，在中和街另開設一家護膚店」（ 見 96年度偵字第
    3815號卷第261頁 ）及被告個人。」等語，被告Ｐ○○於本
    院準備程序供稱：「泰山明志店是我與Ｄ○○開設的，一人
    股金各一半…後來明志店移到貴陽街，Ｄ○○要來不要來的
    ，也沒有說要繼續合夥，但我私底下有保留紅利給他，但因
    為被查到所以沒有交付」等語，足見被告Ｄ○○所辯其未參
    與泰山貴陽店之經營等語，尚非全然不足採信。被告癸○○
    於原審之前開供詞，自不足作為認定事實之基礎。
  (六)證人巳○○於原審固供稱：被告Ｐ○○有在新莊中山店、新
    莊中和店二家護膚中心過濾客人等語；被告天○○於原審審
    理時供稱：其係分別受僱於Ｄ○○、Ｐ○○、庚○○，其中
    新莊中和店護膚中心係Ｄ○○及庚○○開設，新莊市中正店
    及新莊中山路護膚中心係被告Ｄ○○、Ｐ○○一起開設等語
    （見原審96年12月18日筆錄）；被告Ｌ○○於原審審理時供
    稱：「我是受僱於Ｄ○○、王天威，我是由95年 8月左右任
    職於台北縣新莊市○○路 ○段588號4樓，我是擔任總機小姐
    ，月薪是 27000元，老闆是Ｄ○○、王天威，他們在新莊市
    ○○街、中山路、中正路開設有三家護膚中心，當時只有我
    一個人接電話，我並未從事按摩的工作，有客人打電話來，
    我就告知他們店內有性交易服務3千元，跟男客約在這3家護
    膚中心的附近，到時候店裡的幹部Ｉ○○就會去接男客。」
    等語（見原審96年12月18日筆錄）；被告Ｆ○○於原審供稱
    ：我係受僱於被告Ｄ○○、Ｐ○○，之前自95年6月間至9月
    30日在泰山明志店護膚中心，後來於95年12月26日又在新莊
    中山店護膚中心工作，受僱於被告Ｄ○○、Ｐ○○等語；但
    被告Ｐ○○堅詞否認有參與新莊各家護膚中心犯行，且證人
    即共同被告Ｄ○○於原審及本院審理時自承其與被告Ｐ○○
    原開設泰山明志店護膚中心，並推由己○○承租上開房屋，
    嗣遷至泰山貴陽店後，泰山明志店由Ｐ○○獨自經營，其則
    另與王天威共同開設新莊中正店護膚中心，復與庚○○共同
    開設新莊中山店及新莊中和店二處護膚中心等語；被告Ｂ○○於本院準備程序供稱：「我在新莊的中正店、中山店做過
    ，中正店的老闆是王天威跟Ｄ○○…。中山店我只知道Ｄ○○是老闆，也有看過庚○○，Ｄ○○有說他是股東」等語；
    被告Ｌ○○（原名黃湘媛）於本院準備程序供稱：「我任職
    新莊的中正店、新莊中山店及新莊中和店，三家不是同時開
    的，是先後開的，我擔任總機，中正店的老闆是王天威跟Ｄ
    ○○，中山店我只知道Ｄ○○，中和店是庚○○跟Ｄ○○。
    因為我每次領錢的時候，Ｄ○○說要等一下，要跟另外一個
    股東拿錢，所以我知道王天威是中正店的股東，庚○○是中
    和店的股東。」等語；被告天○○於本院準備程序供稱：「
    中山店的負責人我只知道Ｄ○○…，中和店的負責人是庚○○跟Ｄ○○，Ｄ○○也負責過濾客人，庚○○比較少來，晚
    上也是都有來聊天…。另外之前我在地院有說中正店、中山
    店是因為對於住址弄不清楚，我到今天經法官確認那五個地
    點之後，才知道每個店的住址，所有事實都以今天我說的為
    準。」等語；被告人巳○○於原審供稱：「我是受僱於Ｄ○○，我在新莊市○○路、中和街的護膚中心做，這二家護膚
    中心是Ｄ○○、庚○○在負責。」等語；證人即被告Ｌ○○
    於原審審理時證稱：庚○○是在中和街的店和Ｄ○○合夥，
    伊都是和Ｄ○○、庚○○電話聯絡，有跟他們說有客人等語
    （見原審97年12月30日審判筆錄第41頁及第42頁），足見被
    告Ｐ○○並未參與新莊中山店、新莊中和店二家護膚中心，
    證人巳○○、天○○、Ｌ○○、Ｆ○○於原審之前開供詞，
    要係誤認所致，自不足取。
  (七)證人天○○於本院審理時固證稱：「（辯護人問：你在那幾
    處護膚店工作？）我只記得在新莊的中和店，其他店名及住
    址，我忘記了。（辯護人問：是否認識被告庚○○？有無見
    過庚○○？在何處見過庚○○？當時庚○○在做何事務？）
    我在新莊中和街的護膚店有看過庚○○，他在那裡過濾客人
    ，但我跟他不是很熟。（辯護人問：你有無在新莊市○○街
    126號2樓以外護膚店看過被告庚○○？）沒有。（辯護人問
    ：你以前在原審所述是否實在？）實在。」等語，但證人天
    ○○未在以外之護膚店看過被告庚○○，並無法證明被告庚○○未參與經營新莊中和街新莊中和店，自不足據為有利於
    被告庚○○之認定。
  (八)被告己○○於原審固供稱：「當時是我去承租泰山鄉○○路
    ○段492號4樓的處所，因為我是該處護膚中心的負責人」（
    見原審卷(一)第122頁 ），但嗣於本院審理時供稱：「我之前
    承認擔任負責人，是我的朋友被告Ｐ○○叫我承認，就會減
    輕刑罰」等語，且依前開被告等供詞觀之，被告己○○應係
    泰山明志店之名義負責人，並已知悉該店係經營色情業無疑
    。
  (九)被告天○○、巳○○、癸○○雖供稱：其等係分別於95年10
    月間、95年10月間、95年8月間開始受僱云云（ 見原審卷(一)
    第98頁、第89頁、第90頁、第91頁）。惟查：依附表一編號
    2、編號3所示，被告癸○○、巳○○分別於附表一編號 2、
    編號 3所示之時間即已參與上開護膚中心內之詐欺犯行，被
    告巳○○係自附表一編號3所示時間95年8月19日即已受僱於
    上開護膚中心（按被告巳○○、天○○受僱於泰山明志店，
    所涉詐欺取財部分未據起訴），被告癸○○則係自附表一編
    號2所示時間95年5月初即已受僱於上開護膚中心，參以被告
    天○○於偵查時已具結證稱其自95年 9月間開始受雇等語自
    明（見96年度偵字第3815號偵查卷第253頁 ）。被告天○○
    、巳○○、癸○○於原審審理時所辯上開受雇時間，與事實
    不符，不足採信。又被告Ｉ○○於警詢時供稱其所受雇之護
    膚中心自95年11月17日開始營業等語（見96年度偵字第6444
    號偵查卷第16頁）；於原審審理時供稱：其係自95年11月間
    開始受雇（見原審卷(一)第92頁、第95頁），被告申○○於偵
    查中供稱：其自95年6月間起受雇，95年8月因開刀離職，95
    年9月上班，95年10月休息，96年1月2日上班（ 即轉至泰山
    貴陽店護膚中心）（見96年度偵字第3815號偵查卷第246 頁
    ）等語；於原審審理時供稱其係自95年6、7月間開始受雇等
    語（見原審卷(一)第92頁、第95頁），被告Ｆ○○於原審供稱
    ：伊係自95年 6月間開始受僱等語，於本院準備程序供稱：
    「我在95年6月1日任職泰山明志店，95年 9月30日離職，後
    來95年12月26日到96年1月31日這段期間就到泰山貴陽店 」
    等語，而遍查卷內資料，復無法證明其等所供不實，是以被
    告申○○、Ｆ○○於未任職之前開期間，即難認定其等參與
    犯罪。至被告Ｆ○○為警查獲持用如附表二編號4所示以丑
    ○○名義申請之0000000000號行動電話號碼等情，固據被告
    Ｆ○○於警詢時供承在卷（見96年度偵字第3815號偵查卷第
    32 頁），但被告Ｆ○○已否認有取得男客丑○○之身分證
    、健保卡後加以影印，是雖如附表一編號1所示丑○○遭詐
    欺之時間為94年12月間，亦不足以認定被告Ｆ○○係自94年
    12月間受僱上開護膚中心。
  (十)按以自己共同犯罪之意思，參與實施犯罪構成要件以外之行
    為，或以自己共同犯罪之意思，事前同謀而由其中一部分人
    實施犯罪之行為者，均為共同正犯，大法官會議釋字第 109
    號解釋可資參照。查本案所為使女子與男客為猥褻、性交而
    容留以營利之行為，雖未必由上開護膚中心負責人或服務小
    姐親自為之，但被告Ｄ○○、Ｐ○○、庚○○、己○○、Ｆ
    ○○、Ｉ○○、天○○、巳○○、癸○○、申○○及共犯Ｃ
    ○○既分別為上開護膚中心負責人及受雇人、服務小姐，且
    就上開護膚中心從事妨害風化有所知悉，業如前述，其等就
    各自經營或任職期間之各該護膚中心事先同謀，並推由其中
    一部分之人實施，揆諸前揭說明，仍應成立共謀共同正犯。
  (十一)綜上所述，被告Ｄ○○、Ｐ○○、庚○○、Ｆ○○、Ｉ○○
    、天○○、巳○○、癸○○、申○○及Ｂ○○妨害風化犯行
    ，均堪認定，且分別就其等經營或任職期間之各該護膚中心
    所為犯行負責。
二、詐欺取財部分：
  (一)上開以媒介色情為手段實施詐欺取財犯行，業據被告Ｆ○○
    、Ｉ○○、天○○、巳○○、癸○○、申○○於本院99年 3
    月19日審理時坦承不諱。
  (二)如附表一（編號 1除外）所示被害人即男客Ｖ○○等於如附
    表一所示（編號 1除外）犯罪時間、地點在上開護膚中心遭
    騙等事實，亦據前開證人即被害人Ｖ○○等分別於警詢、偵
    查及原審審理時證述綦詳，並有前開證人簽認之指認犯罪嫌
    疑人紀錄表、蒐證照片在卷為憑（見96年度偵字第3815號偵
    查卷第 95頁至第146頁、第 290頁至第293頁、第300頁至第
    302頁、第307頁至第309頁， 96年度偵字第6444號偵查卷第
    109頁至第280頁、第295頁至第297頁，原審97年10月21日、
    97年12月 9日、97年12月16日、97年12月23日、97年12月30
    日審判筆錄）及如附表三、四、五、六、七所示之物品扣案
    可證。
  (三)雖被告Ｄ○○、Ｐ○○、己○○、庚○○及被告Ｂ○○固坦
    承前開各該店有經營色情情事，惟均否認有參與詐欺取財犯
    行，被告Ｄ○○、Ｐ○○、己○○、庚○○一致辯稱：其等
    對店內小姐是否向男客行騙，並不知情云云。被告Ｂ○○辯
    稱：店內小姐裡面有作色情的，但伊進去的時候，只知道是
    作半套的，且沒有遇到有從外面叫小姐進來的，也沒有騙過
    客人等語。惟查：
  １依證人即前開39位男客之證詞相互參照以觀，該男客至上開
    護膚中心後，即先由店內巳○○、天○○、癸○○、申○○
    等服務小姐，要求男客交付3000元不等代價後，將男客帶至
    包廂中為其按摩性器官以刺激男客性慾等猥褻之行為，引起
    男客之性慾，嗣服務小姐即佯稱如欲性交需加入會員云云，
    或由另一服務小姐入房佯稱可提供 3Ｐ性服務云云，使男客
    陷於錯誤，誤信該店確實有會員制而同意支付現金或刷卡簽
    帳，如數給付入會費，但在支付上揭入會費後，店家或僅一
    次安排非店家服務小姐之女子為男客提供性交行為，嗣即藉
    詞推託或故意不接聽電話，未依約為加入會員之男客提供性
    交服務。而衡情上開證人互不相識，要無相互勾串之虞，乃
    其等所證至上開護膚中心遭詐騙之模式均如出一轍，足見其
    等所言應非虛偽。又依該等證人之證詞，其等於加入會員後
    ，依店內巳○○、癸○○、申○○等服務小姐所留卡片上電
    話預約性交服務，即遭藉詞推託或故意不接聽電話，則被告
    即店內服務小姐巳○○、癸○○、申○○對於未能依約為加
    入之會員提供性交服務，均已明知。參以被告Ｆ○○、天○○均有慫恿要求男客加入會員，於男客事後要求退費或要求
    提供性服務時，被告Ｆ○○、Ｉ○○、巳○○、癸○○、天
    ○○均有出面接洽並搪塞男客，並要求寅○○刷卡給付保證
    金後方退費，以此方式行詐等情，亦據證人即男客酉○○、
    寅○○、玄○○、甲○○、戊○○、Ｒ○○於原審證述屬實
    （見原審97年12月23日審判筆錄第16頁，97年10月21日審判
    筆錄第18頁，97年12月23日審判筆錄第16頁，97年12月30日
    審判筆錄第33頁， 96年度偵字第6444號偵查卷第194頁至第
    195頁、第218頁至第219頁、第247頁至第248頁暨第222頁）
    ，而前開店內之服務小姐均知係以前開詐欺方法誘使男客繳
    交會費，則身為該店之實際經營者即被告Ｄ○○、Ｐ○○、
    庚○○等豈有不知之理。況被告Ｐ○○於男客寅○○要求退
    費時，曾出面接洽並交付無法兌現支票，用以搪塞等情，亦
    據證人即男客寅○○於警詢、原審審理時證述屬實（見96年
    度偵字第6444號偵查卷第218頁至第219頁、原審97年12月23
    日審判筆錄第16頁），顯見被告Ｐ○○對上開護膚中心所為
    之詐欺行為亦已參與無疑。又被告Ｄ○○、Ｐ○○亦自承確
    有負責店內過濾客人之工作，倘其等如不知所開設之護膚店
    從事違法行為，又何須大費周章過濾客人，凡此均足認定被
    告Ｄ○○、Ｐ○○、庚○○分別開設上開護膚中心，且有從
    事前開詐欺行為無疑。被告Ｄ○○、Ｐ○○、庚○○否認有
    參與詐欺取財犯行，辯稱：其等對店內小姐是否向男客行騙
    ，並不知情云云，無非空言，不足採信。
  ２被告Ｂ○○、己○○雖否認有參與詐欺取財犯行，辯稱：被
    告Ｂ○○店內小姐裡面有作色情的，但伊進去的時候，只知
    道是作半套的，且沒有遇到有從外面叫小姐進來的，也沒有
    騙過客人等語，被告己○○辯稱：伊僅知店內有經營色情，
    不知有詐騙過客人情事等語。惟查：被告Ｂ○○既自承任職
    新莊市中正店，且知悉店內有從事色情之事，被告己○○亦
    供承知悉店內經營色情，並於警方查獲時出面承認係負責人
    ，而各該店係以媒介色情為手段實施詐欺取財，被告Ｂ○○
    、己○○對於各該店之經營模式豈能諉為不知，其等所辯，
    無非卸責飾詞，不足採信。
  (四)綜上所述，被告Ｄ○○、Ｐ○○、庚○○、Ｆ○○、Ｉ○○
    、天○○、巳○○、癸○○、申○○及Ｂ○○詐欺犯行，均
    堪認定，且分別就其等經營或任職期間之各該護膚中心所為
    犯行負責。
三、行使偽造私文書部分：
  (一)被告Ｐ○○於本院準備程序坦承：「關於偽造文書部分，是
    Ｄ○○拿給我證件，我跟手機行辦預付卡，手機行說我們給
    他證件，預付卡會算比較便宜，所有的申請書的資料都是手
    機行簽的，至於拿幾份客人的證件去辦我不知道，預付卡是
    用錢買的，所以也沒有詐欺」等語；核與被告Ｄ○○於本院
    審理時供述：「男客的身分證件是Ｐ○○叫我印給他，他說
    要作會員資料，我不知道他去辦理易付卡。」等情節相符，
    並有遠傳電信股份有限公司97年10月29日函、中華電信股份
    有限公司臺灣北區電信分公司台北西區營運處97年11月 3日
    （97）北西服三密字第0218號函、中華電信股份有限公司臺
    灣北區電信分公司板和營運處97年11月10日板和服（97）字
    第Ａ 503號函、台灣大哥大股份有限公司97年10月30日法大
    字第097111044號函、和信電訊股份有限公司97年11月6日函
    及南頻電信股份有限公司97年12月25日南字資第971225 003
    號函附申請書可稽（見原審卷(二)第57、58、59、68－70、71
    －73、78－80、81、87頁、原審卷(三)第162頁）。
  (二)被告Ｆ○○為警查獲持用如附表二編號 4所示以丑○○名義
    申請之0000000000號行動電話號碼，已據被告Ｆ○○於警詢
    時供承在卷（見96年度偵字第3815號偵查卷第32頁），且證
    人即男客丑○○於警詢供稱：我於94年12月許，在臺北縣三
    重市○○○路（詳細地址我忘記了）遭人詐騙金額 2萬元許
    。我撥打色情小廣告上印製之行動電話，即有一名女子接聽
    ，並約在臺北縣三重市○○○路某間婚紗店前某處見面。到
    達之後，由一名女子帶到臺北縣三重市○○○路上某棟大樓
    內，進去後先繳交 3200元（200元係房間清潔費）給該女子
    ，該女子並以查看我是否為警察為由，要求我將其身份證及
    健保卡交給該女子，之後由 2名男子出現，以很兇悍的語氣
    強制我刷卡繳交會員費，我不得已拿出信用卡，使用現場之
    手動式刷卡機刷卡約 2萬元，他們並強制我簽名。（經警方
    當場提示照片供你指認，你是否可以指認）我都不認識，時
    間太久遠等語（見 96年偵字第3815號卷第127頁）；於原審
    證稱：「（檢察官問：你是否在三重市接到色情廣告，打電
    話約在三重市○○○路婚紗店見面，為何你要打電話？）當
    時一時好奇，就打電話詢問她們在做什麼，她們說她們在做
    全套交易，金額不太記得，約見面他們說要讓我看看小姐，
    結果就有一個小姐出來說要加入會員才能夠安排，當時我有
    答應，確切金額我不太記得，好像是3、4萬元，後來沒有安
    排小姐和我性交易，我的印象，要加入會員，我先領了一次
    錢，後來說要刷卡，我說要離開，接下來不讓我離開，就在
    那裡耗很久，我刷卡加入會員，我才離開，他們說之後加入
    會員後可以還我錢，那是保證金。（檢察官問：0000000000
    、0000000000、0000000000、0000000000這四支行動電話是
    否你申請的？）不是，我只有一支0939的電話。（檢察官問
    ：上開這四支電話你是否有事前授權或是事後同意他人代為
    申辦？）當然沒有，因為他們把我的證件押著，不給我，如
    果我不刷卡，對方就不讓我走，後來我刷卡後，身分證和健
    保卡才還給我。（檢察官問：你還記得當初跟你接見招待的
    小姐是何名字？）我不記得，房間很暗，看不清楚小姐。（
    審判長問：後來你有無要求對方性交易？）沒有，後來我有
    打色情廣告上的電話，要求他們退錢，因為我一出來就知道
    被騙了，我覺得這樣的過程不安全，另外一方面很危險。（
    審判長問：當時對方總共有幾個人？）進出約3、4個，我看
    到的女子就有2、3個。（審判長問：對方有恐嚇你？）他們
    一直說趕快加入，不然這樣子很浪費時間，但是他們是沒有
    明示講說我不加入會如何，但是我的證件在他們手上，我一
    開始進去時，我到正義北路那棟大樓，進電梯後他們說要查
    核證件，就把我的身分證、健保卡拿走了，我刷卡後，他們
    才把證件還給我。（審判長問：對於你在警詢、偵查中所言
    有何意見？提示並告以要旨）沒有意見，當時我確實有跟警
    察說刷卡的金額大概是 2萬元，我在警詢中提到說對方有二
    名男子，用兇悍的語氣強制我刷卡，是指該二名男子一直說
    趕快，不要浪費時間，且對方男子說不加入會員，就無法將
    證件拿回去。（審判長問：在庭的被告何人對你為上開行為
    ？諭證人當庭指認在庭的被告）當時房間很昏暗，我無法辨
    識是何人。」等語，足見丑○○確被冒用名義申設電話，且
    依前開(一)說明，自係被告Ｐ○○所為。
  (三)證人即男客Ｖ○○於警詢供稱：「我於95年 5月初，在臺北
    縣新莊市（詳細地址我忘記了）遭人詐騙 3萬元，我撥打色
    情小廣告上印製之行動電話，即有一名女子接聽，並約在臺
    北縣新莊市○○路 ○段83號之全國加油站前見面。我到達之
    後，由一女子帶至臺北縣新莊市○○路上台新銀行對面大樓
    ，進去之後先繳交 3200元（200元係房間清潔費）給該女子
    ，該女子以查看我是否為警察為由，要求我將身份證及健保
    卡交出，該女子即將上開證件拿到其中一間房間 5分鐘之後
    ，才將證件還給我（我將證件放置衣服後，衣服一直放在房
    間外，直到在房間內性交易結束離開房間，我才又再度接觸
    到證件），復由一名女子於房間內為我按摩約 5分鐘，並向
    我說要加入會員才可以作全套，會費3萬元，可以享受 10次
    性交服務云云，我就答應加入會員，並領了現款交付 3萬元
    予該女子，該女子於當日為我手淫直至射精，後來即聯絡不
    上該女子，再至該址查看，發現該址已貼出租之廣告等語（
    見 96年度偵字第3815號卷第143頁）；於原審審理時證稱：
    「（檢察官問：你有無曾經在95年初時打電話要做性交易而
    相約在新莊市○○路2段83號全國加油站？ ）有，我在台北
    市有收到色情廣告，我就打電話過去，他們說約在新莊的加
    油站那邊見面，有一個女子就帶我去附近的一間公寓，要我
    加入會員，我總共給她 3萬元，我給她錢之後，她就找一個
    小姐，幫我手淫射精，但是說第一次不能做全套的性交易，
    她說要把會員的錢結清才可以。（檢察官問：當時你不是已
    經給他三萬元，為何還不能性交易？）當時我先給她一半的
    錢，她們說第二次見面時，要把剩下的金額繳完。（檢察官
    問：後來你還有撥打電話要求履行性交易的服務？）後來我
    再打電話，就沒有人接，那是行動電話，也沒有人回我。（
    檢察官問：你們有把證件交給對方？）她們說要證件，要核
    對資料，怕我是警察，所以我就給他們身分證、健保卡。（
    檢察官問：你有無申辦0000000000、0000000000、00000000
    00、0000000000這四支行動電話？）沒有，這四支都不是我
    的行動電話。（檢察官問：你有無事前授權或事後同意別人
    幫你代辦這四支行動電話？）沒有，我後來知道去中華電信
    查證，發現申辦的地點，在中、永和市，我很少去那裡。（
    檢察官問：請庭上提示 96年度偵字第3815號偵查卷第308、
    309 頁，你在偵查中的陳述是否屬實？提示並告以要旨）都
    是屬實，是照我所說的記載。（審判長問：當時你總共交了
    多少錢？）當時在電話中說全套3千元，後來上樓變成 3千5
    百元，我就覺得怪怪的，當天我只交了 1萬5千元至2萬元左
    右的金額，隔了 2天我有去那個地方，因為對方又打電話給
    我，要我要將會員費繳清，所以我又去那個地方將費用繳清
    ，總共我交了3萬元，包含我上樓所交的3千5百元，第2次去
    時，也是一樣的小姐只是幫我做半套，也一樣只是幫我作手
    淫射精，她還是推託是公司的規定，不幫我做全套。（審判
    長問：對方有對你恐嚇的行為？）沒有，當時去到該處，只
    有看到小姐，沒有男子和我接洽。（ 審判長問：第2次去該
    處以後，是否有再跟他們聯絡性交易的事情？）後來再聯絡
    ，就沒有人接。（審判長問：在庭的被告何者對你為上開行
    為？請證人當庭指認在庭的被告）就是後排第二個癸○○，
    她就是幫我前後二次作手淫的行為。（審判長問：你還記得
    當時另外帶你進入店內的小姐？）我忘記是何人。（審判長
    問：是否在庭的申○○帶你進入店內？請被告當庭指認）我
    沒有印象。（審判長問：為何你在偵查中指認是申○○帶你
    進入店內？提示 96年度偵字第3815號277頁申○○照片）有
    點印象，我大概覺得應該是她。我確定癸○○是當時幫我手
    淫的小姐。」等語；證人即男客寅○○於原審證稱：「（檢
    察官問：95年11月間經計程車司機的介紹而前往新莊地區的
    護膚店？）有，當時我和客戶喝酒，計程車司機介紹我們去
    ，我們直接過去，可以做半套的服務，到了現場，一開始一
    位女生介紹消費情形，接著來另外一個女子跟我介紹如何消
    費，當時相信她們，消費的模式是加入會員，來的次數可以
    比較多，當時我刷卡加入她們的會員，我刷了19萬 2千元，
    結果那二個女生和我之間都沒有做什麼，後來她們另外找了
    一位大陸女子幫我做性交的服務，我有跟她發生性交行為，
    當時她給我一張點數卡，說以後可以憑卡再做性交易。（檢
    察官問：後來你有無再撥打電話？）第二天我覺得這樣子不
    妥，我要求退費，她們也答應我退費，但是他們說要再繳一
    筆錢，當作保證金，所以我又再付了拾柒萬元，結果前後我
    總共付了36萬 2千元，她們給了我一張支票，支票總共是70
    萬元，她們提到剩下的要給另外一位客戶的，所以支票兌現
    後要扣除36萬2千元後還給她們，支票兌現日期是1月31日，
    後來在該日期前，她們說該張支票無法兌現，因為她們的資
    金已經被凍結，後來我就沒有再得到任何的服務。（檢察官
    問：你總共接觸過幾個人？）三女、一男。（檢察官問：請
    庭上提示96訴字第3281號卷附遠傳公司的寅○○的申請書，
    是否你所申請的？提示並告以要旨）不是，簽名不是我簽的
    。（檢察官問：你有無事前授權或事後同意他人代為申辦此
    支行動電話？）沒有。（檢察官問：對於這支行動電話被申
    辦的事情知否？）新店派出所有派警員到我住的地方，跟我
    說過這件事情，當時我跟警員說不是我申辦的，當時帶我做
    過筆錄，後來我向臺灣大哥大等公司簽切結書表示非本人不
    能申辦行動電話。（辯護人問：當你第一天幫你服務的小姐
    其綽號為何？）我忘記了。（辯護人問：幫你服務的小姐有
    無強暴、脅迫、恐嚇的手段對待你？）我不確定算不算，當
    時有二個小姐在場，其中一個小姐以開玩笑的口語對我說，
    如果我不刷，可能會出不去。（辯護人問：當時介紹你加入
    會員時，有無用強暴、脅迫、恐嚇等手段？）沒有，但是她
    們有提到如果不滿意，可以退費。（檢察官問：那個小姐以
    開玩笑的口語對你說，如果你不刷，可能會出不去，你會否
    害怕？）因為我有喝酒，我的精神狀況不是很好，坦白講我
    有點害怕。（檢察官問：你是否因為害怕而刷卡？）不能說
    直接的關係，當時我還要再考慮，或許因為這句話，我就刷
    下去，但我真正會刷卡的原因，是因為她們說可以退費，我
    想要趕快離開現場。（審判長問：該名小姐何時說你不刷卡
    就出不去？）當時我進到那個房子，有2、3間房間，我到其
    中一間房間，一個小姐要我先去洗澡，我躺在床上，另一個
    小姐進來，向我介紹消費方式，叫我加入會員，比較便宜，
    介紹消費方式後期時，我尚未答應，因為我一直在猶豫，該
    名小姐就這樣子說。（審判長問：何謂該名小姐以開玩笑的
    口吻講？）因為她笑笑的講，我進去之前正確時間我忘記了
    。（審判長問：為何申請書會附有你的身分證及健保卡影本
    ？）當時她們說願意退費給我，要我先繳一筆保證金，我身
    上有一些現金，但是不夠，所以一部分給現金，一部份刷卡
    ，當時第 3位女子帶我到一間通訊行去刷卡，都沒有填載申
    請書，就直接刷卡，通訊人員有跟我要身分證、健保卡影印
    ，影印完就還給我。（審判長問：前後過程你總共又遇到幾
    個人？） 4個女生，2個男生，第一天到該店先碰到第1個女
    生，接著碰到第 2個女生，還有另外一個中國大陸的女子，
    有幫我做性交服務，第二天是另外 1個女生，要我交保證金
    ，後續還有二個男生跟我談退費的事情，且拿支票給我。（
    審判長問：為何你在警局提到並沒有與中國大陸女子為性交
    行為？）大陸妹是幫我打手槍，我認為打手槍不算性交行為
    ，第一個接待的台籍女生和大陸籍女子都有撫摸我的性器官
    ，剛開始我進入店內，那位台籍小姐有一邊幫我撫摸我的性
    器官，一邊介紹消費方式，到最後她們有叫大陸妹幫我打手
    槍，我就射精，並沒有發生性交行為。（審判長問：在庭的
    女性被告何人有跟你接洽過？請證人辨識在庭的女性被告）
    第一位女子就是巳○○，幫我撫摸性器官，介紹消費方式，
    我對癸○○有印象，但是不確定是第一天或隔天和我接洽退
    費的女子，但是我確定有和癸○○接洽，我只認識這二位女
    子，其餘的女性被告我就沒有印象。（審判長問：在庭的男
    性被告何人和你接洽？請證人辨識在庭的男性被告）後續拿
    支票給我的二個男子，其中一個男子就是在庭的Ｐ○○，還
    有一位男子我沒有看到。」等語，參以被告巳○○於原審亦
    供稱：「我只有跟他（指證人寅○○）介紹加入會員，但是
    刷卡及繳交保證金都不是我處理。」等語，足見Ｖ○○、寅
    ○○身分證件確係遭冒用申設電話，且依上開所述，確係被
    告Ｐ○○所為。
  (四)被告Ｆ○○於警詢時固供承：成為會員之客人，公司會對其
    中部分客人以要查核身份為由，要求客人交出身分證及健保
    卡，伊趁客人不注意之際偷偷拿至便利商店影印，之後再交
    還給客人，Ｐ○○將此資料拿去申請電話等語（見96年度偵
    字第3815號偵查卷第32頁）；於偵查時具結證稱：是伊拿男
    客身分證、健保卡去影印，Ｐ○○拿去申請門號，他用這種
    方式申請很多電話，…從公司開始營業以來，就以這種方式
    申請營業電話等語（見96年度偵字第3815號偵查卷第262 頁
    ），但於本院審理時堅稱：起訴書所載男客丑○○、Ｖ○○
    、寅○○之身分證、健保卡等資料，並非伊交付與Ｐ○○，
    因該段期間其已離職等語，而被告Ｆ○○於原審供稱：伊係
    自95年 6月間開始受僱等語；於本院準備程序供稱：「我在
    95 年6月1日任職泰山明志店，95年9月30日離職，後來95年
    12 月26日到96年1月31日這段期間就到泰山貴陽店」等語，
    核其供詞非不足採，已如前述，且被告Ｐ○○、Ｄ○○亦已
    供稱證件係由Ｄ○○交與被告Ｐ○○等語，尚難以被告Ｆ○○嗣持用上開遭冒用之電話即認定其係共犯。
  (五)綜上所述，被告Ｐ○○行使偽造私文書，事證明確，犯行堪
    以認定。
四、新舊法之比較適用：
    按法律變更之比較適用，比較時應就罪刑有關之共犯、未遂
    犯、想像競合犯、牽連犯、連續犯、結合犯，以及累犯加重
    、自首減輕暨其他法定加減（如身分加減）與加減例等一切
    情形，綜其全部罪刑之結果而為比較；且就比較之結果，須
    為整體之適用，不能割裂分別適用各該有利於行為人之法律
    ，此即法律變更之比較適用所應遵守之「罪刑綜合比較原則
    」及「擇用整體性原則」（參照最高法院24年上字第4634號
    判例、同院27年上字第2615號判例，及最高法院95年第八次
    刑事庭會議決議）。刑法第28條、第33條經修正，第56條亦
    經刪除，於94年2月2日經總統公布，並自95年7月1日起施行
    。經查：
  (一)修正後刑法第28條規定：「二人以上共同實行犯罪之行為，
    皆為正犯」，而修正前刑法第28條則規定：「二人以上共同
    實施犯罪之行為，皆為正犯」。依上開條文之修正說明，基
    於近代刑法之個人責任原則及法治國人權保障之思想，修正
    後刑法第28條之規定，將共同正犯之參與類型，確定在「實
    行」概念下之共同參與行為，始成立共同正犯，否認所謂「
    陰謀共同正犯」及「預備共同正犯」，惟仍無礙於「共謀共
    同正犯」仍應受處罰之立場。就本件被告Ｄ○○、Ｐ○○、
    庚○○、Ｆ○○、己○○、Ｌ○○、Ｉ○○、天○○、巳○○、癸○○、申○○、Ｉ○○所成立共同正犯參與類型，因
    被告係直接從事構成要件犯罪事實或有共謀共同正犯之情形
    ，則適用新舊刑法結果並無二致，修正前刑法第28條之規定
    ，並無不利於被告之情形。
  (二)刑法第56條連續犯規定經刪除後，基於概括犯意所為之數行
    為，自95年7月1日起已不再成立連續犯而得論以一罪，而應
    依具體行為之性質論罪，本件被告如附表二編號1至7之犯罪
    行為，均發生於修正條文施行之前，被告所為，依修正前刑
    法第56條之規定，論以連續犯之一罪，顯對被告較為有利。
  (三)關於罰金刑，刑法分則編各罪所定罰金刑之貨幣單位原為銀
    元，修正前刑法第33條第5款規定：「罰金：1元（銀元）以
    上。」，而依罰金罰鍰提高標準條例規定，就72年6月26 日
    前修正之刑法部分條文罰金數額提高 2至10倍，其後修正者
    則不提高倍數，並依現行法規所定貨幣單位折算新臺幣條例
    規定，以銀元1元折算新臺幣3元。修正後刑法第33條第 5款
    規定：「罰金：新臺幣1000元以上，以百元計算之。」，刑
    法第33條第 5款所定罰金貨幣單位經修正為新臺幣後，刑法
    分則各罪所定罰金刑之貨幣單位亦應配合修正為新臺幣，為
    使刑法分則編各罪所定罰金之最高數額與刑法修正前趨於一
    致，乃增訂刑法施行法第1條之1：「中華民國94年1月7日刑
    法修正施行後，刑法分則編所定罰金之貨幣單位為新臺幣。
    94年1月7日刑法修正時，刑法分則編未修正之條文定有罰金
    者，自94年1月7日刑法修正施行後，就其所定數額提高為30
    倍。但72年 6月26日至94年1月7日新增或修正之條文，就其
    所定數額提高為 3倍。」。從而，刑法分則編各罪所定罰金
    刑之最高數額，於上開規定修正後並無不同，惟修正後刑法
    第33條第5款所定罰金刑最低數額，較之修正前提高，自以
    修正前刑法第33條第5款規定有利於被告。
  (四)本件經綜合觀察全部罪刑比較之結果，本件被告如附表二編
    號1至7之犯罪行為部分，依修正後刑法第2條第1項前段規定
    ，應適用95年7月1日修正條文施行前刑法第56條、第28 條
    。
  (五)另按修正刑法係自95年7月1日起施行，在此之前，刑法分則
    編有關罰金刑之貨幣單位係銀元；且依刑法分則編應處罰金
    者，應適用罰金罰鍰提高標準條例第1條、第4條之規定，亦
    即應按各該具體條文制定或修正之先後，定其提高之倍數。
    惟刑法施行法增訂第1條之1，於95年 6月14日經總統公布，
    並自同年7月1日起施行，該條規定：「中華民國94年1月7日
    刑法修正施行後，刑法分則編所定罰金之貨幣單位為新臺幣
    。94年1月7日刑法修正時，刑法分則編未修正之條文定有罰
    金者，自94年1月7日刑法修正施行後，就其所定數額提高為
    30倍。但92年 6月26日至94年1月7日新增或修正之條文，就
    其所定數額提高為3倍 」，亦即自95年7月1日起，刑法分則
    編所定罰金之貨幣單位，由原來之銀元改為新臺幣；且94年
    1月7日刑法修正時，刑法分則編未修正之條文定有罰金者，
    自95年7月1日起，有關罰金之數額提高為30倍。揭櫫刑法施
    行法規範內容，本即包括規範刑法修正條文施行後所產生新
    舊法如何適用之問題，刑法施行法關於準據法有特別規定者
    ，自應優先於刑法總則第 2條規定而為適用，而刑法施行法
    第1條之1既增訂於刑法施行法之規範體系內，並非增訂於刑
    法總則編內，再參照刑法施行法第1條之1之立法理由，即修
    正條文說明亦謂「考量新修正之刑法施行後，不再適用『現
    行法規所定貨幣單位折算新臺幣條例』，為使罰金數額趨於
    一致，避免衍生新舊法比較適用問題，以緩和實務適用法律
    之衝擊，爰於不變動罰金數額之前提下，規定第 2項如上」
    等語，依該條之立法目的，顯係基於解決新舊法比較適用所
    衍生問題而增訂該條規定以茲適用，則依體系解釋及目的解
    釋，刑法施行法第1條之1係新修正刑法第 2條之特別規定，
    而應優先適用（同此見解者，另參呂潮澤著「新修正刑法適
    用問題之探討」，見法官協會雜誌第八卷第一期第100頁 ）
    ，是本件被告所犯刑法第 339條之詐欺罪，該罪有罰金刑之
    處罰，則本件逕適用刑法施行法第1條之1之規定即可，毋庸
    依新修正刑法第2條第1項之規定，比較刑法施行法第1條之1
    及罰金罰鍰提高標準條例第1條之規定何者有利於被告。
  (六)刑法第41條修正施行前為：「犯最重本刑為 5年以下有期徒
    刑以下之刑之罪，而受 6個月以下有期徒刑或拘役之宣告，
    因身體、教育、職業、家庭之關係或其他正當事由，執行顯
    有困難者，得以1元以上3元以下折算 1日，易科罰金。但確
    因不執行所宣告之刑，難收矯正之效，或難以維持法秩序者
    ，不在此限。併合處罰之數罪，均有前項情形，其應執行之
    刑逾6月者，亦同」；再於修正施行後為「犯最重本刑為5年
    以下有期徒刑以下之刑之罪，而受 6個月以下有期徒刑或拘
    役之宣告者，得以新臺幣1千元、2千元或3千元折算1日，易
    科罰金。」，且修正施行前之易科罰金折算標準，依照修正
    施行前罰金罰鍰提高標準條例第2條前段（ 95年7月1日已刪
    除）規定，就其原定數額提高為1百倍折算1日，則適用修正
    施行前之易科罰金折算標準，應以銀元3百元折算1日，經折
    算為新臺幣後，以新臺幣9百元折算為1日。本件如附表一編
    號2犯行，行為後法律變更，經比較上開修正前後法律，應
    依修正施行前之規定，較有利於被告。
  (七)按刑法第2條第1項規定：「行為後法律有變更者，適用行為
    時之法律。但行為後之法律有利於行為人者，適用最有利於
    行為人之法律」。又依刑法第51條定應執行刑時，「裁判確
    定前犯數罪，其中一罪在新法施行前者，亦同（即亦應為新
    舊法比較）。」，最高法院95年5月23日第8次刑事庭會議決
    議可資參照。被告於裁判確定前犯數罪，其中一罪係於95
    年7月1日之前犯之，而刑法第51條業於94年2月2日修正公布
    ，並於95年7月1日施行，修正前刑法第51條規定：「數罪併
    罰，分別宣告其罪之刑，依左列各款定其應執行者：」其中
    第5款規定：「宣告多數有期徒刑者，於各刑中之最長期以
    上，各刑合併之刑期以下，定其刑期。但不得逾20年。」修
    正後刑法第51條第5款規定：「宣告多數有期徒刑者，於各
    刑中之最長期以上，各刑合併之刑期以下，定其刑期。但不
    得逾30年」比較結果，修正後刑法並非較有利於行為人，依
    刑法第2條第1項前段之規定，仍應依修正前刑法，定其應執
    行之刑。次按數罪併罰，其中部分之裁判易刑標準係依舊法
    諭知，另部分依新法諭知，合併定刑後之易刑標準，應依刑
    法第2條之規定，擇有利於受刑人之折算標準適用之，最高
    法院86年度台非字第87號判決意旨參照。
  (八)按案件是否宣告緩刑，乃法官於裁判時，就當時存在之緩刑
    規定，審酌緩刑之效果是否適當，始為宣告。是被告行為後
    ，法律對於緩刑之效力是否及於從刑之規定，倘有增訂或變
    更者，當以裁判時法律之規定為準，並無比較新舊法適用之
    問題。最高法院95年度第 8次刑事庭會議決議：犯罪在新法
    施行前，新法施行後，緩刑之宣告，應適用新法第74條之規
    定。亦同斯旨（參照最高法院96年度臺抗字第 520號裁定）
    ，是本件緩刑之宣告自應適用新法。
五、核被告Ｄ○○所為，係犯刑法第339條第1項之詐欺取財既遂
    罪26罪及刑法第339條第3項、第 1項之詐欺取財未遂罪11罪
    （如附表一編號2至36、38、40所示 ）；被告Ｐ○○所為，
    係犯刑法第339條第1項之詐欺取財既遂罪25罪及刑法第339
    條第3項、第1項之詐欺取財未遂罪9罪（如附表一編號2至20
    、22、24至33、36至37、39、41所示）；被告庚○○所為，
    係犯刑法第339條第1項之詐欺取財既遂罪2罪及刑法第339條
    第3項、第1項之詐欺取財未遂罪2罪（ 如附表一編號34、35
    、38、40所示）；被告Ｆ○○所為，係犯刑法第339條第1項
    之詐欺取財既遂罪5罪及刑法第339條第3項、第1項之詐欺取
    財未遂罪 4罪（如附表一編號3至8、37、39、41所示）；被
    告己○○所為，係犯刑法第339條第1項之詐欺取財既遂罪24
    罪及刑法第339條第3項、第1項之詐欺取財未遂罪7罪（如附
    表一編號2至20、22、24至33、36所示 ）；被告天○○所為
    ，係犯刑法第339條第1項之詐欺取財既遂罪2罪及刑法第339
    條第3項、第1項之詐欺取財未遂罪2罪（ 如附表一編號34、
    35、38、40所示 ）；被告巳○○所為，係犯刑法第339條第
    1項之詐欺取財既遂罪 2罪及刑法第339條第3項、第1項之詐
    欺取財未遂罪2罪（如附表一編號34、35、38、40所示 ）；
    被告癸○○所為，係犯刑法第339條第1項之詐欺取財既遂罪
    25罪及刑法第339條第3項、第1項之詐欺取財未遂罪9罪（如
    附表一編號2至20、22、24至33、36至37、39、41所示 ）；
    被告申○○所為，係犯刑法第339條第1項之詐欺取財既遂罪
    5罪及刑法第339條第3項、第1項之詐欺取財未遂罪3罪（ 如
    附表一編號4、5、6、7、8、37、39、41所示 ）；被告Ｉ○○所為，係犯刑法第339條第 1項之詐欺取財既遂罪2罪及刑
    法第339條第3項、第1項之詐欺取財未遂罪1罪（如附表一編
    號34、35、40所示 ）；被告Ｂ○○所為，係犯刑法第339條
    第1項之詐欺取財既遂罪3罪及刑法第339條第3項、第 1項之
    詐欺取財未遂罪2罪（ 附表一編號21、23、34、35、40所示
    ）。又被告Ｄ○○、Ｐ○○、庚○○、Ｆ○○、己○○、天
    ○○、巳○○、癸○○、申○○、Ｉ○○、Ｌ○○、Ｂ○○
    分別於前開所示各自任職護膚中心期間媒介並提供場所容留
    女子與男客為性交行為，均係犯刑法第231條第1項意圖使女
    子與他人為性交之行為而容留以營利罪。被告Ｐ○○於事實
    欄二所示時、地冒用丑○○、Ｖ○○、寅○○名義申辦行動
    電話，係犯刑法第 216條、第210條之行使偽造私文書罪3罪
   （其中附表二編號1至7部分僅論以一罪，詳如後述 ）。被告
    Ｐ○○偽造署押之行為，係偽造私文書之階段行為，不另論
    罪，偽造私文書後，復持以行使，偽造私文書之低度行為為
    行使私文書之高度行為吸收，不另論罪。關於詐欺取財犯行
    ，被告Ｄ○○、Ｐ○○、Ｆ○○、己○○、天○○、巳○○
    、癸○○、申○○就泰山明志店部分；被告Ｐ○○、Ｆ○○
    、癸○○、申○○就泰山貴陽店部分；被告Ｄ○○、王天威
    、黃湘媛、Ｂ○○、花名「BO  BO」、「小君」及「小美」
    之成年女子就新莊中正店部分；被告Ｄ○○、庚○○、黃湘
    媛、天○○、巳○○、Ｉ○○就新莊中山店部分；被告Ｄ○○、庚○○、黃湘媛、天○○、巳○○就新莊中和店部分，
    於其等任職期間之各該犯行，互有犯意聯絡及行為分擔，均
    為共同正犯。另關於意圖使女子與他人為性交而容留以營利
    行為，被告Ｄ○○、Ｐ○○、Ｆ○○、己○○、天○○、巳
    ○○、癸○○、申○○與已判決確定之Ｃ○○就泰山明志店
    部分；被告Ｐ○○、Ｆ○○、Ｃ○○、癸○○、申○○就泰
    山貴陽店部分；被告Ｄ○○、王天威、黃湘媛、Ｂ○○、花
    名「BOBO」、「小君」及「小美」就新莊中正店部分；被Ｄ
    ○○、庚○○、黃湘媛、天○○、巳○○、Ｉ○○就新莊中
    山店部分；Ｄ○○、庚○○、黃湘媛、天○○、巳○○就新
    莊中和店部分，於其等任職期間之各該犯行，互有犯意聯絡
    及行為分擔，均為共同正犯。至如附表一所示與本案有關之
    被害人固供稱：與其等聯絡之人自稱花名「小林」、「瑄瑄
    」、「蜜桃」等，但被告Ｌ○○於本院準備程序供稱：「我
    是當總機，有時候小姐的花名會亂講，隨便編的，我事實上
    沒有擔任小姐，中正店沒有小林這個小姐，廣告貼紙的花名
    經常要換…。」等語，且乏證據證明自稱花名「小林」、「
    瑄瑄」、「蜜桃」等係前開擔任服務小姐之被告以外之人，
    自難認定自稱花名「小林」、「瑄瑄」、「蜜桃」等係共同
    正犯。被告Ｐ○○所為如附表二編號1至7所示7次行使偽造
    私文書犯行，時間緊密，所犯構成要件復相同，顯係基於概
    括犯意反覆為之，為連續犯，應依95年7月1日修正施行前刑
    法第56條之規定論以一罪，並加重其刑。被告Ｄ○○、Ｐ○○、庚○○、Ｆ○○、己○○、天○○、巳○○、癸○○、
    申○○、Ｉ○○就上開詐欺未遂犯行，均已著手詐欺行為之
    實施，而未生詐得財物之結果，為未遂犯，應依刑法第25條
    第2項之規定，按既遂犯之刑減輕之。按刑事法若干犯罪行
    為態樣，本質上原具有反覆、延續實行之特徵，立法時既予
    特別歸類，定為犯罪構成要件之行為要素，則行為人基於概
    括之犯意，在密切接近之一定時、地持續實行之複次行為，
    倘依社會通念，於客觀上認為符合一個反覆、延續性之行為
    觀念者，於刑法評價上，即應僅成立一罪。學理上所稱「集
    合犯」之職業性、營業性或收集性等具有重複特質之犯罪均
    屬之，例如經營、從事業務、收集、販賣、製造、散布等行
    為概念者（參照最高法院95年台上字第1079號判決、同院95
    年台上字第3937號判決、同院95年台上字第4686號判決），
    而刑法第231條第1項之犯罪，以意圖營利為其構成要件要素
    ，而營利者營業牟利也，本質上即具有反覆性，是行為人基
    於一個經營應召站之決意，在密切接近之一定時間及空間內
    反覆從事媒介、容留女子與他人為性交之行為，於行為概念
    上，應認係包括的一罪，應僅論以一罪，無併合處罰之可言
    ，本件應僅論以刑法第231條第1項意圖使女子與他人為性交
    ，而容留以營利一罪。又刑法第231條第1項之罪，性質上屬
    集合犯，乃集合多數犯罪行為而成立之獨立犯罪型態，有其
    中性交、猥褻之一者，即足成立，倘兩者兼而有之，後者應
    為前者之高度行為所吸收，僅論以營利容留性交罪，上揭被
    告以營利為目的，容留女子與男客為性交、猥褻之行為，自
    應論以刑法第231條第1項意圖使女子與他人為性交，而容留
    以營利一罪。上開媒介在前，容留在後，媒介之低度行為為
    容留之高度行為所吸收，應包括的構成意圖使女子與他人為
    性交而容留以營利之一罪。被告Ｄ○○、Ｐ○○、庚○○、
    Ｆ○○、己○○、天○○、巳○○、申○○、Ｉ○○、癸○○先後多次詐欺犯行，及被告就如附表二編號8、9所示之行
    使偽造私文書犯行，犯意各別，行為互殊，應予分論併罰。
    被告Ｐ○○經營新莊中正店、新莊中山店及新莊中和店部分
    ，被告庚○○受雇任職泰山明志店、泰山貴陽店部分，被告
    Ｆ○○、Ｃ○○、癸○○、申○○受雇任職新莊中正店、新
    莊中山店及新莊中和店部分，被告天○○、巳○○受雇任職
    泰山明志店、泰山貴陽店部分等所犯詐欺取財犯行，均未據
    起訴，且與起訴事實並無裁判上或事實上之一罪關係，自不
    得加以審理。另被告天○○、巳○○受雇任職泰山明志店部
    分，以及被告癸○○、申○○受雇任職新莊中正店、新莊中
    山店及新莊中和店所犯妨害風化部分，雖未據起訴，但與其
    等被訴任職其餘護膚中心之妨風化犯行，於行為概念上，係
    包括的一罪，為起訴效力所及，本院自應併予審酌。
六、
  (一)原審就前開有罪部分因予論罪科刑，固非無見。惟查：1.被
    告等分別經營或任職泰山明志店、泰山貴陽店、新莊中正店
    、新莊中山店及新莊中和店，僅應自其等經營或任職時起參
    與部分負責，乃原判決認定被告等俱應自其等經營或任職時
    起就前開五店全部犯行負責，已有未洽。2.本件起訴犯罪事
    實係記載：「被告Ｄ○○、Ｐ○○ 2人自94年12月間起在臺
    北縣泰山鄉○○路○段492號4樓、泰山鄉○○路8之1號6樓開
    設護膚中心，雇有員工Ｆ○○、Ｃ○○、癸○○、申○○，
    而由己○○承租上開泰山鄉○○路○段492號 4樓住處供作營
    業場所。Ｄ○○另與王天威（另行簽分偵辦）自95年間起，
    在新莊市○○路883巷1號 3樓共同開設護膚中心、另又於臺
    北縣新莊市○○路○段588號4樓、新莊市○○街126號 2樓等
    處自行開設護膚中心，雇有員工庚○○、黃湘媛、天○○、
    巳○○、Ｂ○○、Ｋ○○、Ｉ○○等人，並由Ｉ○○代為承
    租新莊市○○路○段588號 4樓作為營業場所」，有起訴書在
    卷為憑，足見原判決認定被告Ｐ○○經營新莊中正店、新莊
    中山店及新莊中和店部分，被告庚○○受雇任職泰山明志店
    、泰山貴陽店部分，被告Ｆ○○、Ｃ○○、癸○○、申○○
    受雇任職新莊中正店、新莊中山店及新莊中和店部分，被告
    天○○、巳○○受雇任職泰山明志店、泰山貴陽店部分，均
    未據起訴，且與起訴事實並無裁判上或事實上之一罪關係，
    法院自屬無權審酌，乃原審就該未請求事項遽以論罪科刑，
    自有違誤，應予撤銷，且不另判決（詳如附表十至十七）。
    3.被告Ｐ○○於事實欄二所示時、地冒用丑○○、Ｖ○○、
    寅○○名義申辦行動電話部分，被告Ｆ○○並未參與，原判
    決認定被告Ｆ○○係屬共同正犯，亦有未洽。被告Ｄ○○、
    Ｐ○○、己○○、庚○○、Ｂ○○上訴意旨，否認參與詐欺
    取財犯行，固無足取，前開其餘被告等上訴意旨，雖非以此
    為理由指摘原判決不當，但查原判決既有上可議，要屬無可
    維持，應予撤銷改判。
  (二)原審未為詳究，就附表一編號21、23、34、35、40部分，遽
    以諭知被告Ｂ○○無罪之判決，尚有違誤。公訴上訴意旨，
    執此指摘原判決此部分不當，為有理由，應予撤銷改判。
  (三)爰審酌被告Ｄ○○、Ｐ○○、庚○○、Ｆ○○、己○○、天
    ○○、巳○○、癸○○、申○○、Ｉ○○、Ｌ○○、Ｂ○○
    不思以正當手段獲取報酬，蔽於私利，以廣告招攬男客前往
    上開護膚中心，予以猥褻行為，再藉詐欺手段使被害人交付
    財物及以信用卡刷卡消費，獲取不法所得，使被害人財產受
    到侵害，嗣並媒介、容留女子為性交，敗壞社會風氣，另被
    告Ｐ○○利用取得男客證件之機會，偽造行動電話服務申請
    書，擅自以他人之名義申請行動電話號碼，惡性非輕，兼衡
    被告Ｄ○○、Ｐ○○、庚○○負責經營，情節較重，被告Ｆ
    ○○擔任經理，在現場負責，亦具惡性，被告己○○係知情
    之人頭負責人，被告天○○、巳○○、癸○○、申○○、Ｂ
    ○○僅受雇他人，分別擔任服務小姐，惡性較輕，被告Ｉ○○、天○○、巳○○、癸○○、申○○坦承詐欺取財犯行，
    被告Ｄ○○、Ｐ○○、庚○○、Ｆ○○、Ｉ○○、天○○、
    巳○○、癸○○、申○○及Ｂ○○等坦承妨害風化犯行，被
    告Ｄ○○、Ｐ○○、己○○、庚○○、Ｂ○○否認參與詐欺
    取財犯行，暨被告等素行、犯罪動機、目的、手段、犯罪所
    得及參與次數等一切情狀，分別量處如主文所示之刑及就被
    告己○○、天○○、巳○○、癸○○、申○○、Ｉ○○、Ｌ
    ○○、Ｂ○○部分諭知易科罰金之折算標準，並就被告Ｄ○○、Ｐ○○、庚○○、Ｆ○○、己○○、天○○、巳○○、
    癸○○、申○○、Ｉ○○、Ｂ○○部分定其應執行刑，暨就
    被告己○○、天○○、巳○○、癸○○、申○○、Ｉ○○、
    Ｂ○○部分諭知易科罰金之折算標準。（被告己○○、癸○○易科罰金之折算標準，以舊法有利應適用舊法，已如前述
    ）被告等前開犯罪時間，均係在96年4月24日之前，應分別
    依中華民國九十六年罪犯減刑條例第2條第1項第3款之規定
    減其宣告刑2分之1。並就被告己○○、天○○、巳○○、癸○○、申○○、Ｉ○○、Ｂ○○部分，諭知易科罰金之折算
    標準。
七、查被告Ｌ○○前此未曾故意受有期徒刑以上刑之宣告，有本
    院被告前案紀錄表可按，偶因一時失慮，囿於生計，受雇擔
    任總機，致罹刑典，事後已坦承犯行，深具悔意，經此偵審
    程序及罪刑之宣告後，應知警惕而無再犯之虞，本院因認暫
    不執行其刑為當，予以宣告緩刑5年，並依同法第74條第2項
    第4款規定，諭知應向公庫支付10萬元，用啟自新。
八、如附表三所示之物，係被告Ｄ○○所有供新莊中山店上揭犯
    行所用；如附表四所示之物，係被告Ｄ○○所有供新莊中和
    店上揭犯行所用或所得之物；如附表五所示之物，係被告Ｄ
    ○○所有供新莊市中正店、中山店及中和店上揭犯行所用之
    物，如附表六、七所示之物，係被告Ｐ○○所有供泰山貴陽
    店上揭犯行所用或所得之物，分據被告Ｄ○○、Ｆ○○、Ｌ
    ○○、癸○○、申○○、Ｉ○○於原審審理時供明在卷（見
    原審97年12月30日審判筆錄第50頁、第51頁），應分別依刑
    法第38條第1項第2款、第 3款之規定宣告沒收。被告Ｐ○○
    行使如附表八所示之偽造行動電話申請書（影本原審卷(二)第
    57、58、59、68－70、71－73、78－80、81、87頁、原審卷
    (三)第162頁 ），因已移轉予各該電信公司，非被告Ｐ○○所
    有，亦非違禁物，乃無從宣告沒收，但其上偽造如附表八所
    示之「丑○○」、「Ｖ○○」、「寅○○」署押共 9枚，不
    問屬於何人所有，均應依刑法第219條規定宣告沒收。另 95
    年12月26日扣得門號0000000000SIM卡1張、門號0000000000
    SIM卡1張，96年 1月31日在臺北縣新莊市○○街126號2樓扣
    得電話聯絡簿1本、筆記本1本、門號0000000000手機1支（
    含SIM卡 ）、門號0000000000手機1支（含SIM卡）、SONY手
    機1支、門號0000000000手機1支（含SIM卡）、門號0000000
    000手機1支，於96年 1月31日在臺北縣板橋市○○街11號所
    扣得門號0000000000手機 1支，被告Ｄ○○、Ｉ○○、癸○○、天○○、巳○○、Ｌ○○供稱：該等物品均係其等私人
    所有，與本案犯行無關等語（見原審97年12月30日審判筆錄
    第50頁至第52頁），且乏證據證明與本案被告犯行有關，自
    不予宣告沒收，併此敘明。
九、被告Ｉ○○受雇任職新莊中正店所犯詐欺取財即如附表一編
    號21、23部分，被告申○○、癸○○受雇任職泰山明志店所
    犯詐欺取財罪，其中被告申○○如附表一編號1、2部分及被
    告癸○○如附表一編號1部分（其中附表一編號1部分，被害
    人丑○○雖指訴係在臺北縣三重正義北路附近，但起訴事實
    已列入該被害人之指訴作為證據，並指被害時間係在94年12
    月底，應係指被告申○○、癸○○於任職泰山明志店期間所
    為），已據起訴，原審漏未判決，本院自屬無從審理，附此
    敘明。
貳、撤銷改判無罪部分：
一、公訴意旨略以：
  (一)被告Ｄ○○如附表一編號 1、37、39、41所示；被告Ｐ○○
    如附表一編號1所示，被告庚○○如附表一編號 21、23所示
    ，被告Ｆ○○如附表一編號 1、2、9至20、22、24至33、36
    所示，被告己○○如附表一編號 1所示，被告天○○如附表
    一編號21、23所示，被告巳○○如附表一編號21、23所示，
    被告癸○○如附表一編號1所示，被告申○○如附表一編號3
    、9至20、22、24至33、36 所示，被告Ｉ○○如附表一編號
    38所示，被告Ｂ○○如附表一編號38所示詐欺犯行，均係涉
    犯刑法第339條第1項之詐欺取財或同條第3項、第1項之詐欺
    取財未遂罪嫌云云。
  (二)被告Ｆ○○與Ｐ○○共同基於行使偽造私文書之犯意，由Ｆ
    ○○於附表一編號1、2、27所示之時地，取得男客丑○○、
    Ｖ○○、寅○○之身分證及健保卡，將該等男客之身分證、
    健保卡攜至便利商店影印而取得影本，再由Ｆ○○將丑○○
    、Ｖ○○、寅○○之身分證影本及健保卡影本交予Ｐ○○，
    由Ｐ○○於附表二編號1至9所示之犯罪時間、犯罪地點，以
    附表二編號1至9所示之犯罪方式，共同行使偽造私文書，足
    生損害於如附表二所示之人，因認被告Ｆ○○涉犯刑法第21
    6條、第210條之行使偽造私文書罪嫌云云。
二、按犯罪事實應依證據認定之，無證據不得認定犯罪事實，又
    不能證明被告犯罪者，應諭知無罪之判決，刑事訴訟法第15
    4條第2項、第301條第1項分別定有明文。次按認定不利於被
    告之事實，須依積極證據，茍積極之證據本身存有瑕疵而不
    足為不利於被告事實之認定，即應為有利於被告之認定，更
    不必有何有利之證據，而此用以證明犯罪事實之證據，猶須
    於通常一般人均不至於有所懷疑，堪予確信其已臻真實者，
    始得據以為有罪之認定，倘其證明尚未達到此一程度，而有
    合理性之懷疑存在，致使無從為有罪之確信時，即應為無罪
    之判決，此有最高法院82年度臺上字第163號判決、 76年臺
    上字第4986號、 30年上字第816號等判例意旨可資參照。而
    刑事訴訟法第161條已於91年2月8日修正公布，其第1項規定
    ：檢察官就被告犯罪事實，應負舉證責任，並指出證明之方
    法，因此檢察官對於起訴之犯罪事實，應負提出證據及說服
    之實質舉證責任，倘所提出之證據，不足為被告有罪之積極
    證明，或其指出證明之方法，無從說服法院以形成被告有罪
    之心證，基於無罪推定之原則，自應為被告無罪判決之諭知
    ，最高法院 92年臺上字第128號判例可資參照。又當事人得
    聲請法院調查證據，而法院為發見真實，亦得依職權調查證
    據，但限於維護公平正義或對被告之利益有重大關係之事項
    為限，修正刑事訴訟法第 163條第1、2項定有明文。故法院
    固得依職權調查證據，但並無蒐集證據之義務。蒐集證據乃
    檢察官或自訴人之職責，事實審法院應以調查證據為其主要
    職責，其調查之範圍，亦以審判中所存在之一切證據為限，
    案內不存在之證據，即不得責令法院為發現真實，應依職權
    從各方面蒐集證據（最高法院91年度臺上字第5846號判決可
    資參照）。
三、被告Ｄ○○被訴如附表一編號 1、37、39、41所示；被告Ｐ
    ○○被訴如附表一編號 1所示，被告庚○○被訴如附表一編
    號21、23所示，被告Ｆ○○被訴如附表一編號 1、2、9至20
    、22、24至33、36所示，被告己○○被訴如附表一編號 1所
    示，被告天○○被訴如附表一編號21、23所示，被告巳○○
    被訴如附表一編號21、23所示，被告癸○○被訴如附表一編
    號1所示，被告申○○被訴如附表一編號 3、9至20、22、24
    至33、36所示，被告Ｉ○○被訴如附表一編號38所示，被告
    Ｂ○○被訴如附表一編號38所示詐欺犯行部分：
  (一)經查：證人即男客丑○○於警詢供稱：我於94年12月許，在
    臺北縣三重市○○○路（詳細地址我忘記了）遭人詐騙金額
    2 萬元許。我撥打色情小廣告上印製之行動電話，即有一名
    女子接聽，並約在臺北縣三重市○○○路某間婚紗店前某處
    見面。到達之後，由一名女子帶到臺北縣三重市○○○路上
    某棟大樓內，進去後先繳交3200元（ 200元係房間清潔費 ）
    給該女子，該女子並以查看我是否為警察為由，要求我將其
    身份證及健保卡交給該女子，之後由 2名男子出現，以很兇
    悍的語氣強制我刷卡繳交會員費，我不得已拿出信用卡，使
    用現場之手動式刷卡機刷卡約 2萬元，他們並強制我簽名。
    （經警方當場提示照片供你指認，你是否可以指認）我都不
    認識，時間太久遠等語（ 見96年偵字第3815號卷第127頁 ）
    ；於原審證稱：「（檢察官問：你是否在三重市接到色情廣
    告，打電話約在三重市○○○路婚紗店見面，為何你要打電
    話？）當時一時好奇，就打電話詢問她們在做什麼，她們說
    她們在做全套交易，金額不太記得，約見面他們說要讓我看
    看小姐，結果就有一個小姐出來說要加入會員才能夠安排，
    當時我有答應，確切金額我不太記得，好像是3、4萬元，後
    來沒有安排小姐和我性交易，我的印象，要加入會員，我先
    領了一次錢，後來說要刷卡，我說要離開，接下來不讓我離
    開，就在那裡耗很久，我刷卡加入會員，我才離開，他們說
    之後加入會員後可以還我錢，那是保證金。（ 檢察官問：
    0000000000、0000000000、0000000000、0000000000這四支
    行動電話是否你申請的？）不是，我只有一支0939的電話。
    （檢察官問：上開這四支電話你是否有事前授權或是事後同
    意他人代為申辦？）當然沒有，因為他們把我的證件押著，
    不給我，如果我不刷卡，對方就不讓我走，後來我刷卡後，
    身分證和健保卡才還給我。（檢察官問：你還記得當初跟你
    接見招待的小姐是何名字？）我不記得，房間很暗，看不清
    楚小姐。（審判長問：後來你有無要求對方性交易？）沒有
    ，後來我有打色情廣告上的電話，要求他們退錢，因為我一
    出來就知道被騙了，我覺得這樣的過程不安全，另外一方面
    很危險。（審判長問：當時對方總共有幾個人？）進出約3
    、4 個，我看到的女子就有2、3個。（審判長問：對方有恐
    嚇你？）他們一直說趕快加入，不然這樣子很浪費時間，但
    是他們是沒有明示講說我不加入會如何，但是我的證件在他
    們手上，我一開始進去時，我到正義北路那棟大樓，進電梯
    後他們說要查核證件，就把我的身分證、健保卡拿走了，我
    刷卡後，他們才把證件還給我。（審判長問：對於你在警詢
    、偵查中所言有何意見？提示並告以要旨）沒有意見，當時
    我確實有跟警察說刷卡的金額大概是 2萬元，我在警詢中提
    到說對方有二名男子，用兇悍的語氣強制我刷卡，是指該二
    名男子一直說趕快，不要浪費時間，且對方男子說不加入會
    員，就無法將證件拿回去。（審判長問：在庭的被告何人對
    你為上開行為？諭證人當庭指認在庭的被告）當時房間很昏
    暗，我無法辨識是何人。」等語，堅指其遭詐騙之地點係在
    臺北縣三重市○○○路上某棟大樓內，並非本件被告經營之
    上開護膚中心，且亦無法指認是否前開被告等所為。至丑○○身分資料再雖經被告Ｐ○○冒用申請電話並將電話交被告
    Ｆ○○使用，但並不排除係遭類似犯罪集團取去身分資料再
    交給被告Ｐ○○申請電話，自難據此認定丑○○消費之地點
    即係前開被告等所經營或任職之護膚中心，自不足作為不利
    於被告之認定。
  (二)依本院前開認定，被告Ｄ○○、Ｐ○○原係開設泰山明志店
    護膚中心，並推由被告己○○負責承租上開房屋，嗣遷至泰
    山貴陽店，數人拆夥，該址由Ｐ○○獨自經營，被告Ｄ○○
    則另與王天威開設新莊中正店護膚中心；另被告己○○擔任
    名義負責人，並知悉泰山明志店經營妨害風化及詐欺業務；
    被告天○○任職新莊中山店及新莊中和街護膚中心並參與詐
    欺犯行；被告巳○○任職新莊中山店、新莊中和店護膚中心
    並參與詐欺犯行；被告Ｌ○○任職新莊中和店、新莊中山店
    及新莊中正路三家護膚中心總機並參與詐欺犯行；被告癸○○、申○○任職泰山貴陽路店及泰山明志店二家護膚中心並
    參與詐欺犯行；被告Ｉ○○負責承租新莊中山店營業場所，
    並任職新莊中正店、新莊中山店，且參與該部分詐欺犯行，
    除此以外，其等對於前開經營或任職以外之各該店，既未參
    與經營或受僱，且各該店亦無相互支援情事，即難認定被告
    等知情或參與，是以被告等前開經營或任職以外各該店之詐
    欺行為，自不能究令其等負責。
  (三)被告申○○於偵查中供稱：其自95年6月間起受雇，95年8月
    因開刀離職，95年9月上班，95年10月休息，96年1月 2日上
    班（即轉至泰山貴陽店護膚中心）（見96年度偵字第3815號
    偵查卷第246頁 ）等語；於原審審理時供稱其係自95年6、7
    月間開始受雇等語（見原審卷(一)第92頁、第95頁），被告Ｆ
    ○○於原審供稱：伊係自95 年6月間開始受僱等語，於本院
    準備程序供稱：「我在95年 6月1日任職泰山明志店，95年9
    月30日離職，後來95年12月26日到96年 1月31日這段期間就
    到泰山貴陽店」等語，而遍查卷內資料，復無法證明其等所
    供不實，是以公訴所指被告申○○、Ｆ○○於前開時間所為
    犯行，亦乏確據證明。
  (四)此外，復查無其他積極證據足資認定前開被告等涉有上開犯
    行，自屬不能證明其等此部分犯罪。
四、被告Ｆ○○被訴與Ｐ○○共同以附表二編號1至9所示之犯罪
    方式，行使偽造私文書部分：
  (一)訊據被告Ｆ○○坦承於任職期間曾將部分男客之身分證影本
    、健保卡影本交予Ｐ○○，且明知係要辦理預付卡等情不諱
    ，惟矢口否認有本件行使偽造私文書犯行，辯稱：起訴書所
    載男客丑○○、Ｖ○○、寅○○之身分證、健保卡等資料，
    並非伊交付與Ｐ○○，因伊在該段期間已離職云云。另被告
    Ｐ○○固坦承經由Ｄ○○交付男客證件，向手機行辦預付卡
    等情，惟亦供稱：手機行說給他們證件，預付卡會算比較便
    宜，所以申請書都是手機行簽的，至於拿幾份客人的證件去
    辦，伊不知道等語。
  (二)經查：
  １被告Ｆ○○於警詢時固供承：成為會員之客人，公司會對其
    中部分客人以要查核身份為由，要求客人交出身分證及健保
    卡，伊趁客人不注意之際偷偷拿至便利商店影印，之後再交
    還給客人，Ｐ○○將此資料拿去申請電話等語（見96年度偵
    字第3815號偵查卷第32頁）；於偵查時亦具結證稱：是伊拿
    男客身分證、健保卡去影印，Ｐ○○拿去申請門號，他用這
    種方式申請很多電話，應該有 2、30支，從公司開始營業以
    來，就以這種方式申請營業電話等語（見96年度偵字第3815
    號偵查卷第262頁），但並未指明係冒用何人名義申請。
  ２被告Ｐ○○於本院準備程序供稱：「關於偽造文書部分，是
    Ｄ○○拿給我證件，我跟手機行辦預付卡，手機行說我們給
    他證件，預付卡會算比較便宜，所有的申請書的資料都是手
    機行簽的，至於拿幾份客人的證件去辦我不知道，預付卡是
    用錢買的」等語；被告Ｄ○○於本院審理時供述：「男客的
    身分證件是Ｐ○○叫我印給他，他說要作會員資料，我不知
    道他去辦理易付卡。」等語，足見部分男客證件確係由不知
    情之被告Ｄ○○交由被告Ｐ○○持以申請行動電話。
  ３此外，復查無其他積極證據足資認定前開被告Ｆ○○涉有上
    開犯行，自屬不能證明其此部分犯罪。
六、原審未為詳究，遽以認定前開被告等成立此部分犯罪，尚有
    違誤，被告Ｄ○○、Ｐ○○、庚○○、Ｆ○○、己○○、天
    ○○、巳○○、癸○○、申○○、Ｉ○○、Ｌ○○、Ｃ○○
    上訴意旨，否認犯有如事實欄一所示容留女子與男客為性交
    或猥褻犯行，被告Ｆ○○上訴意旨否認行使偽造文書罪，非
    無理由，自應由本院將此部分原判決撤銷，並諭知前開被告
    等此部分無罪之判決。
參、不另為無罪諭知部分：
一、公訴意旨略以：被告Ｄ○○如附表一編號1、37、39、41 所
    示；被告Ｐ○○如附表一編號1所示，被告庚○○如附表一
    編號21、23所示，被告Ｆ○○如附表一編號1、2、9至20、2
    2、24至33、36所示，被告己○○如附表一編號1所示，被告
    天○○如附表一編號21、23所示，被告巳○○如附表一編號
    21 、23所示，被告癸○○如附表一編號1所示，被告申○○
    如附表一編號3、9至20、22、24至33、36所示，被告Ｉ○○
    如附表一編號38所示，被告Ｂ○○如附表一編號38所示提供
    場所容留女子與男客為性交犯行，均係涉犯刑法第231條第1
    項意圖使女子與他人為性交之行為而容留以營利罪嫌云云。
三、經查：證人即男客丑○○堅指其遭詐騙之地點係在臺北縣三
    重市○○○路上某棟大樓內，並非本件被告經營之上開護膚
    中心，且亦無法指認是否前開被告等所為。至丑○○身分資
    料再雖經被告Ｐ○○冒用申請電話並將電話交被告Ｆ○○使
    用，但並不排除係遭類似犯罪集團取去身分資料再交給被告
    Ｐ○○申請電話，自難據此認定丑○○消費之地點即係前開
    被告等所經營或任職之護膚中心，自不足作為不利於前開被
    告之認定。
  (一)依本院前開認定，被告Ｄ○○、Ｐ○○原係開設泰山明志店
    護膚中心，並推由被告己○○負責承租上開房屋，嗣遷至泰
    山貴陽店，數人拆夥，該址由Ｐ○○獨自經營，被告Ｄ○○
    則另與王天威開設新莊中正店護膚中心；另被告己○○擔任
    名義負責人，並知悉泰山明志店經營妨害風化業務；被告天
    ○○任職新莊中山店及新莊中和街護膚中心並參與妨害風化
    犯行；證人巳○○任職新莊中山店、新莊中和店護膚中心並
    參與妨害風化犯行；被告Ｌ○○任職新莊中和店、新莊中山
    店及新莊中正路三家護膚中心總機並參與妨害風化犯行；被
    告癸○○、申○○任職泰山貴陽路店及泰山明志店二家護膚
    中心並參與妨害風化犯行；被告Ｉ○○負責承租新莊中山店
    營業場所，並任職新莊中正店、新莊中山店，且參與該部分
    妨害風化犯行，是以其等對於前開經營或任職以外之各該店
    ，既未參與經營或受僱負責，且各該店亦無相互支援情事，
    即難認定被告等知情或參與，是以被告等前開經營或任職以
    外各該店之妨害風化行為，自不能究令其等負責。
  (二)被告申○○、Ｆ○○於偵審時所供於護膚中心任職期間以外
    部分，亦不能究令被告申○○、Ｆ○○負擔刑責，已如前述
    。
  (三)此外，復查無其他積極證據足資認定前開被告等涉有上開犯
    行，自屬不能證明其等此部分犯罪，惟因公訴意旨指此與前
    開論罪科刑之妨害風化罪部分，有實質上包括一罪關係，爰
    不另為無罪之諭知。
  (四)公訴人針對被告Ｂ○○如附表一編號38所示提供場所容留女
    子與男客為性交犯行部分，提起上訴，雖無足取，但其他上
    訴即被告Ｂ○○所犯容留女子與男客為性交犯行部分，業經
    本院撤銷改判有罪，已如前述。
肆、駁回上訴無罪部分：
一、公訴意旨略以：被告Ｄ○○、Ｐ○○自94年12月間起在臺北
    縣泰山鄉○○路○段492號4樓、泰山鄉○○路8之1號6樓開設
    護膚中心，雇用員工被告Ｆ○○、癸○○、申○○、Ｃ○○
    ，被告己○○則負責承租上開泰山鄉○○路○段492號 4樓住
    處供作營業場所。被告Ｄ○○另與王天威（另行簽分偵辦 ）
    自95年間起，在新莊市○○路883巷1號 3樓共同開設護膚中
    心，另在臺北縣新莊市○○路○段588號 4樓、新莊市○○街
    126號2樓等處自行開設護膚中心，雇用員工被告庚○○、Ｌ
    ○○、天○○、巳○○、Ｂ○○、Ｋ○○、Ｉ○○，並由被
    告Ｉ○○代為承租新莊市○○路○段588號 4樓作為營業場所
    ，以被告Ｄ○○、Ｐ○○、王天威為首，由被告Ｄ○○擔任
    發送色情簡訊工作，被告庚○○負責應徵工讀生發放廣告工
    作，被告Ｃ○○則擔任工讀生在臺北縣各地散發內容為具有
    性暗示之色情廣告，使男客誤信該店之服務小姐有從事性交
    易，嗣男客撥打上開簡訊或廣告所載之電話詢問後，總機小
    姐鍾淑婷、被告Ｌ○○即暗示店內有從事性交易服務，與男
    客約在上開店址附近，再由被告Ｄ○○、Ｐ○○、Ｆ○○、
    Ｉ○○前去觀察，並過濾非警員之男客，再通知服務小姐被
    告癸○○、申○○、天○○、巳○○、Ｂ○○、Ｋ○○帶男
    客至上開店址，先繳交3000元至3300元不等按摩費用，旋以
    按摩為手段，且不時以手碰觸男客之性器官，挑逗男客之性
    慾，並詢問男客是否想要性交易，若欲性交易即需加入會員
    或購買點數，始可享受，金額自 3千元起至數10萬元不等，
    若客人現金不多，則慫恿以刷卡方式先行付費，並佯稱公司
    不會入帳，日後可付現折退為由，詐騙男客入會，並由經理
    即被告Ｆ○○持男客之信用卡至固定配合可刷卡之店家刷卡
    或持提款卡至提款機領取現金；如客人繳錢後欲與服務小姐
    性交易，即藉口性交易服務要日後預約或另交保證金為由而
    拒絕，或由被告Ｄ○○、Ｐ○○、Ｆ○○安排不知名之應召
    站小姐進行性交易服務，嗣僅安排一次性交易服務打發男客
    後，即不再理會男客。如男客不加入會員，上開服務小姐則
    請經理Ｆ○○進入包廂內，以兇惡之語氣告知男客加入會員
    之事項，使男客心生畏懼。事後若有男客要求退費或預約性
    交易，則藉故推託從未依約提供性交易或退費。因認被告Ｂ
    ○○涉犯刑法第346條第1項之恐嚇取財罪，被告Ｋ○○涉犯
    刑法第231條第1項之妨害風化罪、同法第339條第1項之詐欺
    取財罪、同法第346條第1項之恐嚇取財罪，被告Ｃ○○、Ｌ
    ○○涉犯刑法第339條第1項之詐欺取財罪、同法第346條第1
    項之恐嚇取財罪，被告Ｄ○○、Ｐ○○、庚○○、Ｆ○○、
    己○○、天○○、巳○○、癸○○、申○○、Ｉ○○涉犯刑
    法第346條第1項之恐嚇取財罪云云。
二、公訴人認被告等涉有前揭罪嫌，無非係以證人即被害人丑○○、Ｖ○○、酉○○、Ｔ○○、Ａ○○、亥○○、Ｓ○○、
    乙○○、午○○、丙○○、Ｏ○○、辛○○、地○○、Ｎ○○、戌○○、Ｈ○○、ａ○○、Ｇ○○、宙○○、Ｕ○○、
    壬○○、甲○○、未○○、Ｅ○○、Ｊ○○、Ｍ○○、寅○○、Ｒ○○、Ｙ○○、黃○○、Ｑ○○、卯○○、宇○○、
    Ｚ○○、戊○○、丁○○、Ｘ○○、子○○、辰○○、Ｗ○○、玄○○於警詢、偵查時之指證及扣案如附表三、四、五
    、六、七所示之物為其論據。
三、訊據被告Ｂ○○堅決否認有恐嚇取財犯行，被告Ｋ○○亦否
    認有妨害風化、詐欺取財、恐嚇取財犯行，另被告Ｃ○○、
    Ｌ○○否認有詐欺取財或恐嚇取財犯行，被告Ｄ○○、Ｐ○○、庚○○、Ｆ○○、己○○、天○○、巳○○、癸○○、
    申○○、Ｉ○○亦均否認有恐嚇取財犯行，被告Ｂ○○辯稱
    ：伊在新莊的中正店、中山店做過，中正店的老闆是王天威
    跟Ｄ○○，伊進去的時候，只知道是作半套的，但沒有遇到
    有從外面叫小姐進來的…也沒有恐嚇過客人，其餘護膚中心
    未任職過等語；被告Ｋ○○辯稱：伊與Ｉ○○係同性戀情侶
    ，伊於95年12月25日下午3時許至臺北縣新莊市○○路 ○ 段
    588 號等Ｉ○○下班，不意遭警方查獲，伊並未在該處工作
    等語。被告Ｃ○○、Ｌ○○均辯稱：其等並不知上開護膚中
    心有詐欺、恐嚇取財營業方式等語。被告Ｄ○○、Ｐ○○、
    庚○○、Ｆ○○、己○○、天○○、巳○○、癸○○、申○○、Ｉ○○均辯稱：其等店內並無對男客恐嚇情事等語。
四、經查：
  (一)證人即被害人丑○○、Ｖ○○、酉○○、Ａ○○、亥○○、
    Ｓ○○、乙○○、午○○、丙○○、Ｏ○○、地○○、Ｎ○○、戌○○、Ｈ○○、ａ○○、宙○○、Ｕ○○、壬○○、
    甲○○、未○○、Ｅ○○、Ｊ○○、Ｍ○○、寅○○、Ｒ○○、Ｙ○○、Ｑ○○、卯○○、宇○○、Ｚ○○、戊○○、
    丁○○、Ｘ○○、子○○、辰○○、Ｗ○○、玄○○於警詢
    、偵查時時均未指證被告Ｂ○○、Ｋ○○有附表一所示之妨
    害風化、詐欺行為（見96年度偵字第3815號偵查卷第95頁至
    第146頁、第290頁至第293頁、第300頁至第302頁、第307頁
    至第309頁， 96年度偵字第6444號偵查卷第109頁至第280頁
    、第295頁至第297頁），且證人即被害人丑○○、Ｖ○○、
    酉○○、Ａ○○、亥○○、午○○、Ｏ○○、地○○、Ｎ○○、戌○○、Ｈ○○、ａ○○、Ｕ○○、壬○○、未○○、
    Ｅ○○、Ｊ○○、Ｍ○○、寅○○、Ｒ○○、Ｙ○○、Ｑ○○、卯○○、宇○○、Ｚ○○、丁○○、子○○、辰○○、
    Ｗ○○、玄○○於原審審理到庭具結作證時，經原審令其等
    當庭辨識被告Ｋ○○，亦未指認被告Ｋ○○確有在上開護膚
    中心工作之事實（ 見原審97年10月21日、97年12月9日、97
    年12月16日、97年12月23日、97年12月30日審判筆錄）。至
    證人即附表一編號 5、12所示之被害人Ｔ○○、辛○○於警
    詢時固均指證被告Ｋ○○有於上開護膚店與其等接洽等語（
    見96年度偵字第6444號偵查卷第111頁、第147頁），惟證人
    Ｔ○○於原審審理時證稱：伊無法確定Ｋ○○是否就是為服
    務綽號「娃娃」之女子等語（見原審97年10月21日審判筆錄
    第22頁）；證人辛○○於原審審理時雖證稱：伊對於巳○○
    、Ｂ○○比較有印象，瑤瑤就是巳○○，Ｂ○○就是和瑤瑤
    一起進來慫恿伊的那位女子等語，但經原審提示其於警詢時
    指認並簽名之Ｋ○○照片，復改稱：當時伊有指認這張照片
    ，好像她才是慫恿伊的人等語（ 見原審97年12月9日審判筆
    錄第20頁），前後不一其詞，亦難採信。又證人即附表一編
    號18、30所示之被害人Ｇ○○於警詢時固指證被告Ｋ○○有
    於上開護膚店與其等接洽等語（見96年度偵字第6444號偵查
    卷第185頁、第240頁），但證人Ｇ○○經原審合法傳拘均未
    到庭，其於警詢時是否能徒憑口卡照片明確指認Ｋ○○，亦
    非無疑。至被告Ｉ○○於本院準備程序供稱：「我任職新莊
    的中正店、新莊中山店，兩家不是同時開的，…Ｂ○○也是
    中正店的，我有見過他但是沒幾次，另外在庭的其他小姐都
    不是中正店的，Ｋ○○沒有待過中正店，中山店的幹部也是
    我，負責過濾客人，小姐有巳○○、天○○、Ｂ○○及Ｋ○○，Ｋ○○在前期待過一個多禮拜，因為那裡沒有開很久…
    。」等語，而被告Ｋ○○任職期間甚短，且附表一所示新莊
    中山店部分，其中編號34所示被害人Ｚ○○，編號35所示被
    害人戊○○，編號40所示被害人Ｗ○○亦均未指證被告Ｋ○○與其等接洽。況共同被告Ｉ○○為警查獲後於警詢時即供
    證Ｋ○○係其女友，Ｂ○○係其友人，當時並非Ｄ○○所雇
    用乙節（見96年度偵字第6444號偵查卷第15頁、第18頁），
    於原審審理時與被告Ｋ○○、Ｂ○○隔離詢問時，亦供稱其
    與Ｋ○○係情侶，Ｋ○○係至上開護膚中心找伊一起過聖誕
    節等語（見原審卷(一)第96頁），核與被告Ｋ○○所辯相符，
    自難認定被告Ｋ○○有在上開護膚中心工作從事公訴人所指
    妨害風化、詐欺或恐嚇取財之犯行可言。
  (二)如附表一所示被害人即男客於如附表一所示犯罪時間、地點
    遭詐騙事實，固據證人即被害人丑○○、Ｖ○○、酉○○、
    Ｔ○○、Ａ○○、亥○○、Ｓ○○、乙○○、午○○、丙○○、Ｏ○○、辛○○、地○○、Ｎ○○、戌○○、Ｈ○○、
    ａ○○、Ｇ○○、宙○○、Ｕ○○、壬○○、甲○○、未○○、Ｅ○○、Ｊ○○、Ｍ○○、寅○○、Ｒ○○、Ｙ○○、
    黃○○、Ｑ○○、卯○○、宇○○、Ｚ○○、戊○○、丁○○、Ｘ○○、子○○、辰○○、Ｗ○○、玄○○於警詢、偵
    查及原審審理時證述綦詳（見96年度偵字第3815號偵查卷第
    95 頁至第146頁、第290頁至第293頁、第300頁至第302頁、
    第307頁至第309頁， 96年度偵字第6444號偵查卷第109頁至
    第280頁、第295頁至第297頁，原審 97年10月21日、97年12
    月9日、97年12月16日、 97年12月23日、97年12月30日審判
    筆錄），但該等證人並未指證被告Ｌ○○、Ｃ○○有參與該
    等詐欺犯行，且證人即附表一編號39所示之男客辰○○於原
    審審理指稱：「（問：在庭的被告何人和你接洽？）就是癸○○、Ｌ○○，當時燈光不是很亮，這二個人的輪廓比較像
    」，其復證稱：「（問：你能確定癸○○、Ｌ○○就是當時
    和你接洽的人？）當時燈光比較昏暗，我也不能百分之百確
    定」等語（見原審97年12月30日審判筆錄第24頁），並無法
    明確指證被告Ｌ○○確有參與上開護膚店內之詐欺犯行。況
    Ｃ○○於本案係受雇擔任散發具有性暗示之色情廣告工作，
    而Ｌ○○則擔任總機小姐，負責接聽男客依上開廣告打來之
    詢問電話，向男客暗示上開護膚店內有從事性交易，再與男
    客約定地點等節，已如前述，僅能證明被告Ｃ○○、Ｌ○○
    確有參與意圖使女子與他人為性交而容留以營利之犯行，尚
    難以此推論其等對於其他被告於上開護膚店內所為之詐欺行
    為知情，參以被告Ｌ○○於本案為警查獲之地點臺北縣板橋
    市○○街11號，係被告Ｌ○○住處，當時被告Ｌ○○係受雇
    Ｄ○○而在該處擔任總機等情，業據共同被告Ｄ○○於警詢
    時供證屬實（見96年度偵字第3815號偵查卷第10頁），而被
    告Ｃ○○係在臺北縣新莊市○○路○段832號前等候Ｆ○○前
    來時為警查獲等情，亦經被告Ｃ○○於警詢時供承在卷（見
    96年度偵字第3815號偵查卷第91頁），顯見被告Ｃ○○、Ｌ
    ○○並非實際在Ｄ○○等經營之上開護膚中心處所工作，難
    認被告Ｃ○○、Ｌ○○對上開護膚店內之詐欺行為有所知悉
    ，自不能以詐欺罪相繩。
  (四)證人即被害人Ｖ○○、酉○○、Ｔ○○、Ａ○○、亥○○、
    Ｓ○○、乙○○、丙○○、Ｏ○○、辛○○、地○○、Ｎ○○、戌○○、Ｈ○○、ａ○○、Ｇ○○、宙○○、Ｕ○○、
    甲○○、Ｅ○○、Ｊ○○、Ｍ○○、寅○○、Ｙ○○、黃○○、Ｑ○○、卯○○、宇○○、Ｚ○○、戊○○、丁○○、
    Ｘ○○、子○○、辰○○、玄○○均於警詢、偵查及本院審
    理時證述渠等未受恐嚇，上開護膚店內小姐都是以柔情糾纏
    達到詐欺目的等語（見96年度偵字第3815號偵查卷第95頁至
    第146頁、第290頁至第293頁、第300頁至第302頁、第307頁
    至第309頁， 96年度偵字第6444號偵查卷第109頁至第280頁
    、第295頁至第297頁，原審97年10月21日、97年12月 9日、
    97年12月16日、97年12月23日、97年12月30日審判筆錄），
    雖證人即男客丑○○於警詢時證稱：有 2名男子以很兇悍的
    語氣跟伊說，如果不交會員費，就不要想離開云云（見96年
    度偵字第3815號偵查卷第128頁 ）；證人午○○於於警詢時
    證稱：有 1名男子與伊在房間談判，說已經提供女子性服務
    ，為何不接受，在其威嚇堅持下，伊就先離開云云（見96年
    度偵字第6444號偵查卷第136頁 ）；證人壬○○於警詢時證
    稱：因為當時伊只有 1個人，而且對他們完全不瞭解，男子
    講話不太客氣，只知道錢是不可能拿回來，心理又害怕，只
    好摸摸鼻子離開云云（ 見96年度偵字第3815號偵查卷第102
    頁至第103頁 ）；證人未○○於警詢時證稱：因為當時伊只
    有 1個人，而且對他們完全不瞭解，男子講話不太客氣，只
    知道錢是不可能拿回來，心理又害怕，只好摸摸鼻子離開云
    云（見96年度偵字第3815號偵查卷第134頁 ）；證人Ｒ○○
    於警詢時證稱：有一長相像太妹之女子，出來質問伊是否要
    做半套服務，好讓伊心生畏懼，然後幫伊按摩的小姐就趕快
    帶伊離開云云（見96年度偵字第6444號偵查卷第223頁 ）；
    證人Ｗ○○於警詢時亦證稱：與伊對話之男子口氣非常強硬
    ，致伊心生畏懼，不得已才繳交10000元云云（ 見96年度偵
    字第3815號偵查卷第95頁），但證人丑○○、午○○、壬○○、未○○、Ｒ○○、Ｗ○○之上開證詞，並未明確證述對
    方如何以危害生命、身體、財產之言詞、舉動為恐嚇行為，
    且證人丑○○所指行為地點並非系爭五處護膚中心，其於原
    審審理時復證稱：他們一直說趕快加入，不然這樣子很浪費
    時間，但是他們沒有明示講說伊不加入會如何等語（見原審
    97年10月21日審判筆錄第9頁 ）；證人午○○、壬○○、未
    ○○、Ｒ○○、Ｗ○○於原審審理時亦明確證稱其等在上開
    護膚中心內並未遭受強暴、脅迫、恐嚇等方式對待（見原審
    97年12月9日審判筆錄第8頁，97年12月26日審判筆錄第18頁
    、第22頁，97年12月16日審判筆錄第21頁至第22頁，97年12
    月23日審判筆錄第19頁至第20頁，97年12月30日審判筆錄第
    28頁至第29頁），即難認被告Ｄ○○、Ｐ○○、庚○○、Ｆ
    ○○、己○○、天○○、巳○○、癸○○、申○○、Ｉ○○
    對附表一所示之男客為恐嚇取財之犯行。
  (五)至扣案如附表三、四、五、六、七所示之物，僅能作為上開
    被告有罪部分之妨害風化、詐欺犯行之論斷依據，究不能憑
    該等扣案之物即認被告等有公訴意旨所指上開犯行。檢察官
    對於本件起訴之被告Ｂ○○恐嚇取財犯行、Ｋ○○妨害風化
    、詐欺取財、恐嚇取財犯行，被告Ｃ○○、Ｌ○○詐欺取財
    、恐嚇取財，被告Ｄ○○、Ｐ○○、庚○○、Ｆ○○、己○○、天○○、巳○○、癸○○、申○○、Ｉ○○恐嚇取財等
    犯罪事實，依其所提證人即被害人丑○○、Ｖ○○、酉○○
    、Ｔ○○、Ａ○○、亥○○、Ｓ○○、乙○○、午○○、丙○○、Ｏ○○、辛○○、地○○、Ｎ○○、戌○○、Ｈ○○
    、ａ○○、Ｇ○○、宙○○、Ｕ○○、壬○○、甲○○、未
    ○○、Ｅ○○、Ｊ○○、Ｍ○○、寅○○、Ｒ○○、Ｙ○○
    、黃○○、Ｑ○○、卯○○、宇○○、Ｚ○○、戊○○、丁○○、Ｘ○○、子○○、辰○○、Ｗ○○、玄○○於警詢、
    偵查時之指證及扣案如附表三、四、五、六、七所示之物，
    均不足為前開被告等有罪之積極證明，且無從說服本院以形
    成被告有罪之心證，揆諸前揭說明，自屬不能證明前開被告
    等此部分犯罪。
五、原審就此部分諭知被告等無罪之判決，經核尚無違誤。公訴
    人上訴意旨略以：(一)被告Ｄ○○、Ｐ○○、庚○○、Ｆ○○
    、己○○、天○○、巳○○、癸○○、申○○、Ｉ○○、Ｃ
    ○○及Ｌ○○之部分：按以自己共同犯罪之意思，參與實施
    犯罪構成要件以外之行為，或以自己共同犯罪之意思，事先
    同謀，而由其中一部分人實施犯罪之行為者，均為共同正犯
    ，司法院大法官會議第 109號解釋意旨可資參酌。原審以附
    表一所示被害人即男客於如附表一所示犯罪時間、地點遭詐
    騙事實，已據證人即被害人丑○○、Ｖ○○、酉○○、Ｔ○○、Ａ○○、亥○○、Ｓ○○、乙○○、午○○、丙○○、
    Ｏ○○、辛○○、地○○、Ｎ○○、戌○○、Ｈ○○、ａ○○、Ｇ○○、宙○○、Ｕ○○、壬○○、甲○○、未○○、
    Ｅ○○、Ｊ○○、Ｍ○○、寅○○、Ｒ○○、Ｙ○○、黃○○、Ｑ○○、卯○○、宇○○、Ｚ○○、戊○○、丁○○、
    Ｘ○○、子○○、辰○○、Ｗ○○、玄○○於警詢、偵查及
    原審審理時證述綦詳（見96年度偵字第3815號偵查卷第95頁
    至第146頁、第290頁至第293頁、第300頁至第302頁、第307
    頁至第309頁， 96年度偵字第6444號偵查卷第109頁至第280
    頁、第295頁至第297頁，原審 97年10月21日、97年12月9日
    、97年12月16日、97年12月23日、97年12月30日審判筆錄 ）
    ，雖該等證人未能明確指證被告Ｌ○○、Ｃ○○有何參與該
    等詐欺之犯行，惟被告Ｃ○○、Ｌ○○係基於共同詐欺之犯
    意，所為之行為分擔，自應對上開護膚店內之詐欺行為負責
    。復查，證人即男客丑○○於警詢時證稱：有 2名男子以很
    兇悍的語氣跟伊說，如果不交會員費，就不要想離開等語（
    見96年度偵字第3815號偵查卷第128頁 ）；證人午○○於警
    詢時證稱：有 1名男子與伊在房間談判，說已經提供女子性
    服務，為何不接受，在其威嚇堅持下，伊就先離開等語（見
    96年度偵字第6444號偵查卷第136頁 ）；證人壬○○於警詢
    時證稱：因為當時伊只有 1個人，而且對他們完全不瞭解，
    男子講話不太客氣，只知道錢是不可能拿回來，心理又害怕
    ，只好摸摸鼻子離開等語（見96年度偵字第3815號偵查卷第
    102頁至第103頁）；證人未○○於警詢時證稱：因為當時伊
    只有 1個人，而且對他們完全不瞭解，男子講話不太客氣，
    只知道錢是不可能拿回來，心理又害怕，只好摸摸鼻子離開
    等語（見96年度偵字第3815號偵查卷第134頁 ）；證人Ｒ○○於警詢時證稱：有一長相像太妹之女子，出來質問伊是否
    要做半套服務，好讓伊心生畏懼，然後幫伊按摩的小姐就趕
    快帶伊離開等語（ 見96年度偵字第6444號偵查卷第223頁 ）
    ；證人Ｗ○○於警詢時證稱：與伊對話之男子口氣非常強硬
    ，致伊心生畏懼，不得已才繳交10000元等語（ 見96年度偵
    字第3815號偵查卷第95頁）。是依證人丑○○、午○○、壬○○、未○○、Ｒ○○及Ｗ○○等上開證詞，其等確遭威嚇
    手法，預知如不依約行事，將會有惡害來臨，則被告Ｄ○○
    、Ｐ○○、庚○○、Ｆ○○、己○○、天○○、巳○○、癸○○、申○○、Ｉ○○、Ｃ○○及Ｌ○○等應共負恐嚇取財
    之責。(二)被告Ｋ○○部分：雖證人即被害人丑○○、Ｖ○○
    、酉○○、Ａ○○、亥○○、午○○、Ｏ○○、地○○、Ｎ
    ○○、戌○○、Ｈ○○、ａ○○、Ｕ○○、壬○○、未○○
    、Ｅ○○、Ｊ○○、Ｍ○○、寅○○、Ｒ○○、Ｙ○○、Ｑ
    ○○、卯○○、宇○○、Ｚ○○、丁○○、子○○、辰○○
    、Ｗ○○及玄○○等於原審審理到庭具結作證，經令其等當
    庭辨識被告Ｋ○○，固未能指認該等被告Ｋ○○確有在上開
    護膚中心工作（ 見原審97年10月21日、 97年12月9日、 97
    年12月16日、 97年12月23日、 97年12月30日審判筆錄）。
    惟查：證人即附表一編號 5、12所示之被害人Ｔ○○、辛○○於警詢時一致證稱：被告Ｋ○○有於上開護膚店與其等接
    洽等語（見96年度偵字第6444號偵查卷第111頁、第147頁）
    ；雖證人辛○○於原審審理時證稱：伊對於巳○○、Ｂ○○
    比較有印象，瑤瑤就是巳○○，Ｂ○○就是和瑤瑤一起進來
    慫恿伊的那位女子等語，但嗣經原審提示於卷內Ｋ○○之照
    片，則明白指稱當時警方拿4、5位女性的照片供伊指認，伊
    即指認出其中一位女子，當時的印象比較深刻等語（見原審
    97年12月9日審判筆錄第20頁 ），另證人即附表一編號18所
    示之被害人Ｇ○○於警詢時指證被告Ｋ○○有於上開護膚店
    與其接洽等語（ 見96年度偵字第6444號偵查卷第185頁、第
    240頁 ），足認被告Ｋ○○確有受雇於Ｄ○○等人開設之上
    開護膚中心，並共同涉犯本件妨害風化、詐欺、恐嚇取財等
    犯行。惟查：(一)本院尚乏積極證據證明被告Ｃ○○、Ｌ○○
    知情並參與詐欺犯行，已如前述，自難以其等擔任總機或發
    放傳單即遽認與其他被告有共同詐欺犯意或行為分擔。(二)證
    人辛○○於原審證稱：「（辯護人問：在庭的女性被告何人
    是瑤瑤？請證人當庭指認）我對於巳○○、Ｂ○○比較有印
    象，瑤瑤應該就是在庭的巳○○，Ｂ○○就是和瑤瑤一起進
    來慫恿我的那位女子。（審判長問：對於卷內的Ｋ○○照片
    有何意見？提示96年度偵字第6444號案卷第149頁 ）當時我
    有指認這張照片，好像她才是慫恿我的人。（審判長請被告
    Ｋ○○、Ｂ○○站起來讓證人辨識，問：到底是Ｋ○○或Ｂ
    ○○慫恿你？）在庭的Ｋ○○已經跟照片差很多，當時作筆
    錄時的印象很深刻，所以我一看照片就知道慫恿我的人是何
    人，當時警方拿4、5位女性的照片給我看，我就指認出其中
    一位女子，當時的印象比較深刻，離案發時間沒有多久。」
    等語，前後不一其詞，已難採信，且本院認定被告Ｋ○○雖
    僅短暫任職新莊中山店，但無法證明參與本院認定新莊中山
    店即附表一編號34、35、40所示犯行，已如前述，而附表一
    編號 5所示被害人Ｔ○○、附表一編號12所示被害人辛○○
    及附表一編號18所示之被害人Ｇ○○均係在泰山店受騙，其
    等指認即非無錯誤之虞。(三)證人即男客丑○○所供消費地點
    並非本件查獲之前開五家護膚中心，是以丑○○所為供述，
    自難據為不利於被告等之認定。至證人午○○於警詢時證稱
    ：有 1名男子與伊在房間談判，說已經提供女子性服務，為
    何不接受，在其威嚇堅持下，伊就先離開等語，並未指出係
    遭何項威嚇，證人壬○○於警詢時證稱：因為當時伊只有1
    個人，而且對他們完全不瞭解，男子講話不太客氣，只知道
    錢是不可能拿回來，心理又害怕，只好摸摸鼻子離開等語；
    證人未○○於警詢時證稱：因為當時伊只有 1個人，而且對
    他們完全不瞭解，男子講話不太客氣，只知道錢是不可能拿
    回來，心理又害怕，只好摸摸鼻子離開等語，均僅指對方男
    子講話不太客氣，證人Ｒ○○於警詢時證稱：有一長相像太
    妹之女子，出來質問伊是否要做半套服務，好讓伊心生畏懼
    ，然後幫伊按摩的小姐就趕快帶伊離開等語，亦僅指對方女
    子長相像太妹，出來質問是否要做半套服務，使其心生畏懼
    ，證人Ｗ○○於警詢時證稱：與伊對話之男子口氣非常強硬
    ，致伊心生畏懼，不得已才繳交 10000元等語，僅指對方口
    氣強硬，並未明確證述對方如何以危害生命、身體、財產之
    言詞、舉動為恐嚇行為，況證人午○○、壬○○、未○○、
    Ｒ○○、Ｗ○○於原審審理時亦明確證述其等在上開護膚中
    心內並未遭強暴、脅迫或恐嚇（ 見原審97年12月9日審判筆
    錄第8頁，97年12月26日審判筆錄第18頁、第22頁， 97年12
    月16日審判筆錄第21頁至第22頁，97年12月23日審判筆錄第
    19頁至第20頁，97年12月30日審判筆錄第28頁至第29頁），
    亦足作為前開被告等有利之認定。公訴人上訴意旨仍執陳詞
    ，指摘此部分原判決不當，為無理由，應予駁回。
六、被告Ｋ○○、巳○○經合法傳喚，無正當理由而不到庭，爰
    不待其陳述，逕行判決。
據上論斷，應依刑事訴訟法第369條第1項前段、第364條、第299
條第 1項前段、第368條、第371條、第301條第1項前段，刑法第
339條第1項、第3項、第231條第1項、第216條、第210條、第2條
第 1項前段、修正後第28條、第25條第2項、第41條第1項、第51
條第 5款、第38條第1項第2款、第3款、第74條第1項第1款、第2
項第4款、第219條，95年7月1日修正施行前刑法第28條、第56條
、第41條第 1項，刑法施行法第1條之1，中華民國九十六年罪犯
減刑條例第2條第1項第3款、第7條、第9條，判決如主文。
本案經檢察官吳茂松到庭執行職務。
中    華    民    國    99    年    7    月    9     日
               刑事第五庭     審判長法  官  高明哲  
                                    法  官  高玉舜
                                    法  官  劉秉鑫
以上正本證明與原本無異。
妨害風化、行使偽造文書部分，如不服本判決，應於收受送達後
10日內向本院提出上訴書狀，其未敘述上述之理由者並得於提起
上訴後10日內向本院補提理由書（均須按他造當事人之人數附繕
本）切勿逕送上級法院」
其餘部分不得上訴
                                    書記官  張美華
中    華    民    國    99   年    7     月    9     日
附錄：本案論罪科刑法條全文
刑法第339條（普通詐欺罪）意圖為自己或第三人不法之所有，
以詐術使人將本人或第三人之物交付者，處5年以下有期徒刑、
拘役或科或併科1千元以下罰金。
以前項方法得財產上不法之利益或使第三人得之者，亦同。
前二項之未遂犯罰之。

刑法第231條（圖利使人為性交或猥褻罪）意圖使男女與他人為
性交或猥褻之行為，而引誘、容留或媒介以營利者，處5年以下
有期徒刑，得併科10萬元以下罰金。以詐術犯之者，亦同。
公務員包庇他人犯前項之罪者，依前項之規定加重其刑至二分之
一。

附表一：      
┌──┬─────┬───┬────────────────────────┬──────┐
│編號│時間及地點│被害人│犯罪方法                                        │            │
│    │          │      │                                                │            │
│    │          │      │                                                │            │
├──┼─────┼───┼────────────────────────┼──────┤
│ 1  │94年12月某│丑○○│丑○○指稱：其撥打色情小廣告上印製之行動電話，即│            │
│    │日，在北縣│      │有一名女子接聽，並約在臺北縣三重市○○○路某間婚│            │
│    │三重市正義│      │紗店前見面。宋男到達後，由其中一名女子帶到臺北縣│            │
│    │路某處    │      │三重市○○○路上某棟大樓內，進去後先繳交新臺幣（│            │
│    │          │      │下同）3200元（200元係房間清潔費）給該女子，該女 │            │
│    │          │      │子並以查看宋男是否為警察為由，要求宋男將其身分證│            │
│    │          │      │及健保卡交給該女子，之後由2名男子向宋男佯稱：刷 │            │
│    │          │      │卡加入會員後，該刷卡金額僅是保證金，事後會再退還│            │
│    │          │      │云云，致使宋男陷於錯誤，使用現場之手動式刷卡機刷│            │
│    │          │      │卡，刷卡金額約2萬元。丑○○離去後去電要求退費均 │            │
│    │          │      │未果，嗣再去電，即無人接聽。                    │            │
├──┼─────┼───┼────────────────────────┼──────┤
│ 2  │95月5月間 │Ｖ○○│Ｖ○○撥打色情小廣告上印製之行動電話，即有一名女│            │
│    │某日，在北│      │子接聽，並約在臺北縣新莊市○○路2 段83號之全國加│            │
│    │縣新莊市某│      │油站前見面。蔡男到達之後，即由癸○○等服務小姐其│            │
│    │處        │      │中一女子帶蔡男至臺北縣新莊市○○路上台新銀行對面│            │
│    │          │      │大樓（按應係泰山明志路之誤，因二地區地域相近）蔡│            │
│    │          │      │男進去之後先繳交3200元（200元係房間清潔費）給該 │            │
│    │          │      │女子，該女子以查看蔡男是否為警察為由，要求蔡男將│            │
│    │          │      │身分證及健保卡交出，該女子即將蔡男上開證件拿到其│            │
│    │          │      │中一間房間5分鐘之後，才將證件還給蔡男（蔡男並將 │            │
│    │          │      │證件放置衣服後，衣服一直放在房間外，直到在房間內│            │
│    │          │      │性交易結束離開房間，蔡男才又再度接觸到證件），復│            │
│    │          │      │由癸○○於房間內為Ｖ○○按摩，按摩約5分鐘，吳秋 │            │
│    │          │      │玫即向Ｖ○○佯稱：要加入會員才可以作全套，會費3 │            │
│    │          │      │萬元，可以享受10次性交服務云云，致使蔡男陷於錯誤│            │
│    │          │      │，交付3萬元予癸○○，癸○○於當日為蔡男手淫直至 │            │
│    │          │      │射精而為猥褻行為，隔2日，蔡男復至該處，癸○○再 │            │
│    │          │      │為蔡男手淫直至射精而為猥褻行為，惟蔡男嗣即無法再│            │
│    │          │      │聯絡癸○○，蔡男再至該址查看，發現該址已貼出租之│            │
│    │          │      │廣告，始知受騙。                                │            │
├──┼─────┼───┼────────────────────────┼──────┤
│ 3  │95年8月19 │酉○○│酉○○於95年8 月19日前l0天許，在臺北縣樹林市保安│            │
│    │日，在臺北│      │二街見貼在機車上色情小廣告（電話號碼為0000000000│            │
│    │縣泰山鄉明│      │），即將該電話輸入手機後去電，同年8月19日下午15 │            │
│    │志路3段492│      │至16時許，癸○○等小姐其中一人自稱「夏天」來電，│            │
│    │號4樓     │      │稱可以3000元代價為按摩性服務，並與姚男約定在臺北│            │
│    │          │      │縣泰山鄉○○路、明志路口之超商見面，姚男到達後，│            │
│    │          │      │即由巳○○（綽號「瑤瑤」帶姚男至臺北縣泰山鄉明志│            │
│    │          │      │路三段492號4樓，進入該營業場所後，姚男進入其中一│            │
│    │          │      │間有按摩床之房間，由巳○○（花名「瑤瑤」）替全裸│            │
│    │          │      │之姚男做按摩並撫摸其性器官，挑起其性慾後，巳○○│            │
│    │          │      │即向姚男佯稱：要加入會員才可以提供性服務，價格為│            │
│    │          │      │至少先繳交6萬元，可以提供24次預約性服務云云，使 │            │
│    │          │      │姚男陷於錯誤而答應入會，姚男遂先刷卡，刷卡金額為│            │
│    │          │      │65000元，嗣巳○○再帶癸○○（綽號「奇芠」）入房 │            │
│    │          │      │，再向姚男佯稱：以後伊等兩位可以一起作3P性服務云│            │
│    │          │      │云，姚男遂再刷卡前後刷卡金額各為65000元、95000元│            │
│    │          │      │、55000元、55000元四筆，事後巳○○為敷衍了事，即│            │
│    │          │      │介紹一位外國籍小姐到現場房內為姚男提供性交服務，│            │
│    │          │      │姚男始離去。姚男於同年8月24日以後，以巳○○所留 │            │
│    │          │      │0000000000之電話號碼與其聯繫，並回到現場要求退費│            │
│    │          │      │，Ｆ○○（綽號「阿宏」）出面協商，稱須再繳50000 │            │
│    │          │      │元保證金，方可退費云云，姚男未答應並離開，嗣即無│            │
│    │          │      │法連絡巳○○等人，始知受騙。                    │            │
├──┼─────┼───┼────────────────────────┼──────┤
│ 4  │95年9月間 │亥○○│亥○○約於95年7月間，在臺北縣中和市○○路上見及 │            │
│    │某日，在臺│      │貼在機車上色情小廣告，並將該電話輸入手機，於95年│            │
│    │北縣泰山鄉│      │9月間某日13時許，張男去電，由癸○○等服務小姐其 │            │
│    │明志路3段 │      │中一人接聽電話，稱可以新臺幣（下同）3000元之代價│            │
│    │492號4樓  │      │為其作性服務，並與張男約定至臺北縣泰山鄉○○路、│            │
│    │          │      │中山路口之超商見面。張男到達後，由癸○○等服務小│            │
│    │          │      │姐其中一人，帶張男至臺北縣泰山鄉○○路三段488號4│            │
│    │          │      │樓，進入該營業場所後，張男再進入其中一間有按摩床│            │
│    │          │      │之房間，之後在床上由前開女子為僅著內褲之張男按摩│            │
│    │          │      │並撫摸其性器官，並向張男佯稱：要加入會員後才可以│            │
│    │          │      │由伊立即提供性服務，價格為至少先繳交2萬元，可以 │            │
│    │          │      │提供7至10次由前開女子本人提供的性服務云云，惟張 │            │
│    │          │      │男察覺其中有詐而未答應並離去，始未得逞。        │            │
│    │          │      │                                                │            │
├──┼─────┼───┼────────────────────────┼──────┤
│ 5  │95年9月4日│Ｔ○○│Ｔ○○於95年8 月底，在臺北縣永和市樂華夜市旁見及│            │
│    │，在臺北縣│      │貼在機車上色情小廣告，將該電話輸入手機後，於95年│            │
│    │泰山鄉明志│      │9月4日17時30分許去電，由癸○○等服務小姐其中一人│            │
│    │路3段492號│      │自稱「娃娃」接聽電話並稱可以3000元之代價為按摩服│            │
│    │4樓       │      │務，並與劉男約定在臺北縣泰山鄉○○路附近之超商見│            │
│    │          │      │面，劉男到達後即由自稱「娃娃」之女子帶劉男至臺北│            │
│    │          │      │縣泰山鄉○○路○段492號4樓，進入該營業場所後，因│            │
│    │          │      │劉男嫌該自稱「娃娃」之女子長相不佳想離開，遂改由│            │
│    │          │      │被告巳○○（綽號「瑤瑤」）服務，劉男進入其中一間│            │
│    │          │      │有按摩床之房間，之後在床上由巳○○幫只著內褲之劉│            │
│    │          │      │男做按摩，並撫摸其性器官．迨引起其性慾後，巳○○│            │
│    │          │      │即向劉男佯稱：要加入會員後才可以提供性服務，價格│            │
│    │          │      │為至少先繳交2萬元，可由伊提供8次預約性服務云云，│            │
│    │          │      │使劉男陷入錯誤，繳交現金2萬元，嗣巳○○安排另一 │            │
│    │          │      │位小姐欲為劉男提供性交服務，劉男認其年紀大而拒絕│            │
│    │          │      │，事後巳○○交予劉男一張小卡片為憑據，以供日後預│            │
│    │          │      │約8次性服務，劉男遂離去。隔2、3日後，劉男有以林 │            │
│    │          │      │玉梅所留敦煌美容名店小卡片上（正頁內容: 「瑤瑤」│            │
│    │          │      │-0000000000。後頁內容: 劃8個小格子，每格子代表可│            │
│    │          │      │預約性服務一次）之電話號碼與巳○○聯繫，巳○○藉│            │
│    │          │      │詞推託，劉男始知受騙。                          │            │
├──┼─────┼───┼────────────────────────┼──────┤
│ 6  │95年9月21 │Ａ○○│Ａ○○於95年9 月21日在臺北市○○○路○段附近，見│            │
│    │日，在臺北│      │及張貼在機車後照鏡上之色情小廣告貼紙，去電後由吳│            │
│    │縣泰山鄉明│      │秋玫等服務小姐其中一女子接聽電話，該女子並稱可以│            │
│    │志路3段492│      │3000元之代價為性交易，並約在臺北縣泰山鄉○○路附│            │
│    │號4樓     │      │近超商見面，陳男到達後，由綽號「瑤瑤」之女子（即│            │
│    │          │      │被告巳○○）帶陳男至臺北縣泰山鄉○○路○段492 號4│            │
│    │          │      │樓，進入該營業場所，內有兩間房間，陳男進入其中一│            │
│    │          │      │間後在床上巳○○作按摩，巳○○並向陳男佯稱：伊只│            │
│    │          │      │幫其按摩，要做性服務須先入會．價格為先繳交2萬元 │            │
│    │          │      │，可以預約以後伊本人提供之性服務云云，致陳男陷於│            │
│    │          │      │錯誤，陳男遂給付其身上之1萬元現金，惟巳○○當場 │            │
│    │          │      │安排另一女子為陳男提供性交行為之服務，事後巳○○│            │
│    │          │      │並留一電話號碼予陳男聯繫用，陳男便離去。隔兩日後│            │
│    │          │      │陳男曾以該電話去電，但無人接聽，陳男始知受騙。  │            │
├──┼─────┼───┼────────────────────────┼──────┤
│ 7  │95年9月25 │Ｓ○○│Ｓ○○於95年9 月25日前2 至3 天，在臺北縣永和市仁│            │
│    │日，在臺北│      │愛路上看到貼在機車上色情小廣告，遂於95年9 月25日│            │
│    │縣泰山鄉明│      │中午11時30分左右去電，由一自稱「瑤瑤」之女子（即│            │
│    │志路3段492│      │被告巳○○）接聽電話，稱可以3000元之代價為按摩服│            │
│    │號4樓     │      │務，並與劉男約定在臺北縣泰山鄉○○路附近超商見面│            │
│    │          │      │。劉男到達後，即由巳○○（花名「瑤瑤」）帶劉男至│            │
│    │          │      │臺北縣泰山鄉○○路三段492號4樓，進入該營業場所後│            │
│    │          │      │，劉男進入其中一間有按摩床之房間，之後在床上由林│            │
│    │          │      │玉梅幫只著內褲之劉男做按摩，巳○○並撫摸劉男之性│            │
│    │          │      │器官，挑起其性慾，並向劉男佯稱：要加入會員後才可│            │
│    │          │      │以提供性服務，價格為至少先繳交6萬元，可以提供24 │            │
│    │          │      │次的預約性服務云云，致使劉男陷於錯誤，劉男遂答應│            │
│    │          │      │入會，並給付現金13000元及刷卡58000元，嗣巳○○即│            │
│    │          │      │安排另一位新加坡籍女子到現場為劉男提供性交服務，│            │
│    │          │      │事後巳○○給劉男一張小卡片做為憑據以供預約性服務│            │
│    │          │      │。惟劉男以巳○○所留敦煌美容名店小卡片上（正頁內│            │
│    │          │      │容：「瑤瑤」，0000000000，下午2點以後預約。後頁 │            │
│    │          │      │內容：劃小格子，每格子代表可提供性服務一次）之電│            │
│    │          │      │話聯繫，無人接聽，劉男始知受騙。                │            │
├──┼─────┼───┼────────────────────────┼──────┤
│ 8  │95年9月27 │乙○○│乙○○於95年9 月27日前二星期，接獲色情簡訊，嗣於│            │
│    │日，在臺北│      │95年9月27日去電後，由癸○○等服務小姐其中一女子 │            │
│    │縣泰山鄉明│      │接聽電話，該女子稱可以3000元之代價為性交易，並與│            │
│    │志路3段49 │      │王男約定在臺北縣泰山鄉○○路附近超商見面。王男到│            │
│    │2號4樓    │      │達後，即由巳○○（花名「瑤瑤」）帶王男至臺北縣泰│            │
│    │          │      │山鄉○○路○段492號4樓，進入該營業場所後，王男進 │            │
│    │          │      │入其中一間房間後，在床上由巳○○幫當時只有穿內褲│            │
│    │          │      │之王男按摩，巳○○並向王男佯稱：要性服務須先入會│            │
│    │          │      │，價格為先繳交1萬元，可以預約以後4次性交易，回到│            │
│    │          │      │原處服務云云，因王男發覺其中有詐而未答應並離開，│            │
│    │          │      │致未能得逞。                                    │            │
├──┼─────┼───┼────────────────────────┼──────┤
│ 9  │95年10月5 │午○○│午○○於95年10月5 日，在臺北縣三峽鎮○○路附近停│            │
│    │日，在臺北│      │車後，見及機車上張貼有色情小廣告貼紙，去電後由林│            │
│    │縣泰山鄉明│      │玉梅（花名「瑤瑤」）接聽電話，並稱可以3000元之代│            │
│    │志路3段492│      │價為性交易，並與林男約在臺北縣泰山鄉○○路三段  │            │
│    │號4樓     │      │488號前見面。林男到達後，由巳○○帶林男至臺北縣 │            │
│    │          │      │泰山鄉○○路○段492號4樓，進入該營業場所，林男進 │            │
│    │          │      │入其中一間房間後，在床上由巳○○幫全裸之林男做按│            │
│    │          │      │摩並撫摸其性器官，以挑起其性慾，巳○○並向林男佯│            │
│    │          │      │稱：要加入會員後才可以由伊從事性服務，價格為至少│            │
│    │          │      │先繳交1萬元，可以預約由伊本人提供之性服務云云， │            │
│    │          │      │致使林男陷於錯誤並答應入會，林男遂給付13000元， │            │
│    │          │      │巳○○並給林男一張小卡片以供日後預約，巳○○並另│            │
│    │          │      │安排外籍女子至現場欲為林男提供性服務，遭林男拒絕│            │
│    │          │      │，林男要求退費未果遂離去。數日後，林男以小卡片上│            │
│    │          │      │所留之電話號碼去電，但無人接聽，始知受騙。      │            │
├──┼─────┼───┼────────────────────────┼──────┤
│ 10 │95年10月7 │丙○○│丙○○於95年10月7 日前3 、4 天，在臺北縣新店市大│            │
│    │日，在臺北│      │豐路上見及貼在機車上色情小廣告，遂於95年10月7日 │            │
│    │縣泰山鄉明│      │下午14時去電，由巳○○（花名「瑤瑤」）接聽電話，│            │
│    │志路3段492│      │並稱可以3000元之代價作服務，並與王男約定在臺北縣│            │
│    │號4樓     │      │泰山鄉○○路附近之超商見面。王男到達後，由巳○○│            │
│    │          │      │帶王男至臺北縣泰山鄉○○路○段492號4樓，進入該營 │            │
│    │          │      │業場所，林男進入其中一間房間後，在床上由巳○○幫│            │
│    │          │      │王男做按摩並撫摸其性器官，以挑起其性慾，巳○○並│            │
│    │          │      │向林男佯稱：要加入會員後才可以由伊從事性服務，價│            │
│    │          │      │格為至少先繳交1萬元，可以預約由伊本人提供之性服 │            │
│    │          │      │務云云，使王男陷於錯誤並答應入會，王男遂給付90  │            │
│    │          │      │00 元，巳○○並給王男一張小卡片以供日後預約，林 │            │
│    │          │      │玉梅並安排另一女子為王男提供性交服務後，王男遂離│            │
│    │          │      │去。王男嗣以小卡片上所留之電話號碼去電，但無人接│            │
│    │          │      │聽，始知受騙。                                  │            │
├──┼─────┼───┼────────────────────────┼──────┤
│ 11 │95年10月11│Ｏ○○│Ｏ○○於95年10月11日前一星期，於臺北縣三重市重新│            │
│    │日，在臺北│      │路附近機車後座發現色情小廣告，嗣於95年10月11日去│            │
│    │縣泰山鄉明│      │電，由癸○○等小姐其中一人自稱「娃娃」，並稱可以│            │
│    │志路3段492│      │3000元之代價為性交易，並與詹男約在臺北縣泰山鄉明│            │
│    │號4樓     │      │志路附近見面。詹男到達後，由巳○○（花名「瑤瑤」│            │
│    │          │      │）帶詹男至臺北縣泰山鄉○○路○段492號4樓，進入該 │            │
│    │          │      │營業場所，詹男進入其中一間房間後，在床上由巳○○│            │
│    │          │      │幫詹男做按摩並撫摸其性器官，以挑起其性慾，巳○○│            │
│    │          │      │並向詹男佯稱：要加入會員後才可以由伊從事性服務，│            │
│    │          │      │價格為至少先繳交2萬元，可以預約由伊本人提供之性 │            │
│    │          │      │服務云云，致使林男陷於錯誤並答應入會，林男遂給付│            │
│    │          │      │10000元，巳○○並給詹男一張小卡片以供日後預約， │            │
│    │          │      │巳○○並安排另一大陸籍女子為詹男提供性交服務後，│            │
│    │          │      │詹男遂離去。數日後，詹男以小卡片上所留之電話號碼│            │
│    │          │      │去電要求提供性交服務，均遭藉故推託，詹男始知受騙│            │
│    │          │      │。                                              │            │
├──┼─────┼───┼────────────────────────┼──────┤
│ 12 │95年10月13│辛○○│辛○○於95年l0月13日，在臺北縣板橋市○○○街住家│            │
│    │日，在臺北│      │樓下其機車上見及色情小廣告，後將該電話號碼輸入行│            │
│    │縣泰山鄉明│      │動電話，並於同日19時30分去電，由癸○○等小姐其中│            │
│    │志路3段492│      │一人接聽電話並稱可從事性交易，並與吳男約在臺北縣│            │
│    │號4樓     │      │泰山鄉○○路附近見面。吳男到達後，由巳○○（花名│            │
│    │          │      │「瑤瑤」）帶吳男至臺北縣泰山鄉○○路○段492號4樓 │            │
│    │          │      │，進入該營業場所，吳男進入其中一間房間後，在床上│            │
│    │          │      │由巳○○幫吳男做按摩並撫摸其性器官，以挑起其性慾│            │
│    │          │      │，巳○○並向吳男佯稱：要加入會員後才可以由伊從事│            │
│    │          │      │性服務，價格為至少先繳交1萬元，可以提供4次由伊本│            │
│    │          │      │人提供之性服務云云，致使吳男陷於錯誤，遂答應入會│            │
│    │          │      │，但吳男身上僅有3000元，所以又回家拿信用卡，再回│            │
│    │          │      │到現場，巳○○及另一女子再向吳男佯稱：如只付l 萬│            │
│    │          │      │元4次性交易，如要外出需付3個月6萬元24次性交易， │            │
│    │          │      │刷卡後不會送刷卡單給銀行，只是留這筆錢當押金，以│            │
│    │          │      │後如預約性交易，要再付現2500元，滿24次後會將刷卡│            │
│    │          │      │款項還給吳男云云，吳男遂刷卡付款72000元（含百分 │            │
│    │          │      │之二十手續費），巳○○並給吳男2張小卡片做為入會 │            │
│    │          │      │憑據，可預約30次性服務，之後吳男即離去。隔4日後 │            │
│    │          │      │，吳男以該小卡片上之電話號碼聯繫要求預約性服務，│            │
│    │          │      │均無人接聽，而信用卡帳款亦已入帳，吳男始知受騙。│            │
├──┼─────┼───┼────────────────────────┼──────┤
│ 13 │95年10月13│地○○│地○○於95年10月13日，在臺北縣林口鄉鄉公所前見及│            │
│    │日，在臺北│      │機車上色情小廣告，並於同日16時許去電，由巳○○（│            │
│    │縣泰山鄉明│      │花名「瑤瑤」）接聽電話，並稱可以3000元之代價作  │            │
│    │志路3段492│      │服務，並與張男約定在臺北縣泰山鄉○○路附近之超商│            │
│    │號4樓     │      │見面。張男到達後，巳○○帶張男至臺北縣泰山鄉明志│            │
│    │          │      │路3段492號4樓，進入該營業場所，張男進入其中一間 │            │
│    │          │      │房間後，在床上由巳○○幫張男做按摩並撫摸其性器官│            │
│    │          │      │，以挑起其性慾，巳○○並向張男佯稱：要加入會員後│            │
│    │          │      │才可以由伊從事性服務，價格為至少先繳交2萬元，可 │            │
│    │          │      │以預約由伊本人提供之性服務云云，致使張男陷於錯誤│            │
│    │          │      │並答應入會，張男遂給付10000元，巳○○並給張男一 │            │
│    │          │      │張小卡片以供日後預約，張男遂離去。張男嗣以小卡片│            │
│    │          │      │上所留之電話號碼去電，但無人接聽，始知受騙。    │            │
├──┼─────┼───┼────────────────────────┼──────┤
│ 14 │95年10月15│Ｎ○○│Ｎ○○於95年10月15日前3 、4 天，在臺北縣中和市忠│            │
│    │日，在臺北│      │孝街上見及貼在機車上色情小廣告，並於95年10月15日│            │
│    │縣泰山鄉明│      │22時許去電，由癸○○等小姐其中一女子接聽電話並稱│            │
│    │志路3段492│      │可以3000元代價作全套按摩性服務，並與楊男約定在臺│            │
│    │號4樓     │      │北縣泰山鄉○○路附近之超商見面。楊男到達後，由林│            │
│    │          │      │玉梅（花名「瑤瑤」）帶楊男至臺北縣泰山鄉○○路3 │            │
│    │          │      │段492號4樓，進入該營業場所，楊男進入其中一間房間│            │
│    │          │      │後，在床上由巳○○幫楊男做按摩並撫摸其性器官，以│            │
│    │          │      │挑起其性慾，巳○○並向楊男佯稱：要加入會員後才可│            │
│    │          │      │以由伊從事性服務，價格為至少先繳交2萬元，可以預 │            │
│    │          │      │約由伊本人提供之性服務云云，致使楊男陷於錯誤並答│            │
│    │          │      │應入會，楊男遂給付8000元，巳○○並給楊男一張小卡│            │
│    │          │      │片以供日後預約，巳○○並安排另一女子為楊男提供性│            │
│    │          │      │交服務後，楊男遂離去。楊男嗣以小卡片上所留之電話│            │
│    │          │      │號碼去電，但無人接聽，始知受騙。                │            │
├──┼─────┼───┼────────────────────────┼──────┤
│ 15 │95年l0月16│戌○○│戌○○於95年l0月16日前3 、4 天，在臺北縣新店市中│            │
│    │日，在臺北│      │興路上見及貼在其機車上色情小廣告，並於95年10 月 │            │
│    │縣泰山鄉明│      │16日14時許去電，由癸○○等小姐其中一女子接聽電話│            │
│    │志路3段492│      │並稱可以3000元代價作按摩服務，並與高男約定在臺北│            │
│    │號4樓     │      │縣泰山鄉○○路附近超商見面。高男到達後，即由吳秋│            │
│    │          │      │玫等小姐其中一女子自稱「娃娃」帶高男至臺北縣泰山│            │
│    │          │      │鄉○○路○段492號4樓，進入該營業場所後，高男進入 │            │
│    │          │      │其中一間房間後，在床上由該女子幫高男按摩，該女子│            │
│    │          │      │並向高男佯稱：要性服務須先入會，價格為先繳交2萬 │            │
│    │          │      │元，可以預約以後8次性交易云云，因高男發覺其中有 │            │
│    │          │      │詐而未答應並離開，致未能得逞。                  │            │
├──┼─────┼───┼────────────────────────┼──────┤
│ 16 │95年l0月20│Ｈ○○│Ｈ○○於95年l0月20日前3、4天，在臺北縣新莊市街上│            │
│    │日，在臺北│      │見及貼在機車上色情小廣告，將該電話輸入手機後於同│            │
│    │縣泰山鄉明│      │年l0月20日23時許去電，由癸○○等小姐其中一女子接│            │
│    │志路3段492│      │聽電話並稱可以2500元至3000元之代價作按摩服務，並│            │
│    │號4樓     │      │與陳男約在臺北縣泰山鄉○○路附近見面。陳男到達後│            │
│    │          │      │，由綽號「瑤瑤」之巳○○帶陳男至臺北縣泰山鄉明志│            │
│    │          │      │路3段492號4樓，進入該營業場所，陳男進入其中一間 │            │
│    │          │      │房間後，在床上由巳○○幫陳男做按摩並撫摸其性器官│            │
│    │          │      │，以挑起其性慾，巳○○並向陳男佯稱：要加入會員後│            │
│    │          │      │才可以由伊從事性服務，價格為至少先繳交6萬元，可 │            │
│    │          │      │以提供25次由伊本人提供之性服務，刷卡後不會送刷卡│            │
│    │          │      │單給銀行，只是留這筆錢當押金，以後如預約性交易，│            │
│    │          │      │要再付現2500元，滿25次後會將刷卡款項還給陳男云云│            │
│    │          │      │，陳男遂刷卡付款72000元（含百分之二十手續費）， │            │
│    │          │      │巳○○並給陳男2張小卡片做為入會憑據，可預約性服 │            │
│    │          │      │務，巳○○並安排另一大陸籍女子為陳男提供性交服務│            │
│    │          │      │後，陳男遂離去。陳男嗣以小卡片上所留之電話號碼去│            │
│    │          │      │電，但無人接聽，始知受騙。                      │            │
├──┼─────┼───┼────────────────────────┼──────┤
│ 17 │95年l0月23│ａ○○│ａ○○於95年l0月23日前1、2天，在臺北縣林口鄉文化│            │
│    │日，在臺北│      │二路上見及貼在機車上色情小廣告，用其所申辦之號碼│            │
│    │縣泰山鄉明│      │0000000000的行動電話去電，由癸○○等小姐其中一女│            │
│    │志路3段49 │      │子接聽電話並稱可以3000元之代價作服務，並與魏男約│            │
│    │2號4樓    │      │在臺北縣泰山鄉○○路附近見面。魏男到達後，由綽號│            │
│    │          │      │「瑤瑤」之巳○○帶魏男至臺北縣泰山鄉○○路○段492│            │
│    │          │      │號4樓，進入該營業場所，魏男進入其中一間房間後， │            │
│    │          │      │在床上由巳○○幫魏男做按摩，巳○○並向魏男佯稱：│            │
│    │          │      │要加入會員後才可以由伊從事性服務，價格為至少先繳│            │
│    │          │      │交6萬元，可以提供30次由伊本人提供之性服務，刷卡 │            │
│    │          │      │後不會送刷卡單給銀行，只是留這筆錢當押金，以後如│            │
│    │          │      │預約性交易，要再付現3000元，滿30次後會將刷卡款項│            │
│    │          │      │還給魏男云云，魏男遂刷卡付款72000元（含百分之二 │            │
│    │          │      │十手續費），巳○○並給魏男2張小卡片做為入會憑據 │            │
│    │          │      │，可預約性服務，巳○○並安排另一新加坡籍女子為魏│            │
│    │          │      │男提供性交服務後，魏男遂離去。魏男嗣以小卡片上所│            │
│    │          │      │留之電話號碼去電，但無人接聽，始知受騙。        │            │
│    │          │      │                                                │            │
├──┼─────┼───┼────────────────────────┼──────┤
│ 18 │95年l0月26│Ｇ○○│Ｇ○○於95年l0月初，在臺北市○○○路上見及貼在機│            │
│    │日，在臺北│      │車上色情小廣告貼紙（電話號碼為0000000000），將該│            │
│    │縣泰山鄉明│      │電話輸入手機後於同年l0月26日20時許去電，由癸○○│            │
│    │志路3段492│      │等小姐其中一女子自稱「瑄瑄」接聽電話並稱可以3000│            │
│    │號4樓     │      │元之代價作全套按摩性服務，並與陳男約在臺北縣泰山│            │
│    │          │      │鄉○○路附近見面。陳男到達後，由綽號「瑤瑤」之女│            │
│    │          │      │子（即巳○○）帶陳男至臺北縣泰山鄉○○路○段492號│            │
│    │          │      │4樓，進入該營業場所，陳男進入其中一間房間後，在 │            │
│    │          │      │床上由巳○○幫陳男做按摩並撫摸其性器官，以挑起其│            │
│    │          │      │性慾，巳○○並向陳男佯稱：要加入會員後才可以由伊│            │
│    │          │      │從事性服務，價格為至少先繳交6萬元，可以提供24次 │            │
│    │          │      │由伊本人提供之性服務，刷卡後不會送刷卡單給銀行，│            │
│    │          │      │只是留這筆錢當押金，以後如預約性交易，要再付現  │            │
│    │          │      │2500元，滿24次後會將刷卡款項還給陳男云云，陳男遂│            │
│    │          │      │刷卡付款72000元（含百分之二十手續費），巳○○並 │            │
│    │          │      │給陳男2張小卡片做為入會憑據，可預約性服務，林玉 │            │
│    │          │      │梅並安排另一女子為陳男提供性交服務後，陳男遂離去│            │
│    │          │      │。陳男嗣以小卡片上所留之電話號碼去電，但無人接聽│            │
│    │          │      │，且發現刷卡款項已入帳，始知受騙。              │            │
├──┼─────┼───┼────────────────────────┼──────┤
│ 19 │95年l0月27│宙○○│宙○○於95年08月起接到該應召站之電話聯繫，由吳秋│            │
│    │日，在臺北│      │玫等小姐其中一女子自稱「小君」來電，並稱可以作全│            │
│    │縣泰山鄉明│      │套按摩性服務，嗣於同年10月27日16時許，張男前往消│            │
│    │志路3段492│      │費，並約定在臺北縣泰山鄉○○路附近之超商見面。張│            │
│    │號4樓     │      │男到達後，由該綽號「小君」之女子帶張男至臺北縣泰│            │
│    │          │      │山鄉○○路○段492號4樓，進入該營業場所，張男進入 │            │
│    │          │      │其中一間房間後，在床上由該女子幫張男做按摩並撫摸│            │
│    │          │      │其性器官，以挑起其性慾，該女子並向張男佯稱：要加│            │
│    │          │      │入會員後才可以由伊從事性服務，價格為至少先繳交2 │            │
│    │          │      │萬元，可以預約提供10次性服務云云，致使張男陷於錯│            │
│    │          │      │誤並答應入會，楊男遂給付20000元，該女子並給張男 │            │
│    │          │      │一張小卡片以供日後預約，該女子並再安排另一新加坡│            │
│    │          │      │籍女子為張男提供性交服務後，張男遂離去。張男嗣以│            │
│    │          │      │小卡片上所留之電話號碼去電，但無人接聽，始知受騙│            │
│    │          │      │。                                              │            │
├──┼─────┼───┼────────────────────────┼──────┤
│ 20 │95年l0月27│Ｕ○○│Ｕ○○於95年l0月27日前2 、3 天，在臺北縣樹林市俊│            │
│    │日，在臺北│      │德街上見及貼在其機車上之色情小廣告（電話號碼為09│            │
│    │縣泰山鄉明│      │00000000），劉男將該電話輸入手機，於同年10月27日│            │
│    │志路3段492│      │19時30分許去電，由癸○○等小姐其中一女子接聽電話│            │
│    │號4樓     │      │並稱可以3000元之代價作按摩服務，並與劉男約定在臺│            │
│    │          │      │北縣泰山鄉○○路附近超商見面。劉男到達後，即由吳│            │
│    │          │      │秋玫等小姐其中一女子帶劉男至臺北縣泰山鄉○○路3 │            │
│    │          │      │段492號4樓，進入該營業場所後，劉男進入其中一間房│            │
│    │          │      │間後，在床上由該女子幫劉男按摩，該女子並向劉男佯│            │
│    │          │      │稱：要性服務須先入會，價格為先繳交2萬元，可以預 │            │
│    │          │      │約以後8次性交易云云，因劉男發覺其中有詐而未答應 │            │
│    │          │      │並離開，致未能得逞。                            │            │
├──┼─────┼───┼────────────────────────┼──────┤
│ 21 │95年10月30│壬○○│壬○○於95年10月30日23時許，見機車上色情小廣告，│            │
│    │日，在臺北│      │撥打色情小廣告上印製之行動電話（0000000000），即│            │
│    │縣新莊市中│      │由其中一女子接聽，並稱可以3000元代價為全套服務，│            │
│    │正路883巷 │      │並與吳男約定在臺北縣新莊市○○路與富國路口見面。│            │
│    │1號3樓    │      │吳男到達後，即由癸○○等小姐其中一女子自稱「小林│            │
│    │          │      │」帶吳男至臺北縣新莊市○○路883巷1號3樓，進入該 │            │
│    │          │      │營業場所後，吳男進入其中一間房間後，在床上由該女│            │
│    │          │      │子幫吳男按摩，該女子並向吳男佯稱：要性服務須先入│            │
│    │          │      │會，先繳交會費云云，因吳男發覺其中有詐而未答應並│            │
│    │          │      │離開，致未能得逞。                              │            │
│    │          │      │                                                │            │
├──┼─────┼───┼────────────────────────┼──────┤
│ 22 │95年l0月31│甲○○│甲○○於95年l0月31日前2 、3 天，在臺北縣永和市中│            │
│    │日，在臺北│      │正路上見及貼在機車上色情小廣告（電話號碼為092510│            │
│    │縣泰山鄉明│      │9070）並將該電話輸入手機，嗣於同年10月31日15時30│            │
│    │志路3段492│      │分許去電，由癸○○等小姐其中一女子自稱「娃娃」之│            │
│    │號4樓     │      │女子接聽電話並稱可以3000元之代價作性交易服務，並│            │
│    │          │      │與王男約在臺北縣泰山鄉○○路附近見面。王男到達後│            │
│    │          │      │，由綽號「瑤瑤」之巳○○帶王男至臺北縣泰山鄉明志│            │
│    │          │      │路3段492號4樓，進入該營業場所，王男進入其中一間 │            │
│    │          │      │房間後，巳○○並向王男佯稱：要加入會員後才可以由│            │
│    │          │      │伊從事性服務，入會方式是購買6個月份，每月可預約8│            │
│    │          │      │次性交易，價格為72000元，是由伊本人提供性服務云 │            │
│    │          │      │云，王男遂答應入會，巳○○隨即陪同另一女子（即被│            │
│    │          │      │告天○○請王男捧該女子的場，並佯稱伊等二人可提供│            │
│    │          │      │3P性服務，但每人要買1年份的會員，代價每人144000 │            │
│    │          │      │元，含刷卡付帳要付20%手續費云云，致使王男陷於錯 │            │
│    │          │      │誤，遂將其台新銀行及中國信託銀行信用卡交予巳○○│            │
│    │          │      │，巳○○再將該信用卡交予癸○○等小姐其中一女子自│            │
│    │          │      │稱「經理」者至他處刷卡，過約2小時後，該自稱經理 │            │
│    │          │      │之女子拿簽帳單給王男簽名，並佯稱每人還要繳交1500│            │
│    │          │      │00元保證金，王男察覺其中有詐，要求退費，惟該女子│            │
│    │          │      │佯稱上述刷卡金額，不會向銀行請款，並在7日後可退 │            │
│    │          │      │款，包括保證金刷卡部份，以後預約性服務只要再繳付│            │
│    │          │      │2500元即可云云，使王男再拿台新銀行及中國信託銀行│            │
│    │          │      │、中華商銀信用卡共3張信用卡給該女子，過約2小時後│            │
│    │          │      │才拿簽帳單給王男簽名，王男刷卡金額共計534000元。│            │
│    │          │      │巳○○並給王男1張小卡片做為入會憑據，可預約性服 │            │
│    │          │      │務，巳○○並安排另一女子為王男提供性交服務後，王│            │
│    │          │      │男遂離去。王男嗣以小卡片上所留之電話號碼聯絡退費│            │
│    │          │      │事宜均未果，始知受騙。                          │            │
├──┼─────┼───┼────────────────────────┼──────┤
│ 23 │95年11月1 │未○○│未○○於95年11月l 日，撥打色情小廣告上印製之行動│            │
│    │日，在臺北│      │電話號碼（0000000000），即由其中一女子自稱「小林│            │
│    │縣新莊市中│      │」接聽，並稱可以3000元代價為全套服務，並與林男約│            │
│    │正路883巷 │      │定在臺北縣新莊市○○路與富國路口見面。林男到達後│            │
│    │1號3樓    │      │，即由綽號「小林」之女子帶林男至臺北縣新莊市中正│            │
│    │          │      │路883巷1號3樓，進入該營業場所後，林男進入其中一 │            │
│    │          │      │間房間後，在床上由該女子幫林男按摩，該女子並向林│            │
│    │          │      │男佯稱：要性服務須先入會，先繳交會費15000元云云 │            │
│    │          │      │，因林男發覺其中有詐而未答應並離開，致未能得逞。│            │
│    │          │      │                                                │            │
│    │          │      │                                                │            │
├──┼─────┼───┼────────────────────────┼──────┤
│ 24 │95年11月7 │Ｅ○○│Ｅ○○於95年11月7 日二星期前，在臺北縣新店市北新│            │
│    │日，在臺北│      │路上見及到貼在機車上色情小廣告，並於同年ll月7日 │            │
│    │縣泰山鄉明│      │20時許去電．由癸○○等小姐其中一女子接聽電話，並│            │
│    │志路3段492│      │稱可以3000元之代價作服務，並與陳男約在臺北縣泰山│            │
│    │號4樓     │      │鄉○○路附近見面。陳男到達後，由綽號「瑤瑤」之女│            │
│    │          │      │子（即巳○○）帶陳男至臺北縣泰山鄉○○路○段492  │            │
│    │          │      │號4樓，進入該營業場所，陳男進入其中一間房間後， │            │
│    │          │      │在床上由巳○○幫陳男做按摩並撫摸其性器官，以挑起│            │
│    │          │      │其性慾，巳○○並向陳男佯稱：要加入會員後才可以由│            │
│    │          │      │伊從事性服務，價格為至少先繳交6萬元，可以提供24 │            │
│    │          │      │次由伊本人提供之性服務刷卡後，不會送刷卡單給銀行│            │
│    │          │      │，只是留這筆錢當押金，以後如預約性交易，要再付現│            │
│    │          │      │2500元，滿24次後會將刷卡款項還給陳男云云，巳○○│            │
│    │          │      │並再找另一女子進房請陳男也捧該女子的場，並佯稱伊│            │
│    │          │      │等二人可提供3P性服務云云，致使陳男陷於錯誤，陳男│            │
│    │          │      │遂刷卡付款108000元（含百分之二十手續費），林玉  │            │
│    │          │      │梅並給陳男3張小卡片做為入會憑據，可預約性服務， │            │
│    │          │      │陳男遂離去。陳男嗣以小卡片上所留之電話號碼去電，│            │
│    │          │      │惟巳○○均藉故推託，嗣即無人接聽，陳男始知受騙。│            │
├──┼─────┼───┼────────────────────────┼──────┤
│ 25 │95年11月10│Ｊ○○│Ｊ○○於95年6 、7 月間，在臺北縣新莊市○○街機車│            │
│    │日，在臺北│      │上見及色情小廣告，去電後由癸○○等小姐其中一女子│            │
│    │縣泰山鄉明│      │「琪琪」接聽電話，並稱可以3000元之代價作全套按摩│            │
│    │志路3段492│      │性服務，陳男於95年11月10日前往消費，並約定在臺北│            │
│    │號4樓     │      │縣泰山鄉○○路附近之超商見面。陳男到達後，由綽號│            │
│    │          │      │「瑤瑤」之女子（即巳○○）帶陳男至臺北縣泰山鄉明│            │
│    │          │      │志路3段492號4樓，進入該營業場所，陳男進入其中一 │            │
│    │          │      │間房間後，在床上由巳○○幫陳男做按摩並撫摸其性器│            │
│    │          │      │官，以挑起其性慾，巳○○並向陳男佯稱：要加入會員│            │
│    │          │      │後才可以由伊從事性服務，價格為至少先繳交1萬元， │            │
│    │          │      │可以預約由4次性服務云云，致使陳男陷於錯誤並答應 │            │
│    │          │      │入會，陳男遂給付13000元，巳○○並給陳男一張小卡 │            │
│    │          │      │片以供日後預約，巳○○並安排另一女子為陳男提供性│            │
│    │          │      │交服務後，陳男遂離去。陳男嗣以小卡片上所留之電話│            │
│    │          │      │號碼去電，但無人接聽，始知受騙。                │            │
├──┼─────┼───┼────────────────────────┼──────┤
│ 26 │95年11月10│Ｍ○○│Ｍ○○於95年11月10日，在臺北縣三重市街上見及貼在│            │
│    │日，在臺北│      │機車上色情小廣告，將該電話號碼輸入手機，而於同年│            │
│    │縣泰山鄉明│      │11月10日21時左右去電，由癸○○等小姐其中一女子接│            │
│    │志路3段492│      │聽電話，並稱可以3000元之代價作性交易，並約定在臺│            │
│    │號4樓     │      │北縣泰山鄉○○路附近之超商見面。黃男到達後，由綽│            │
│    │          │      │號「瑤瑤」之女子（即巳○○）帶黃男至臺北縣泰山鄉│            │
│    │          │      │明志路3段492號4樓，進入該營業場所，黃男進入其中 │            │
│    │          │      │一間房間後，巳○○並向黃男佯稱：要加入會員後才可│            │
│    │          │      │以由伊從事性服務，價格為至少先繳交1萬元，可以預 │            │
│    │          │      │約由伊本人提供之5次性服務云云，使黃男陷於錯誤並 │            │
│    │          │      │答應入會，黃男遂給付10000元，巳○○並給黃男一張 │            │
│    │          │      │小卡片以供日後預約，巳○○並安排另一新加坡籍女子│            │
│    │          │      │為黃男提供性交服務後，黃男遂離去。黃男嗣以小卡片│            │
│    │          │      │上所留之電話號碼去電，但無人接聽，始知受騙。    │            │
├──┼─────┼───┼────────────────────────┼──────┤
│ 27 │95年11月23│寅○○│於95年11月23日，寅○○經某計程車司機之介紹，至臺│            │
│    │日，在臺北│      │北縣泰山鄉○○路附近為性交易，由綽號「瑤瑤」之女│            │
│    │縣泰山鄉明│      │子（即巳○○）帶李男至臺北縣泰山鄉○○路○段492號│            │
│    │志路3段492│      │4 樓，進入該營業場所，李男進入其中一間房間後，在│            │
│    │號4樓     │      │床上由巳○○幫李男做按摩並撫摸其性器官，以挑起其│            │
│    │          │      │性慾，巳○○並向李男佯稱：如加入會員，繳交20000 │            │
│    │          │      │元每月可享8 次性服務云云，致使李男陷於錯誤而答應│            │
│    │          │      │買9 個月份性服務，嗣另一小姐進來請李男捧場，因此│            │
│    │          │      │李男又增加購買3 個月的性服務，當日刷卡5 筆金額（│            │
│    │          │      │21400 、32600 、18000 、70000 、50000 元）共1920│            │
│    │          │      │00 元，李男遂要求巳○○為其性服務，惟巳○○藉詞 │            │
│    │          │      │推託，並另安排中國籍女子為其性服務，該中國籍女子│            │
│    │          │      │撫摸李男性器官而為猥褻行為後，李男方離去。翌日，│            │
│    │          │      │李男酒醒後感覺受騙，遂依消費憑證（上載：敦煌美容│            │
│    │          │      │名店，瑤瑤0000000000，請於下午兩點預約。共4張小 │            │
│    │          │      │名片，後劃有64小格子，代表1 年份64次免費性服務）│            │
│    │          │      │上所留電話號碼（0000000000）去電巳○○，李男要求│            │
│    │          │      │退費，巳○○於同年11月27日再帶李男回到原消費處所│            │
│    │          │      │，後有一自稱為「瑤瑤」經紀人之女子（即癸○○）與│            │
│    │          │      │李男協商，其復佯稱：為了要保證小姐之安全，要先繳│            │
│    │          │      │交15萬元保證金，第二天會用最快的速度把192000元退│            │
│    │          │      │還，15萬元現金保證金經公司核可後會發還云云，李男│            │
│    │          │      │再與巳○○約好同年12月4 日在臺北縣中和市家樂福旁│            │
│    │          │      │的手機行見面，再由癸○○帶李男至通訊行刷卡12萬元│            │
│    │          │      │（含20％手續費），李男並再交付現金5 萬元，並交付│            │
│    │          │      │身分證及健保卡供影印。癸○○再帶李男至臺北縣新莊│            │
│    │          │      │市某泡沫紅茶店，表示會有專人處理退費事宜，遂由廖│            │
│    │          │      │俊明及另一名男子與李男接洽事宜，Ｐ○○遂佯以開支│            │
│    │          │      │票方式，並稱隔一個星期退還李男兩筆費用，Ｐ○○並│            │
│    │          │      │與李男約在臺北縣板橋市某路旁，且交付李男一張面額│            │
│    │          │      │70萬元支票。李男於96年1 月底打電話詢問銀行，方知│            │
│    │          │      │該支票帳戶已有退票情形，而未將該支票提示，始悉受│            │
│    │          │      │騙。                                            │            │
├──┼─────┼───┼────────────────────────┼──────┤
│ 28 │95年11月26│Ｒ○○│Ｒ○○於95年11月26日前1 至2 天，在臺北縣新莊市化│            │
│    │日，在臺北│      │成路上見及貼在機車上色情小廣告，將該電話號碼輸入│            │
│    │縣泰山鄉明│      │手機，嗣於95年11月26日下午去電，由癸○○等小姐其│            │
│    │志路3段492│      │中一女子接聽電話，並稱可以3000元之代價作全套按摩│            │
│    │號4樓     │      │性服務，並與趙男約定在臺北縣泰山鄉○○路附近超商│            │
│    │          │      │見面。趙男到達後，即由癸○○等小姐其中一女子帶趙│            │
│    │          │      │男至臺北縣泰山鄉○○路○段492號4樓，進入該營業場 │            │
│    │          │      │ 所後，趙男進入其中一間房間後，在床上由該女子幫 │            │
│    │          │      │趙男按摩並撫摸其性器官，該女子並向趙男佯稱：要性│            │
│    │          │      │服務須先入會，價格為先繳交1萬元云云，趙男發覺其 │            │
│    │          │      │中有詐而未答應，並要求至少要在現場提供半套服務，│            │
│    │          │      │Ｉ○○遂入房質問趙男是否一定要半套服務，趙男即悻│            │
│    │          │      │悻然離開，致未能得逞。                          │            │
│    │          │      │                                                │            │
├──┼─────┼───┼────────────────────────┼──────┤
│ 29 │95年11月27│Ｙ○○│Ｙ○○於95年11月27日前1 天，在臺北縣中和市街上見│            │
│    │日，在臺北│      │及貼在汽車上色情小廣告，嗣於95年11月27日18時左右│            │
│    │縣泰山鄉明│      │去電，由「瑤瑤」之女子（即被告巳○○）接聽並稱可│            │
│    │志路3段492│      │作按摩服務，並約定在臺北縣泰山鄉○○路附近之超商│            │
│    │號4樓     │      │見面。戴男到達後，由巳○○帶戴男至臺北縣泰山鄉明│            │
│    │          │      │志路3段492號4樓，進入該營業場所，戴男進入其中一 │            │
│    │          │      │間房間後，巳○○並向戴男佯稱：要加入會員後才可以│            │
│    │          │      │由伊從事性服務，價格為至少先繳交1萬元，可以預約 │            │
│    │          │      │由伊本人提供之4次性服務云云，致使戴男陷於錯誤並 │            │
│    │          │      │答應入會，戴男遂給付10000元，巳○○並給戴男一張 │            │
│    │          │      │小卡片以供日後預約，戴男遂離去。戴男嗣以小卡片上│            │
│    │          │      │所留之電話號碼去電，但無人接聽，始知受騙。      │            │
├──┼─────┼───┼────────────────────────┼──────┤
│ 30 │95年12月2 │黃○○│黃○○於95年12月2日前3、4天，在臺北縣新店市行政 │            │
│    │日，在臺北│      │街上見及貼在機車上色情小廣告（電話號碼為00000000│            │
│    │縣泰山鄉明│      │66）後將該電話輸入手機，嗣於95年12月2日12時30分 │            │
│    │志路3段492│      │，連男去電，由巳○○自稱「蘋果」接聽電話，並稱可│            │
│    │號4樓     │      │以3000元作按摩服務，並與連男約在臺北縣泰山鄉明志│            │
│    │          │      │路附近見面。連男到達後，由巳○○帶連男至臺北縣泰│            │
│    │          │      │山鄉○○路○段492號4樓，進入該營業場所，連男進入 │            │
│    │          │      │其中一間房間後，在床上由巳○○幫連男做按摩並撫摸│            │
│    │          │      │其性器官，以挑起其性慾，巳○○並向連男佯稱：要加│            │
│    │          │      │入會員後才可以由伊從事性服務，價格為至少先繳交6 │            │
│    │          │      │萬元，可以提供24次由伊本人提供之性服務刷卡後，不│            │
│    │          │      │會送刷卡單給銀行，只是留這筆錢當押金，以後如預約│            │
│    │          │      │性交易，要再付現2500元，滿24次後會將刷卡款項還給│            │
│    │          │      │連男云云，巳○○並再找另一女子進房請連男也捧該女│            │
│    │          │      │子的場，並佯稱伊等二人可提供3P性服務云云，使連男│            │
│    │          │      │陷於錯誤，連男遂刷卡付款3筆各為72000元、23000元 │            │
│    │          │      │、24000元（含百分之二十手續費），巳○○並給連男3│            │
│    │          │      │張小卡片做為入會憑據，可預約性服務，連男遂離去。│            │
│    │          │      │連男嗣以小卡片上所留之電話號碼去電要求退費，惟林│            │
│    │          │      │玉梅均藉故推託，嗣即無人接聽，連男始知受騙。    │            │
├──┼─────┼───┼────────────────────────┼──────┤
│ 31 │95年12月4 │Ｑ○○│Ｑ○○於95年12月4日，在臺北縣中和市漫畫王網咖上 │            │
│    │日，在臺北│      │網見到色情網頁，依上所留電話號碼去電後，由巳○○│            │
│    │縣泰山鄉明│      │（花名「瑤瑤」）接聽電話並稱可以3000元之代價性交│            │
│    │志路3段492│      │易，並與廖男約在臺北縣泰山鄉○○路附近見面。廖男│            │
│    │號4樓     │      │到達後，由巳○○帶廖男至臺北縣泰山鄉○○路○段492│            │
│    │          │      │號4樓，進入該營業場所，廖男進入其中一間房間後， │            │
│    │          │      │在床上由巳○○幫廖男做按摩並撫摸其性器官，以挑起│            │
│    │          │      │其性慾，巳○○並向廖男佯稱：要加入會員後才可以由│            │
│    │          │      │伊從事性服務，價格為至少先繳交2萬元，可以提供8次│            │
│    │          │      │由伊本人提供之性服務云云，使廖男陷於錯誤，廖男遂│            │
│    │          │      │刷卡付款23000元，巳○○並給廖男1張小卡片做為入會│            │
│    │          │      │憑據，可預約性服務，廖男遂離去。廖男嗣以小卡片上│            │
│    │          │      │所留之電話號碼去電，巳○○均藉故推託，嗣即無人接│            │
│    │          │      │聽，廖男始知受騙。                              │            │
│    │          │      │                                                │            │
├──┼─────┼───┼────────────────────────┼──────┤
│ 32 │95年12月7 │卯○○│卯○○於95年12月7 日前15天，在臺北縣林口鄉○○路│            │
│    │日，在臺北│      │上見及貼在機車上色情小廣告，後依上載之電話於同年│            │
│    │縣泰山鄉明│      │12月7日晚上去電．由巳○○自稱「甜甜」接聽電話並 │            │
│    │志路3段492│      │稱可以3000元之代價做全身按摩服務，並與周男約定在│            │
│    │號4樓     │      │臺北縣泰山鄉○○路附近超商見面。周男到達後，即由│            │
│    │          │      │巳○○帶周男至臺北縣泰山鄉○○路○段492號4樓，進 │            │
│    │          │      │入該營業場所後，周男進入其中一間房間後，在床上由│            │
│    │          │      │巳○○幫周男按摩並撫摸其性器官，並向周男佯稱：要│            │
│    │          │      │性服務須先入會，價格為先繳交1萬元云云，因周男發 │            │
│    │          │      │覺其中有詐而未答應並離開，致未能得逞。          │            │
├──┼─────┼───┼────────────────────────┼──────┤
│ 33 │95年12月8 │宇○○│宇○○於95年12月8 日前3 、4 天，在臺北市○○○路│            │
│    │日，在臺北│      │見及貼在汽車上色情小廣告，嗣於同年12月8 日15時左│            │
│    │縣泰山鄉明│      │右去電，由自稱「瑤瑤」之巳○○接聽電話並稱可以30│            │
│    │志路3段49 │      │00元之代價做按摩服務，並與張男約定在臺北縣泰山鄉│            │
│    │2號4樓    │      │明志路附近超商見面。張男到達後，即由巳○○帶張男│            │
│    │          │      │至臺北縣泰山鄉○○路○段492號4樓，進入該營業場所 │            │
│    │          │      │後，張男進入其中一間房間後，在床上由該女子幫張男│            │
│    │          │      │按摩並撫摸其性器官，巳○○並向張男佯稱：要性服務│            │
│    │          │      │須先入會，價格為先繳交1萬元云云，因張男發覺其中 │            │
│    │          │      │有詐而未答應並離開，致未能得逞。                │            │
├──┼─────┼───┼────────────────────────┼──────┤
│ 34 │95年12月18│Ｚ○○│Ｚ○○於95年12月18日前l 天，在臺北縣板橋市○○街│            │
│    │日，在臺北│      │上見及貼在其機車上之色情小廣告，嗣於同年12月18日│            │
│    │縣新莊市中│      │23時左右去電，由其中一女子自稱「小S」接聽電話， │            │
│    │山路3段58 │      │並稱可以3000元之代價作按摩性服務，並顏男約定在臺│            │
│    │8號4樓    │      │北縣新莊中山路附近見面。顏男到達後，即由巳○○帶│            │
│    │          │      │顏男至臺北縣新莊市○○路○段588號4樓，進入該營業 │            │
│    │          │      │場所後，顏男進入其中一間房間後，在床上由巳○○幫│            │
│    │          │      │顏男按摩並撫摸其性器官，巳○○並向顏男佯稱：要性│            │
│    │          │      │服務須先入會，價格為先繳交1萬元云云，因顏男發覺 │            │
│    │          │      │其中有詐而未答應並離開，致未能得逞。            │            │
├──┼─────┼───┼────────────────────────┼──────┤
│ 35 │95年12月19│戊○○│戊○○於95年12月19日前一星期，在臺北市○○○路上│            │
│    │日，在臺北│      │見及貼在機車上色情小廣告，嗣於同年12月19日18 時 │            │
│    │縣新莊市中│      │左右去電，由其中一女子接聽電話並稱可以3000元之代│            │
│    │山路3段588│      │價作按摩服務，並與石男約在臺北縣新莊市○○路附近│            │
│    │號4樓     │      │見面。石男到達後，由巳○○帶石男至臺北縣新莊市中│            │
│    │          │      │山路3段588號4樓，進入該營業場所，石男進入其中一 │            │
│    │          │      │間房間後，在床上由巳○○幫石男做按摩並撫摸其性器│            │
│    │          │      │官，以挑起其性慾，巳○○並向石男佯稱：要加入會員│            │
│    │          │      │後才可以由伊從事性服務，價格為至少先繳交2萬元， │            │
│    │          │      │可以提供8次由伊本人提供之性服務云云，致使石男陷 │            │
│    │          │      │於錯誤，石男遂付款20000元，巳○○並給石男1 張小 │            │
│    │          │      │卡片做為入會憑據，可預約性服務，石男遂離去。石男│            │
│    │          │      │嗣以小卡片上所留之電話號碼去電，並要求退費，石男│            │
│    │          │      │再至現場洽談退費事宜，天○○與石男洽談，並將其小│            │
│    │          │      │卡片憑證收回，向石男佯稱退費須3天至1星期時間作業│            │
│    │          │      │，並會再主動聯繫云云，石男遂離開。事後石男因交回│            │
│    │          │      │卡片而未能以電話聯繫，始悉受騙。                │            │
├──┼─────┼───┼────────────────────────┼──────┤
│ 36 │95年12月22│丁○○│丁○○於95年12月22日21時許，撥打色情小廣告上印製│            │
│    │日，在臺北│      │之行動電話0000000000，由癸○○等小姐其中一女子自│            │
│    │縣泰山鄉明│      │稱「蘋果」接聽，並稱其可以3000元之代價作按摩服務│            │
│    │志路3段49 │      │，並與左男約在臺北縣泰山鄉○○路附近見面。左男到│            │
│    │2號4樓    │      │達後，由癸○○自稱花名「奇芠」帶左男至臺北縣泰山│            │
│    │          │      │鄉○○路○段492號4樓，進入該營業場所，左男進入其 │            │
│    │          │      │中一間房間後，在床上由癸○○幫左男做按摩並撫摸其│            │
│    │          │      │性器官，以挑起其性慾，癸○○並向左男佯稱：要加入│            │
│    │          │      │會員後才可以由伊從事性服務，價格為至少先繳交2萬 │            │
│    │          │      │元，可以提供8次性服務云云，致使左男陷於錯誤，左 │            │
│    │          │      │男遂付款20000元，癸○○再向左男佯稱：1次繳3個月 │            │
│    │          │      │會費，可以送1次性交服務，並且日後也可以退費云云 │            │
│    │          │      │，左男遂再給付40000元，癸○○並給左男三張小卡片 │            │
│    │          │      │以供日後預約，且安排另一女子為左男提供性交服務後│            │
│    │          │      │，左男遂離去。左男嗣以小卡片上所留之電話號碼去電│            │
│    │          │      │，但無人接聽，始知受騙。                        │            │
├──┼─────┼───┼────────────────────────┼──────┤
│ 37 │96年1月11 │Ｘ○○│Ｘ○○於96年1 月11日晚上21時，撥打色情小廣告上印│            │
│    │日，在臺北│      │製之聯絡電話，由癸○○等小姐其中一女子自稱「蘋果│            │
│    │縣泰山鄉貴│      │」接聽，並稱可以3000元之代價作按摩性服務，並與鄭│            │
│    │陽街8之1號│      │男約定在臺北縣泰山鄉○○路與中山路口附近。鄭男到│            │
│    │6樓       │      │達後，即由癸○○自稱「小玉」帶鄭男至臺北縣泰山鄉│            │
│    │          │      │貴陽街8之1號6樓，進入該營業場所後，鄭男進入其中 │            │
│    │          │      │一間房間後，在床上由癸○○幫鄭男按摩並撫摸其性器│            │
│    │          │      │官，癸○○並向鄭男佯稱：要性服務須先入會，1萬元 │            │
│    │          │      │可以提供4次性交服務云云，因鄭男發覺其中有詐而未 │            │
│    │          │      │答應並離開，致未能得逞。                        │            │
├──┼─────┼───┼────────────────────────┼──────┤
│ 38 │96年1月19 │子○○│子○○於96年01月19日23時許接獲色情廣告簡訊，吳男│            │
│    │日，在臺北│      │回撥電話給對方，由其中一女子接聽電話並與吳男約定│            │
│    │縣新莊市中│      │在臺北縣新莊市○○街126號見面，吳男到達後，一名 │            │
│    │和街126號 │      │女子向吳男佯稱：繳2萬元可以提供8次性交服務云云，│            │
│    │          │      │因吳男身上現金不多而未答應並離開，致未能得逞。  │            │
│    │          │      │                                                │            │
├──┼─────┼───┼────────────────────────┼──────┤
│ 39 │96年1月20 │辰○○│辰○○於96年01月20日19時30分許，撥打色情小廣告之│            │
│    │日，在臺北│      │電話號碼，由癸○○等小姐其中一名女子接聽電話，並│            │
│    │縣泰山鄉貴│      │與林男約在臺北縣泰山鄉○○路附近見面。林男到達後│            │
│    │陽街8之1號│      │，由申○○帶林男至臺北縣泰山鄉○○街8之1號6樓， │            │
│    │6樓       │      │進入該營業場所，林男進入其中一間房間後，在床上由│            │
│    │          │      │癸○○幫林男做按摩，癸○○並向林男佯稱：要加入會│            │
│    │          │      │員後才可以由伊從事性服務，價格為繳交2萬元，可以 │            │
│    │          │      │提供8次之性交服務云云，另由申○○再進房向林男佯 │            │
│    │          │      │稱伊等二人可提供3P性服務云云，使林男陷於錯誤，林│            │
│    │          │      │男遂刷卡付款2筆各為72000元、24000元。林男嗣再打 │            │
│    │          │      │電話聯繫均不通，林男始知受騙。                  │            │
├──┼─────┼───┼────────────────────────┼──────┤
│ 40 │96年1月25 │Ｗ○○│Ｗ○○於96年1月25日，撥打色情小廣告上印製之行動 │            │
│    │日，在臺北│      │電話，即由天○○等小姐其中一名自稱「蜜桃」接聽，│            │
│    │縣新莊市中│      │並稱其可以3000元之代價作按摩服務，並與蔡男約在臺│            │
│    │山路2段14 │      │北縣新莊市○○路○段14號附近見面。蔡男到達後，由 │            │
│    │號6樓     │      │癸○○帶蔡男至臺北縣新莊市○○路○段14號6樓，進入│            │
│    │          │      │該營業場所，蔡男進入其中一間房間後，在床上由吳秋│            │
│    │          │      │玫幫蔡男做按摩並撫摸其性器官，以挑起其性慾，吳秋│            │
│    │          │      │玫並向蔡男佯稱：要性服務，須先包半年，費用是12萬│            │
│    │          │      │元，可以先繳交2萬元，如果滿意再包半年云云，致使 │            │
│    │          │      │蔡男陷於錯誤，遂給付身上僅有之款項10000元，嗣警 │            │
│    │          │      │方到場當場查獲。                                │            │
├──┼─────┼───┼────────────────────────┼──────┤
│ 41 │96年1月31 │玄○○│玄○○於96年1 月31日見及機車上色情小廣告而撥打電│            │
│    │日，在臺北│      │話，由癸○○等小姐其中一名女子接聽電話，並稱可以│            │
│    │縣泰山鄉貴│      │3000元之代價作全套性服務，並與許男約在臺北縣泰山│            │
│    │陽街8之1號│      │鄉○○路與貴陽街口見面。許男到達後，由自稱「小雨│            │
│    │6樓       │      │」（玄○○誤聽為「小玉」）之申○○帶許男至臺北縣│            │
│    │          │      │泰山鄉○○街8之1號6樓，進入該營業場所，許男進入 │            │
│    │          │      │其中一間房間後，在床上由申○○幫許男做按摩，並撫│            │
│    │          │      │摸許男性器官，申○○並向許男佯稱：要加入會員後才│            │
│    │          │      │可以由伊從事性服務，價格為繳交6萬元，可以提供性 │            │
│    │          │      │交服務云云，Ｆ○○再進房向許男鼓吹加入會員云云，│            │
│    │          │      │並取走許男信用卡，欲為其刷卡，惟為警當場查獲，致│            │
│    │          │      │未得逞。                                        │            │
└──┴─────┴───┴────────────────────────┴──────┘
                                                                                                    
附表二
 ┌───┬─────┬────────────────┐
 │編號  │犯罪時間  │犯    罪   方   式              │
 ├───┼─────┼────────────────┤
 │      │          │  由Ｐ○○持丑○○之身分證影本及│
 │ 1    │94年12月26│  健保卡影本而冒用「丑○○」之名│
 │      │日        │  義，偽造「丑○○」署押於行動電│
 │      │          │  話服務申請書上，而偽造行動電話│
 │      │          │  服務申請書之私文書，並持向台灣│
 │      │          │  大哥大股份有限公司申請00000000│
 │      │          │  14號行動電話號碼，而行使偽造私│
 │      │          │  文書，足以生損害於丑○○、台灣│
 │      │          │  大哥大股份有限公司。          │
 ├───┼─────┼────────────────┤
 │      │          │  由Ｐ○○持丑○○之身分證影本及│
 │      │95年1月3日│  健保卡影本而冒用「丑○○」之名│
 │ 2    │          │  義，偽造「丑○○」署押於行動電│
 │      │          │  話服務申請書上，而偽造行動電話│
 │      │          │  服務申請書之私文書，並持向中華│
 │      │          │  電信股份有限公司臺灣北區電信分│
 │      │          │  公司台北西區營運處申請00000000│
 │      │          │  47號行動電話號碼，而行使偽造私│
 │      │          │  文書，足以生損害於丑○○、中華│
 │      │          │  電信股份有限公司。            │
 ├───┼─────┼────────────────┤
 │      │          │  由Ｐ○○持丑○○之身分證影本及│
 │ 3    │95年1 月4 │  健保卡影本而冒用「丑○○」之名│
 │      │日        │  義，偽造「丑○○」署押於行動電│
 │      │          │  話服務申請書上，而偽造行動電話│
 │      │          │  服務申請書之私文書，並持向遠傳│
 │      │          │  電信股份有限公司申請0000000000│
 │      │          │  號行動電話號碼，而行使偽造私文│
 │      │          │  書，足以生損害於丑○○、遠傳電│
 │      │          │  信股份有限公司。              │
 ├───┼─────┼────────────────┤
 │      │          │  由Ｐ○○持丑○○之身分證影本及│
 │ 4    │95年5 月10│  健保卡影本而冒用「丑○○」之名│
 │      │日        │  義，偽造「丑○○」署押於行動電│
 │      │          │  話服務申請書上，而偽造行動電話│
 │      │          │  服務申請書之私文書，並持向台灣│
 │      │          │  大哥大股份有限公司申請00000000│
 │      │          │  27號行動電話號碼，而行使偽造私│
 │      │          │  文書，足以生損害於丑○○、台灣│
 │      │          │  大哥大股份有限公司。          │
 ├───┼─────┼────────────────┤
 │      │          │  由Ｐ○○持Ｖ○○之身分證影本及│
 │      │95年5 月  │  健保卡影本而冒用「Ｖ○○」之名│
 │      │11日      │  義，偽造「Ｖ○○」署押於行動電│
 │ 5    │          │  話服務申請書上，而偽造行動電話│
 │      │          │  服務申請書之私文書，並持向和信│
 │      │          │  電訊股份有限公司申請0000000000│
 │      │          │  號行動電話號碼，而行使偽造私文│
 │      │          │  書，足以生損害於Ｖ○○、和信電│
 │      │          │  訊股份有限公司。              │
 ├───┼─────┼────────────────┤
 │      │          │  由Ｐ○○持Ｖ○○之身分證影本及│
 │      │95年5 月12│  健保卡影本而冒用「Ｖ○○」之名│
 │  6   │日        │  義，偽造「Ｖ○○」署押於行動電│
 │      │          │  話服務申請書上，而偽造行動電話│
 │      │          │  服務申請書之私文書，並持向遠傳│
 │      │          │  電信股份有限公司申請0000000000│
 │      │          │  號行動電話號碼，而行使偽造私文│
 │      │          │  書，足以生損害於Ｖ○○、遠傳電│
 │      │          │  信股份有限公司。              │
 ├───┼─────┼────────────────┤
 │      │          │  由Ｐ○○持Ｖ○○之身分證影本及│
 │      │95年5 月19│  健保卡影本而冒用「Ｖ○○」之名│
 │      │日        │  義，偽造「Ｖ○○」署押於行動電│
 │  7   │          │  話服務申請書上，而偽造行動電話│
 │      │          │  服務申請書之私文書，並持向中華│
 │      │          │  電信股份有限公司臺灣北區電信分│
 │      │          │  公司板和營運處申請0000000000號│
 │      │          │  行動電話號碼，而行使偽造私文書│
 │      │          │  ，足以生損害於Ｖ○○、中華電信│
 │      │          │  股份有限公司。                │
 ├───┼─────┼────────────────┤
 │      │          │  由Ｐ○○持丑○○之身分證影本及│
 │      │95年9 月10│  健保卡影本而冒用「丑○○」之名│
 │      │日        │  義，偽造「丑○○」署押於行動電│
 │  8   │          │  話服務申請書上，而偽造行動電話│
 │      │          │  服務申請書之私文書，並持向南屏│
 │      │          │  電信股份有限公司申請0000000000│
 │      │          │  號行動電話號碼，而行使偽造私文│
 │      │          │  書，足以生損害於丑○○、南屏電│
 │      │          │  信股份有限公司。              │
 ├───┼─────┼────────────────┤                                           
 │      │          │  由Ｐ○○持寅○○之身分證影本及│                                           
 │      │95年11月22│  健保卡影本而冒用「寅○○」之名│                                           
 │      │日至95年12│  義，偽造「寅○○」署押於行動電│                                           
 │  9   │月7 日啟用│  話服務申請書上，而偽造行動電話│                                           
 │      │日間之某日│  服務申請書之私文書，並持向遠傳│                                           
 │      │          │  電信股份有限公司申請0000000000│
 │      │          │  號行動電話號碼，而行使偽造私文│
 │      │          │  書，足以生損害於寅○○、遠傳電│
 │      │          │  信股份有限公司。              │
 └───┴─────┴────────────────┘

附表三：新莊中山店部分
一、新臺幣6萬3千元
二、聯絡電話門號0000000000 SIM卡1張
三、NOKIA8250型手機1支
四、廣告印章3顆（內容0000000000性感尤物、0000000000小S
    、0000000000妹妹）
五、客人名冊3本
六、客人資料小貼紙11張


附表四：新莊中和店部分
一、帳冊聯絡簿3本
二、DM貼紙3本
三、門號0000000000、0000000000SIM卡2張
四、空白履歷表1本
五、監視器1台


附表五：新莊中正店、中山店及中和店部分
一、門號0000000000廠牌HYUNDAI手機1支
二、門號0000000000、0000000000、0000000000廠牌NOKIA手機3
    支
三、客戶電話名冊6本
四、廣告印章3顆（0000000000辣妹、0000000000小優質、
    0000000000氣質妹妹）
五、電話SIM卡0000000000、0000000000、0000000000共3張
六、宣傳貼紙1袋
七、空白拆帳表12張
八、空白營業日報表12張


附表六：泰山貴陽店部分
一、門號0000000000號手機1支
二、監視鏡頭1個
三、警示器1個
四、無線警示遙控器2個
五、現金新臺幣16000元
六、敦煌美容名店名片8盒


附表七：泰山貴陽店部分
一、房屋租賃契約書2本
二、小廣告印章3個（0000000000、0000000000、0000000000 ）
三、門號0000000000廠牌CKT手機1支
四、打卡鐘1台
五、信用卡付款授權書25張
六、總機教戰守則3張
七、拆帳表2本
八、打卡單5張
九、廣告貼紙6本
十、電話秘書日報表6本
十一、支出證名單5張
十二、客戶明細表7本
十三、營業日報表2本
十四、信用卡1張（卡號0000000000000000）
十五、現金記帳本1本
十六、客戶資料2本
十七、記事本10本
十八、門號0000000000廠牌NOKIA手機1支（含SIM卡）
十九、門號0000000000廠牌SHARP1支（含SIM卡）
二十、門號0000000000、0000000000、0000000000、0000000000
      、0000000000、SIM卡號00000000000000廠牌NOKIA手機6
      支
二十一、廠牌NOKIA手機1支（含SIM卡0000000000000）
二十二、門號0000000000廠牌MOTOROLA手機1支（含SIM卡）
二十三、門號0000000000廠牌MOTOROLA手機1支（含SIM卡）
二十四、成員聯絡電話3張
二十五、辰○○點數卡2張
二十六、辰○○資料2張
二十七、手機門號卡5張（0000000000、0000000000、
        0000000000、0000000000、0000000000）


附表八：
┌──┬───────────────────────┐                  
│編號│偽 造 之 署 押                                │                  
├──┼───────────────────────┤                  
│1   │台灣大哥大股份有限公司預付卡申請書上「申請人簽│                  
│    │章」欄偽造之「丑○○」簽名1 枚                │                  
│    │                                              │                  
├──┼───────────────────────┤                  
│2   │中華電信股份有限公司行動電話申請書上「新客戶簽│                  
│    │章」欄偽造之「丑○○」簽名1 枚                │                  
│    │                                              │                  
├──┼───────────────────────┤                  
│3   │遠傳電信股份有限公司行動電話申請書上「申請人簽│                  
│    │名」欄偽造之「丑○○」簽名1 枚                │                  
│    │                                              │                  
├──┼───────────────────────┤
│4   │台灣大哥大股份有限公司預付卡申請書上「申請人簽│
│    │章」欄偽造之「丑○○」簽名1 枚                │
│    │                                              │
├──┼───────────────────────┤                  
│5   │和信電訊股份有限公司行動電話申請書上「申請人簽│                  
│    │章」欄偽造之「Ｖ○○」簽名1 枚                │                  
│    │                                              │                  
├──┼───────────────────────┤                  
│6   │遠傳電信股份有限公司行動電話申請書上「申請人簽│                  
│    │名」欄偽造之「Ｖ○○」簽名1 枚                │                  
│    │                                              │                  
├──┼───────────────────────┤
│7   │中華電信股份有限公司行動電話業務申請書上「新客│                  
│    │戶簽章」欄偽造之「Ｖ○○」簽名1 枚            │                  
│    │                                              │                  
├──┼───────────────────────┤                  
│8   │南屏電信股份有限公司行動電話申請書上「正楷簽名│                  
│    │」欄偽造之「丑○○」簽名1 枚                  │                  
│    │                                              │                  
├──┼───────────────────────┤                  
│9   │遠傳電信股份有限公司行動電話申請書上「申請人簽│                  
│    │名」欄偽造之「寅○○」簽名1 枚                │                  
│    │                                              │                  
└──┴───────────────────────┘    


附表九：
【被告Ｄ○○】
┌──┬──────┬───────┬───────────────┐
│編號│犯罪事實    │所犯罪名      │主文                          │
│    │或起訴事實  │或起訴法條    │                              │
├──┼──────┼───────┼───────────────┤
│1   │附表一編號1 │刑法第339 條第│撤銷改判無罪。                │
│    │所示詐欺部分│1 項之詐欺取財│                              │
│    │            │罪            │                              │
├──┼──────┼───────┼───────────────┤
│1之1│附表一編號2 │刑法第339 條第│Ｄ○○共同意圖為自己不法之所有│
│    │所示詐欺部分│1 項之詐欺取財│，以詐術使人將本人之物交付，處│
│    │            │罪            │有期徒刑參月，減為有期徒刑壹月│
│    │            │              │又拾伍日。                    │
├──┼──────┼───────┼───────────────┤
│2   │附表一編號3 │刑法第339 條第│Ｄ○○共同意圖為自己不法之所有│
│    │所示詐欺部分│1 項之詐欺取財│，以詐術使人將本人之物交付，處│
│    │            │罪            │有期徒刑肆月，減為有期徒刑貳月│
│    │            │              │。                            │
├──┼──────┼───────┼───────────────┤
│3   │附表一編號4 │刑法第339 條第│Ｄ○○共同意圖為自己不法之所有│
│    │所示詐欺部分│3 項、第1 項之│，以詐術使人將本人之物交付，未│
│    │            │詐欺取財未遂罪│遂，處有期徒刑月，減為有期徒│
│    │            │              │刑壹月又拾伍日。              │
├──┼──────┼───────┼───────────────┤
│4   │附表一編號5 │刑法第339 條第│Ｄ○○共同意圖為自己不法之所有│
│    │所示詐欺部分│1 項之詐欺取財│，以詐術使人將本人之物交付，處│
│    │            │罪            │有期徒刑肆月，減為有期徒刑貳月│
│    │            │              │。                            │
├──┼──────┼───────┼───────────────┤
│5   │附表一編號6 │刑法第339 條第│Ｄ○○共同意圖為自己不法之所有│
│    │所示詐欺部分│1 項之詐欺取財│，以詐術使人將本人之物交付，處│
│    │            │罪            │有期徒刑肆月，減為有期徒刑貳月│
│    │            │              │。                            │
├──┼──────┼───────┼───────────────┤
│6   │附表一編號7 │刑法第339 條第│Ｄ○○共同意圖為自己不法之所有│
│    │所示詐欺部分│1 項之詐欺取財│，以詐術使人將本人之物交付，處│
│    │            │罪            │有期徒刑伍月，減為有期徒刑貳月│
│    │            │              │又拾伍日。                    │
├──┼──────┼───────┼───────────────┤
│7   │附表一編號8 │刑法第339 條第│Ｄ○○共同意圖為自己不法之所有│
│    │所示詐欺部分│3 項、第1 項之│，以詐術使人將本人之物交付，未│
│    │            │詐欺取財未遂罪│遂，處有期徒刑月，減為有期徒│
│    │            │              │刑壹月又拾伍日。              │
├──┼──────┼───────┼───────────────┤
│8   │附表一編號9 │刑法第339 條第│Ｄ○○共同意圖為自己不法之所有│
│    │所示詐欺部分│1 項之詐欺取財│，以詐術使人將本人之物交付，處│
│    │            │罪            │有期徒刑肆月，減為有期徒刑貳月│
│    │            │              │。                            │
├──┼──────┼───────┼───────────────┤
│9   │附表一編號10│刑法第339 條第│Ｄ○○共同意圖為自己不法之所有│
│    │所示詐欺部分│1 項之詐欺取財│，以詐術使人將本人之物交付，處│
│    │            │罪            │有期徒刑肆月，減為有期徒刑貳月│
│    │            │              │。                            │
├──┼──────┼───────┼───────────────┤
│10  │附表一編號11│刑法第339 條第│Ｄ○○共同意圖為自己不法之所有│
│    │所示詐欺部分│1 項之詐欺取財│，以詐術使人將本人之物交付，處│
│    │            │罪            │有期徒刑肆月，減為有期徒刑貳月│
│    │            │              │。                            │
├──┼──────┼───────┼───────────────┤
│11  │附表一編號12│刑法第339 條第│Ｄ○○共同意圖為自己不法之所有│
│    │所示詐欺部分│1 項之詐欺取財│，以詐術使人將本人之物交付，處│
│    │            │罪            │有期徒刑伍月，減為有期徒刑貳月│
│    │            │              │又拾伍日。                    │
├──┼──────┼───────┼───────────────┤
│12  │附表一編號13│刑法第339 條第│Ｄ○○共同意圖為自己不法之所有│
│    │所示詐欺部分│1 項之詐欺取財│，以詐術使人將本人之物交付，處│
│    │            │罪            │有期徒刑肆月，減為有期徒刑貳月│
│    │            │              │。                            │
├──┼──────┼───────┼───────────────┤
│13  │附表一編號14│刑法第339 條第│Ｄ○○共同意圖為自己不法之所有│
│    │所示詐欺部分│1 項之詐欺取財│，以詐術使人將本人之物交付，處│
│    │            │罪            │有期徒刑肆月，減為有期徒刑貳月│
│    │            │              │。                            │
├──┼──────┼───────┼───────────────┤
│14  │附表一編號15│刑法第339 條第│Ｄ○○共同意圖為自己不法之所有│
│    │所示詐欺部分│3 項、第1 項之│，以詐術使人將本人之物交付，未│
│    │            │詐欺取財未遂罪│遂，處有期徒刑月，減為有期徒│
│    │            │              │刑壹月又拾伍日。              │
├──┼──────┼───────┼───────────────┤
│15  │附表一編號16│刑法第339 條第│Ｄ○○共同意圖為自己不法之所有│
│    │所示詐欺部分│1 項之詐欺取財│，以詐術使人將本人之物交付，處│
│    │            │罪            │有期徒刑肆月，減為有期徒刑貳月│
│    │            │              │。                            │
├──┼──────┼───────┼───────────────┤
│16  │附表一編號17│刑法第339 條第│Ｄ○○共同意圖為自己不法之所有│
│    │所示詐欺部分│1 項之詐欺取財│，以詐術使人將本人之物交付，處│
│    │            │罪            │有期徒刑伍月，減為有期徒刑貳月│
│    │            │              │又拾伍日。                    │
├──┼──────┼───────┼───────────────┤
│17  │附表一編號18│刑法第339 條第│Ｄ○○共同意圖為自己不法之所有│
│    │所示詐欺部分│1 項之詐欺取財│，以詐術使人將本人之物交付，處│
│    │            │罪            │有期徒刑伍月，減為有期徒刑貳月│
│    │            │              │又拾伍日。                    │
├──┼──────┼───────┼───────────────┤
│18  │附表一編號19│刑法第339 條第│Ｄ○○共同意圖為自己不法之所有│
│    │所示詐欺部分│1 項之詐欺取財│，以詐術使人將本人之物交付，處│
│    │            │罪            │有期徒刑肆月，減為有期徒刑貳月│
│    │            │              │。                            │
├──┼──────┼───────┼───────────────┤
│19  │附表一編號20│刑法第339 條第│Ｄ○○共同意圖為自己不法之所有│
│    │所示詐欺部分│3 項、第1 項之│，以詐術使人將本人之物交付，未│
│    │            │詐欺取財未遂罪│遂，處有期徒刑月，減為有期徒│
│    │            │              │刑壹月又拾伍日。              │
├──┼──────┼───────┼───────────────┤
│20  │附表一編號21│刑法第339 條第│Ｄ○○共同意圖為自己不法之所有│
│    │所示詐欺部分│3 項、第1 項之│，以詐術使人將本人之物交付，未│
│    │            │詐欺取財未遂罪│遂，處有期徒刑月，減為有期徒│
│    │            │              │刑壹月又拾伍日。扣案如附表五所│
│    │            │              │示之物均沒收。                │
├──┼──────┼───────┼───────────────┤
│21  │附表一編號22│刑法第339 條第│Ｄ○○共同意圖為自己不法之所有│
│    │所示詐欺部分│1 項之詐欺取財│，以詐術使人將本人之物交付，處│
│    │            │罪            │有期徒刑伍月，減為有期徒刑貳月│
│    │            │              │又拾伍日。                    │
├──┼──────┼───────┼───────────────┤
│22  │附表一編號23│刑法第339 條第│Ｄ○○共同意圖為自己不法之所有│
│    │所示詐欺部分│3 項、第1 項之│，以詐術使人將本人之物交付，未│
│    │            │詐欺取財未遂罪│遂，處有期徒刑月，減為有期徒│
│    │            │              │刑壹月又拾伍日。扣案如附表五所│
│    │            │              │示之物均沒收。                │
├──┼──────┼───────┼───────────────┤
│23  │附表一編號24│刑法第339 條第│Ｄ○○共同意圖為自己不法之所有│
│    │所示詐欺部分│1 項之詐欺取財│，以詐術使人將本人之物交付，處│
│    │            │罪            │有期徒刑伍月，減為有期徒刑貳月│
│    │            │              │又拾伍日。                    │
├──┼──────┼───────┼───────────────┤
│24  │附表一編號25│刑法第339 條第│Ｄ○○共同意圖為自己不法之所有│
│    │所示詐欺部分│1 項之詐欺取財│，以詐術使人將本人之物交付，處│
│    │            │罪            │有期徒刑肆月，減為有期徒刑貳月│
│    │            │              │。                            │
├──┼──────┼───────┼───────────────┤
│25  │附表一編號26│刑法第339 條第│Ｄ○○共同意圖為自己不法之所有│
│    │所示詐欺部分│1 項之詐欺取財│，以詐術使人將本人之物交付，處│
│    │            │罪            │有期徒刑肆月，減為有期徒刑貳月│
│    │            │              │。                            │
├──┼──────┼───────┼───────────────┤
│26  │附表一編號27│刑法第339 條第│Ｄ○○共同意圖為自己不法之所有│
│    │所示詐欺部分│1 項之詐欺取財│，以詐術使人將本人之物交付，處│
│    │            │罪            │有期徒刑陸月，減為有期徒刑月│
│    │            │              │。                            │
├──┼──────┼───────┼───────────────┤
│27  │附表一編號28│刑法第339 條第│Ｄ○○共同意圖為自己不法之所有│
│    │所示詐欺部分│3 項、第1 項之│，以詐術使人將本人之物交付，未│
│    │            │詐欺取財未遂罪│遂，處有期徒刑月，減為有期徒│
│    │            │              │刑壹月又拾伍日。              │
├──┼──────┼───────┼───────────────┤
│28  │附表一編號29│刑法第339 條第│Ｄ○○共同意圖為自己不法之所有│
│    │所示詐欺部分│1 項之詐欺取財│，以詐術使人將本人之物交付，處│
│    │            │罪            │有期徒刑肆月，減為有期徒刑貳月│
│    │            │              │。                            │
├──┼──────┼───────┼───────────────┤
│29  │附表一編號30│刑法第339 條第│Ｄ○○共同意圖為自己不法之所有│
│    │所示詐欺部分│1 項之詐欺取財│，以詐術使人將本人之物交付，處│
│    │            │罪            │有期徒刑陸月，減為有期徒刑月│
│    │            │              │。                            │
├──┼──────┼───────┼───────────────┤
│30  │附表一編號31│刑法第339 條第│Ｄ○○共同意圖為自己不法之所有│
│    │所示詐欺部分│1 項之詐欺取財│，以詐術使人將本人之物交付，處│
│    │            │罪            │有期徒刑伍月，減為有期徒刑貳月│
│    │            │              │又拾伍日。                    │
├──┼──────┼───────┼───────────────┤
│31  │附表一編號32│刑法第339 條第│Ｄ○○共同意圖為自己不法之所有│
│    │所示詐欺部分│3 項、第1 項之│，以詐術使人將本人之物交付，未│
│    │            │詐欺取財未遂罪│遂，處有期徒刑月，減為有期徒│
│    │            │              │刑壹月又拾伍日。              │
├──┼──────┼───────┼───────────────┤
│32  │附表一編號33│刑法第339 條第│Ｄ○○共同意圖為自己不法之所有│
│    │所示詐欺部分│3 項、第1 項之│，以詐術使人將本人之物交付，未│
│    │            │詐欺取財未遂罪│遂，處有期徒刑月，減為有期徒│
│    │            │              │刑壹月又拾伍日。              │
├──┼──────┼───────┼───────────────┤
│33  │附表一編號34│刑法第339 條第│Ｄ○○共同意圖為自己不法之所有│
│    │所示詐欺部分│3 項、第1 項之│，以詐術使人將本人之物交付，未│
│    │            │詐欺取財未遂罪│遂，處有期徒刑月，減為有期徒│
│    │            │              │刑壹月又拾伍日。扣案如附表三、│
│    │            │              │五所示之物均沒收。            │
├──┼──────┼───────┼───────────────┤
│34  │附表一編號35│刑法第339 條第│Ｄ○○共同意圖為自己不法之所有│
│    │所示詐欺部分│1 項之詐欺取財│，以詐術使人將本人之物交付，處│
│    │            │罪            │有期徒刑肆月，減為有期徒刑貳月│
│    │            │              │。扣案如附表三、五所示之物均沒│
│    │            │              │收。                          │
├──┼──────┼───────┼───────────────┤
│35  │附表一編號36│刑法第339 條第│Ｄ○○共同意圖為自己不法之所有│
│    │所示詐欺部分│1 項之詐欺取財│，以詐術使人將本人之物交付，處│
│    │            │罪            │有期徒刑肆月，減為有期徒刑貳月│
│    │            │              │。                            │
├──┼──────┼───────┼───────────────┤
│36  │附表一編號37│刑法第339 條第│撤銷改判無罪。                │
│    │所示詐欺部分│3 項、第1 項之│                              │
│    │            │詐欺取財未遂罪│                              │
├──┼──────┼───────┼───────────────┤
│37  │附表一編號38│刑法第339 條第│Ｄ○○共同意圖為自己不法之所有│
│    │所示詐欺部分│3 項、第1 項之│，以詐術使人將本人之物交付，未│
│    │            │詐欺取財未遂罪│遂，處有期徒刑月，減為有期徒│
│    │            │              │刑壹月又拾伍日。如附表四、五所│
│    │            │              │示之物均沒收。                │
├──┼──────┼───────┼───────────────┤
│38  │附表一編號39│刑法第339 條第│撤銷改判無罪。                │
│    │所示詐欺部分│1 項之詐欺取財│                              │
│    │            │罪            │                              │
├──┼──────┼───────┼───────────────┤
│39  │附表一編號40│刑法第339 條第│Ｄ○○共同意圖為自己不法之所有│
│    │所示詐欺部分│1 項之詐欺取財│，以詐術使人將本人之物交付，處│
│    │            │罪            │有期徒刑肆月，減為有期徒刑貳月│
│    │            │              │。                            │
├──┼──────┼───────┼───────────────┤
│40  │附表一編號41│刑法第339 條第│撤銷改判無罪。                │
│    │所示詐欺部分│3 項、第1 項之│                              │
│    │            │詐欺取財未遂罪│                              │
└──┴──────┴───────┴───────────────┘
附表十：
【被告Ｐ○○】
┌─┬──────┬───────┬───────────────┐                
│編│原審認定犯罪│原審認定所犯罪│主文                          │                
│號│事實        │名            │                              │                
│  │            │              │                              │
├─┼──────┼───────┼───────────────┤                
│1 │附表一編號1 │刑法第339 條第│撤銷改判無罪。                │                
│  │所示詐欺部分│1 項之詐欺取財│                              │                
│  │            │罪            │                              │                
├─┼──────┼───────┼───────────────┤                
│1 │附表一編號2 │刑法第339 條第│Ｐ○○共同連續意圖為自己不法之│                
│之│所示詐欺部分│1 項之詐欺取財│所有，以詐術使人將本人之物交付│                
│1 │            │罪            │，處有期徒刑伍月，減為有期徒刑│                
│  │            │              │貳月又拾伍日。                │                
├─┼──────┼───────┼───────────────┤                
│2 │附表一編號3 │刑法第339 條第│Ｐ○○共同意圖為自己不法之所有│                
│  │所示詐欺部分│1 項之詐欺取財│，以詐術使人將本人之物交付，處│                
│  │            │罪            │有期徒刑肆月，減為有期徒刑貳月│                
│  │            │              │。                            │                
├─┼──────┼───────┼───────────────┤                
│3 │附表一編號4 │刑法第339 條第│Ｐ○○共同意圖為自己不法之所有│                
│  │所示詐欺部分│3 項、第1 項之│，以詐術使人將本人之物交付，未│                
│  │            │詐欺取財未遂罪│遂，處有期徒刑月，減為有期徒│                
│  │            │              │刑壹月又拾伍日。              │                
├─┼──────┼───────┼───────────────┤                
│4 │附表一編號5 │刑法第339 條第│Ｐ○○共同意圖為自己不法之所有│                
│  │所示詐欺部分│1 項之詐欺取財│，以詐術使人將本人之物交付，處│                
│  │            │罪            │有期徒刑肆月，減為有期徒刑貳月│                
│  │            │              │。                            │                
├─┼──────┼───────┼───────────────┤                
│5 │附表一編號6 │刑法第339 條第│Ｐ○○共同意圖為自己不法之所有│                
│  │所示詐欺部分│1 項之詐欺取財│，以詐術使人將本人之物交付，處│                
│  │            │罪            │有期徒刑肆月，減為有期徒刑貳月│                
│  │            │              │。                            │                
├─┼──────┼───────┼───────────────┤                
│6 │附表一編號7 │刑法第339 條第│Ｐ○○共同意圖為自己不法之所有│                
│  │所示詐欺部分│1 項之詐欺取財│，以詐術使人將本人之物交付，處│                
│  │            │罪            │有期徒刑伍月，減為有期徒刑貳月│                
│  │            │              │又拾伍日。                    │                
├─┼──────┼───────┼───────────────┤                
│7 │附表一編號8 │刑法第339 條第│Ｐ○○共同意圖為自己不法之所有│                
│  │所示詐欺部分│3 項、第1 項之│，以詐術使人將本人之物交付，未│                
│  │            │詐欺取財未遂罪│遂，處有期徒刑月，減為有期徒│                
│  │            │              │刑壹月又拾伍日。              │                
├─┼──────┼───────┼───────────────┤                
│8 │附表一編號9 │刑法第339 條第│Ｐ○○共同意圖為自己不法之所有│                
│  │所示詐欺部分│1 項之詐欺取財│，以詐術使人將本人之物交付，處│                
│  │            │罪            │有期徒刑肆月，減為有期徒刑貳月│                
│  │            │              │。                            │                
├─┼──────┼───────┼───────────────┤                
│9 │附表一編號10│刑法第339 條第│Ｐ○○共同意圖為自己不法之所有│                
│  │所示詐欺部分│1 項之詐欺取財│，以詐術使人將本人之物交付，處│                
│  │            │罪            │有期徒刑肆月，減為有期徒刑貳月│                
│  │            │              │。                            │                
├─┼──────┼───────┼───────────────┤                
│10│附表一編號11│刑法第339 條第│Ｐ○○共同意圖為自己不法之所有│                
│  │所示詐欺部分│1 項之詐欺取財│，以詐術使人將本人之物交付，處│                
│  │            │罪            │有期徒刑肆月，減為有期徒刑貳月│                
│  │            │              │。                            │                
├─┼──────┼───────┼───────────────┤                
│11│附表一編號12│刑法第339 條第│Ｐ○○共同意圖為自己不法之所有│                
│  │所示詐欺部分│1 項之詐欺取財│，以詐術使人將本人之物交付，處│                
│  │            │罪            │有期徒刑伍月，減為有期徒刑貳月│                
│  │            │              │又拾伍日。                    │                
├─┼──────┼───────┼───────────────┤                
│12│附表一編號13│刑法第339 條第│Ｐ○○共同意圖為自己不法之所有│                
│  │所示詐欺部分│1 項之詐欺取財│，以詐術使人將本人之物交付，處│                
│  │            │罪            │有期徒刑肆月，減為有期徒刑貳月│                
│  │            │              │。                            │                
├─┼──────┼───────┼───────────────┤                
│13│附表一編號14│刑法第339 條第│Ｐ○○共同意圖為自己不法之所有│                
│  │所示詐欺部分│1 項之詐欺取財│，以詐術使人將本人之物交付，處│                
│  │            │罪            │有期徒刑肆月，減為有期徒刑貳月│                
│  │            │              │。                            │                
├─┼──────┼───────┼───────────────┤                
│14│附表一編號15│刑法第339 條第│Ｐ○○共同意圖為自己不法之所有│                
│  │所示詐欺部分│3 項、第1 項之│，以詐術使人將本人之物交付，未│                
│  │            │詐欺取財未遂罪│遂，處有期徒刑月，減為有期徒│                
│  │            │              │刑壹月又拾伍日。              │                
├─┼──────┼───────┼───────────────┤                
│15│附表一編號16│刑法第339 條第│Ｐ○○共同意圖為自己不法之所有│                
│  │所示詐欺部分│1 項之詐欺取財│，以詐術使人將本人之物交付，處│                
│  │            │罪            │有期徒刑肆月，減為有期徒刑貳月│                
│  │            │              │。                            │                
├─┼──────┼───────┼───────────────┤                
│16│附表一編號17│刑法第339 條第│Ｐ○○共同意圖為自己不法之所有│                
│  │所示詐欺部分│1 項之詐欺取財│，以詐術使人將本人之物交付，處│                
│  │            │罪            │有期徒刑伍月，減為有期徒刑貳月│                
│  │            │              │又拾伍日。                    │                
├─┼──────┼───────┼───────────────┤                
│17│附表一編號18│刑法第339 條第│Ｐ○○共同意圖為自己不法之所有│                
│  │所示詐欺部分│1 項之詐欺取財│，以詐術使人將本人之物交付，處│                
│  │            │罪            │有期徒刑伍月，減為有期徒刑貳月│                
│  │            │              │又拾伍日。                    │                
├─┼──────┼───────┼───────────────┤                
│18│附表一編號19│刑法第339 條第│Ｐ○○共同意圖為自己不法之所有│                
│  │所示詐欺部分│1 項之詐欺取財│，以詐術使人將本人之物交付，處│                
│  │            │罪            │有期徒刑肆月，減為有期徒刑貳月│                
│  │            │              │。                            │                
├─┼──────┼───────┼───────────────┤                
│19│附表一編號20│刑法第339 條第│Ｐ○○共同意圖為自己不法之所有│                
│  │所示詐欺部分│3 項、第1 項之│，以詐術使人將本人之物交付，未│                
│  │            │詐欺取財未遂罪│遂，處有期徒刑月，減為有期徒│                
│  │            │              │刑壹月又拾伍日。              │                
├─┼──────┼───────┼───────────────┤                
│20│附表一編號21│刑法第339 條第│不在起訴範圍，原判決應予撤銷。│                
│  │所示詐欺部分│3 項、第1 項之│                              │                
│  │（未據起訴）│詐欺取財未遂罪│                              │                
├─┼──────┼───────┼───────────────┤                
│21│附表一編號22│刑法第339 條第│Ｐ○○共同意圖為自己不法之所有│                
│  │所示詐欺部分│1 項之詐欺取財│，以詐術使人將本人之物交付，處│                
│  │            │罪            │有期徒刑伍月，減為有期徒刑貳月│                
│  │            │              │又拾伍日。                    │                
├─┼──────┼───────┼───────────────┤                
│22│附表一編號23│刑法第339 條第│不在起訴範圍，原判決應予撤銷。│                
│  │所示詐欺部分│3 項、第1 項之│                              │                
│  │（未據起訴）│詐欺取財未遂罪│                              │                
├─┼──────┼───────┼───────────────┤                
│23│附表一編號24│刑法第339 條第│Ｐ○○共同意圖為自己不法之所有│                
│  │所示詐欺部分│1 項之詐欺取財│，以詐術使人將本人之物交付，處│                
│  │            │罪            │有期徒刑伍月，減為有期徒刑貳月│                
│  │            │              │又拾伍日。                    │                
├─┼──────┼───────┼───────────────┤                
│24│附表一編號25│刑法第339 條第│Ｐ○○共同意圖為自己不法之所有│                
│  │所示詐欺部分│1 項之詐欺取財│，以詐術使人將本人之物交付，處│                
│  │            │罪            │有期徒刑肆月，減為有期徒刑貳月│                
│  │            │              │。                            │                
├─┼──────┼───────┼───────────────┤                
│25│附表一編號26│刑法第339 條第│Ｐ○○共同意圖為自己不法之所有│                
│  │所示詐欺部分│1 項之詐欺取財│，以詐術使人將本人之物交付，處│                
│  │            │罪            │有期徒刑肆月，減為有期徒刑貳月│                
│  │            │              │。                            │                
├─┼──────┼───────┼───────────────┤                
│26│附表一編號27│刑法第339 條第│Ｐ○○共同意圖為自己不法之所有│                
│  │所示詐欺部分│1 項之詐欺取財│，以詐術使人將本人之物交付，處│                
│  │            │罪            │有期徒刑陸月，減為有期徒刑月│                
│  │            │              │。                            │                
├─┼──────┼───────┼───────────────┤                
│27│附表一編號28│刑法第339 條第│Ｐ○○共同意圖為自己不法之所有│                
│  │所示詐欺部分│3 項、第1 項之│，以詐術使人將本人之物交付，未│                
│  │            │詐欺取財未遂罪│遂，處有期徒刑月，減為有期徒│                
│  │            │              │刑壹月又拾伍日。              │                
├─┼──────┼───────┼───────────────┤                
│28│附表一編號29│刑法第339 條第│Ｐ○○共同意圖為自己不法之所有│                
│  │所示詐欺部分│1 項之詐欺取財│，以詐術使人將本人之物交付，處│                
│  │            │罪            │有期徒刑肆月，減為有期徒刑貳月│                
│  │            │              │。                            │                
├─┼──────┼───────┼───────────────┤                
│29│附表一編號30│刑法第339 條第│Ｐ○○共同意圖為自己不法之所有│                
│  │所示詐欺部分│1 項之詐欺取財│，以詐術使人將本人之物交付，處│                
│  │            │罪            │有期徒刑陸月，減為有期徒刑月│                
│  │            │              │。                            │                
├─┼──────┼───────┼───────────────┤                
│30│附表一編號31│刑法第339 條第│Ｐ○○共同意圖為自己不法之所有│                
│  │所示詐欺部分│1 項之詐欺取財│，以詐術使人將本人之物交付，處│                
│  │            │罪            │有期徒刑伍月，減為有期徒刑貳月│                
│  │            │              │又拾伍日。                    │                
├─┼──────┼───────┼───────────────┤                
│31│附表一編號32│刑法第339 條第│Ｐ○○共同意圖為自己不法之所有│                
│  │所示詐欺部分│3 項、第1 項之│，以詐術使人將本人之物交付，未│                
│  │            │詐欺取財未遂罪│遂，處有期徒刑月，減為有期徒│                
│  │            │              │刑壹月又拾伍日。              │                
├─┼──────┼───────┼───────────────┤                
│32│附表一編號33│刑法第339 條第│Ｐ○○共同意圖為自己不法之所有│                
│  │所示詐欺部分│3 項、第1 項之│，以詐術使人將本人之物交付，未│                
│  │            │詐欺取財未遂罪│遂，處有期徒刑月，減為有期徒│                
│  │            │              │刑壹月又拾伍日。              │                
├─┼──────┼───────┼───────────────┤                
│33│附表一編號34│刑法第339 條第│不在起訴範圍，原判決應予撤銷。│                
│  │所示詐欺部分│3 項、第1 項之│。                            │                
│  │（未據起訴）│詐欺取財未遂罪│                              │                
├─┼──────┼───────┼───────────────┤                
│34│附表一編號35│刑法第339 條第│不在起訴範圍，原判決應予撤銷。│                
│  │所示詐欺部分│1 項之詐欺取財│                              │                
│  │（未據起訴）│罪            │                              │                
├─┼──────┼───────┼───────────────┤                
│35│附表一編號36│刑法第339 條第│Ｐ○○共同意圖為自己不法之所有│                
│  │所示詐欺部分│1 項之詐欺取財│，以詐術使人將本人之物交付，處│                
│  │            │罪            │有期徒刑肆月，減為有期徒刑貳月│                
│  │            │              │。                            │                
├─┼──────┼───────┼───────────────┤                
│36│附表一編號37│刑法第339 條第│Ｐ○○共同意圖為自己不法之所有│                
│  │所示詐欺部分│3 項、第1 項之│，以詐術使人將本人之物交付，未│                
│  │            │詐欺取財未遂罪│遂，處有期徒刑月，減為有期徒│                
│  │            │              │刑壹月又拾伍日。扣案如附表六、│                
│  │            │              │七所示之物均沒收。            │
├─┼──────┼───────┼───────────────┤                
│37│附表一編號38│刑法第339 條第│不在起訴範圍，原判決應予撤銷。│                
│  │所示詐欺部分│3 項、第1 項之│                              │                
│  │（未據起訴）│詐欺取財未遂罪│                              │                
├─┼──────┼───────┼───────────────┤                
│38│附表一編號39│刑法第339 條第│Ｐ○○共同意圖為自己不法之所有│                
│  │所示詐欺部分│1 項之詐欺取財│，以詐術使人將本人之物交付，處│                
│  │            │罪            │有期徒刑伍月，減為有期徒刑貳月│                
│  │            │              │又拾伍日。扣案如附表六、七所示│                
│  │            │              │之物均沒收。                  │
├─┼──────┼───────┼───────────────┤                
│39│附表一編號40│刑法第339 條第│不在起訴範圍，原判決應予撤銷。│                
│  │所示詐欺部分│1 項之詐欺取財│                              │                
│  │（未據起訴）│罪            │                              │                
├─┼──────┼───────┼───────────────┤                
│40│附表一編號41│刑法第339 條第│Ｐ○○共同意圖為自己不法之所有│                
│  │所示詐欺部分│3 項、第1 項之│，以詐術使人將本人之物交付，未│                
│  │            │詐欺取財未遂罪│遂，處有期徒刑月，減為有期徒│                
│  │            │              │刑壹月又拾伍日。扣案如附表六、│                
│  │            │              │七所示之物均沒收。            │
└─┴──────┴───────┴───────────────┘                
附表十一：
【被告庚○○】
┌─┬──────┬───────┬───────────────┐                
│編│犯罪事實    │所犯罪名      │主文                          │                
│號│或起訴事實  │或起訴法條    │                              │                
├─┼──────┼───────┼───────────────┤                
│1 │附表一編號1 │刑法第339 條第│不在起訴範圍，原判決應予撤銷。│                
│  │及附表一編號│1 項之詐欺取財│                              │                
│  │2 所示詐欺部│罪            │                              │                
│  │分（未據起訴│              │                              │                
│  │）          │              │                              │
├─┼──────┼───────┼───────────────┤                
│2 │附表一編號3 │刑法第339 條第│不在起訴範圍，原判決應予撤銷。│                
│  │所示詐欺部分│1 項之詐欺取財│                              │                
│  │（未據起訴）│罪            │                              │                
├─┼──────┼───────┼───────────────┤                
│3 │附表一編號4 │刑法第339 條第│不在起訴範圍，原判決應予撤銷。│                
│  │所示詐欺部分│3 項、第1 項之│                              │                
│  │（未據起訴）│詐欺取財未遂罪│                              │                
├─┼──────┼───────┼───────────────┤                
│4 │附表一編號5 │刑法第339 條第│不在起訴範圍，原判決應予撤銷。│                
│  │所示詐欺部分│1 項之詐欺取財│                              │                
│  │（未據起訴）│罪            │                              │                
├─┼──────┼───────┼───────────────┤                
│5 │附表一編號6 │刑法第339 條第│不在起訴範圍，原判決應予撤銷。│                
│  │所示詐欺部分│1 項之詐欺取財│                              │                
│  │（未據起訴）│罪            │                              │                
├─┼──────┼───────┼───────────────┤                
│6 │附表一編號7 │刑法第339 條第│不在起訴範圍，原判決應予撤銷。│                
│  │所示詐欺部分│1 項之詐欺取財│                              │                
│  │（未據起訴）│罪            │                              │                
├─┼──────┼───────┼───────────────┤                
│7 │附表一編號8 │刑法第339 條第│不在起訴範圍，原判決應予撤銷。│                
│  │所示詐欺部分│3 項、第1 項之│                              │                
│  │（未據起訴）│詐欺取財未遂罪│                              │                
├─┼──────┼───────┼───────────────┤                
│8 │附表一編號9 │刑法第339 條第│不在起訴範圍，原判決應予撤銷。│                
│  │所示詐欺部分│1 項之詐欺取財│                              │                
│  │（未據起訴）│罪            │                              │                
├─┼──────┼───────┼───────────────┤                
│9 │附表一編號10│刑法第339 條第│不在起訴範圍，原判決應予撤銷。│                
│  │所示詐欺部分│1 項之詐欺取財│                              │                
│  │（未據起訴）│罪            │                              │                
├─┼──────┼───────┼───────────────┤                
│10│附表一編號11│刑法第339 條第│不在起訴範圍，原判決應予撤銷。│                
│  │所示詐欺部分│1 項之詐欺取財│                              │                
│  │（未據起訴）│罪            │                              │                
├─┼──────┼───────┼───────────────┤                
│11│附表一編號12│刑法第339 條第│不在起訴範圍，原判決應予撤銷。│                
│  │所示詐欺部分│1 項之詐欺取財│                              │                
│  │（未據起訴）│罪            │                              │                
├─┼──────┼───────┼───────────────┤                
│12│附表一編號13│刑法第339 條第│不在起訴範圍，原判決應予撤銷。│                
│  │所示詐欺部分│1 項之詐欺取財│                              │                
│  │（未據起訴）│罪            │                              │                
├─┼──────┼───────┼───────────────┤                
│13│附表一編號14│刑法第339 條第│不在起訴範圍，原判決應予撤銷。│                
│  │所示詐欺部分│1 項之詐欺取財│                              │                
│  │（未據起訴）│罪            │                              │                
├─┼──────┼───────┼───────────────┤                
│14│附表一編號15│刑法第339 條第│不在起訴範圍，原判決應予撤銷。│                
│  │所示詐欺部分│3 項、第1 項之│                              │                
│  │（未據起訴）│詐欺取財未遂罪│                              │                
├─┼──────┼───────┼───────────────┤                
│15│附表一編號16│刑法第339 條第│不在起訴範圍，原判決應予撤銷。│                
│  │所示詐欺部分│1 項之詐欺取財│                              │                
│  │（未據起訴）│罪            │                              │                
├─┼──────┼───────┼───────────────┤                
│16│附表一編號17│刑法第339 條第│不在起訴範圍，原判決應予撤銷。│                
│  │所示詐欺部分│1 項之詐欺取財│                              │                
│  │（未據起訴）│罪            │                              │                
├─┼──────┼───────┼───────────────┤                
│17│附表一編號18│刑法第339 條第│不在起訴範圍，原判決應予撤銷。│                
│  │所示詐欺部分│1 項之詐欺取財│                              │                
│  │（未據起訴）│罪            │                              │                
├─┼──────┼───────┼───────────────┤                
│18│附表一編號19│刑法第339 條第│不在起訴範圍，原判決應予撤銷。│                
│  │所示詐欺部分│1 項之詐欺取財│                              │                
│  │（未據起訴）│罪            │                              │                
├─┼──────┼───────┼───────────────┤                
│19│附表一編號20│刑法第339 條第│不在起訴範圍，原判決應予撤銷。│                
│  │所示詐欺部分│3 項、第1 項之│                              │                
│  │（未據起訴）│詐欺取財未遂罪│                              │                
├─┼──────┼───────┼───────────────┤                
│20│附表一編號21│刑法第339 條第│撤銷改判無罪。                │                
│  │所示詐欺部分│3 項、第1 項之│                              │                
│  │            │詐欺取財未遂罪│                              │                
├─┼──────┼───────┼───────────────┤                
│21│附表一編號22│刑法第339 條第│不在起訴範圍，原判決應予撤銷。│                
│  │所示詐欺部分│1 項之詐欺取財│                              │                
│  │（未據起訴）│罪            │                              │                
├─┼──────┼───────┼───────────────┤                
│22│附表一編號23│刑法第339 條第│撤銷改判無罪。                │                
│  │所示詐欺部分│3 項、第1 項之│                              │                
│  │            │詐欺取財未遂罪│                              │                
├─┼──────┼───────┼───────────────┤                
│23│附表一編號24│刑法第339 條第│不在起訴範圍，原判決應予撤銷。│                
│  │所示詐欺部分│1 項之詐欺取財│                              │                
│  │（未據起訴）│罪            │                              │                
├─┼──────┼───────┼───────────────┤                
│24│附表一編號25│刑法第339 條第│不在起訴範圍，原判決應予撤銷。│                
│  │所示詐欺部分│1 項之詐欺取財│                              │                
│  │（未據起訴）│罪            │                              │                
├─┼──────┼───────┼───────────────┤                
│25│附表一編號26│刑法第339 條第│不在起訴範圍，原判決應予撤銷。│                
│  │所示詐欺部分│1 項之詐欺取財│                              │                
│  │（未據起訴）│罪            │                              │                
├─┼──────┼───────┼───────────────┤                
│26│附表一編號27│刑法第339 條第│不在起訴範圍，原判決應予撤銷。│                
│  │所示詐欺部分│1 項之詐欺取財│                              │                
│  │（未據起訴）│罪            │                              │                
├─┼──────┼───────┼───────────────┤                
│27│附表一編號28│刑法第339 條第│不在起訴範圍，原判決應予撤銷。│                
│  │所示詐欺部分│3 項、第1 項之│                              │                
│  │（未據起訴）│詐欺取財未遂罪│                              │                
├─┼──────┼───────┼───────────────┤                
│28│附表一編號29│刑法第339 條第│不在起訴範圍，原判決應予撤銷。│                
│  │所示詐欺部分│1 項之詐欺取財│                              │                
│  │（未據起訴）│罪            │                              │                
├─┼──────┼───────┼───────────────┤                
│29│附表一編號30│刑法第339 條第│不在起訴範圍，原判決應予撤銷。│                
│  │所示詐欺部分│1 項之詐欺取財│                              │                
│  │（未據起訴）│罪            │                              │                
├─┼──────┼───────┼───────────────┤                
│30│附表一編號31│刑法第339 條第│不在起訴範圍，原判決應予撤銷。│                
│  │所示詐欺部分│1 項之詐欺取財│                              │                
│  │（未據起訴）│罪            │                              │                
├─┼──────┼───────┼───────────────┤                
│31│附表一編號32│刑法第339 條第│不在起訴範圍，原判決應予撤銷。│                
│  │所示詐欺部分│3 項、第1 項之│                              │                
│  │（未據起訴）│詐欺取財未遂罪│                              │                
├─┼──────┼───────┼───────────────┤                
│32│附表一編號33│刑法第339 條第│不在起訴範圍，原判決應予撤銷。│                
│  │所示詐欺部分│3 項、第1 項之│                              │                
│  │（未據起訴）│詐欺取財未遂罪│                              │                
├─┼──────┼───────┼───────────────┤                
│33│附表一編號34│刑法第339 條第│庚○○共同意圖為自己不法之所有│                
│  │所示詐欺部分│3 項、第1 項之│，以詐術使人將本人之物交付，未│                
│  │            │詐欺取財未遂罪│遂，處有期徒刑月，減為有期徒│                
│  │            │              │刑壹月又拾伍日。扣案如附表三、│                
│  │            │              │五所示之物均沒收。            │
├─┼──────┼───────┼───────────────┤                
│34│附表一編號35│刑法第339 條第│庚○○共同意圖為自己不法之所有│                
│  │所示詐欺部分│1 項之詐欺取財│，以詐術使人將本人之物交付，處│                
│  │            │罪            │有期徒刑肆月，減為有期徒刑貳月│                
│  │            │              │。扣案如附表三、五所示之物均沒│                
│  │            │              │收。                          │
├─┼──────┼───────┼───────────────┤                
│35│附表一編號36│刑法第339 條第│不在起訴範圍，原判決應予撤銷。│                
│  │所示詐欺部分│1 項之詐欺取財│                              │                
│  │（未據起訴）│罪            │                              │                
├─┼──────┼───────┼───────────────┤                
│36│附表一編號37│刑法第339 條第│不在起訴範圍，原判決應予撤銷。│                
│  │所示詐欺部分│3 項、第1 項之│                              │                
│  │（未據起訴）│詐欺取財未遂罪│                              │                
├─┼──────┼───────┼───────────────┤                
│37│附表一編號38│刑法第339 條第│庚○○共同意圖為自己不法之所有│                
│  │所示詐欺部分│3 項、第1 項之│，以詐術使人將本人之物交付，未│                
│  │            │詐欺取財未遂罪│遂，處有期徒刑月，減為有期徒│                
│  │            │              │刑壹月又拾伍日。扣案如附表四、│                
│  │            │              │五所示之物均沒收。            │
├─┼──────┼───────┼───────────────┤                
│38│附表一編號39│刑法第339 條第│不在起訴範圍，原判決應予撤銷。│                
│  │所示詐欺部分│1 項之詐欺取財│                              │                
│  │（未據起訴）│罪            │                              │                
├─┼──────┼───────┼───────────────┤                
│39│附表一編號40│刑法第339 條第│庚○○共同意圖為自己不法之所有│                
│  │所示詐欺部分│1 項之詐欺取財│，以詐術使人將本人之物交付，處│                
│  │            │罪            │有期徒刑肆月，減為有期徒刑貳月│                
│  │            │              │。扣案如附表三、五所示之物均沒│                
│  │            │              │收。                          │
├─┼──────┼───────┼───────────────┤                
│40│附表一編號41│刑法第339 條第│不在起訴範圍，原判決應予撤銷。│                
│  │所示詐欺部分│3 項、第1 項之│                              │                
│  │（未據起訴）│詐欺取財未遂罪│                              │                
└─┴──────┴───────┴───────────────┘                
附表十二：
【被告Ｆ○○】
┌──┬──────┬───────┬───────────────┐
│編號│犯罪事實    │所犯罪名      │主文                          │
│    │或起訴事實  │或起訴法條    │                              │
├──┼──────┼───────┼───────────────┤
│1   │附表一編號1 │刑法第339 條第│撤銷改判無罪。                │
│    │所示詐欺部分│1 項之詐欺取財│                              │
│    │            │罪            │                              │
├──┼──────┼───────┼───────────────┤
│1   │附表一編號2 │刑法第339 條第│撤銷改判無罪。                │
│之1 │所示詐欺部分│1 項之詐欺取財│                              │
│    │            │罪            │                              │
├──┼──────┼───────┼───────────────┤
│2   │附表一編號3 │刑法第339 條第│Ｆ○○共同意圖為自己不法之所有│
│    │所示詐欺部分│1 項之詐欺取財│，以詐術使人將本人之物交付，處│
│    │            │罪            │有期徒刑參月，減為有期徒刑壹月│
│    │            │              │又拾伍日。                    │
├──┼──────┼───────┼───────────────┤
│3   │附表一編號4 │刑法第339 條第│Ｆ○○共同意圖為自己不法之所有│
│    │所示詐欺部分│3 項、第1 項之│，以詐術使人將本人之物交付，未│
│    │            │詐欺取財未遂罪│遂，處有期徒刑貳月，減為有期徒│
│    │            │              │刑壹月。                      │
├──┼──────┼───────┼───────────────┤
│4   │附表一編號5 │刑法第339 條第│Ｆ○○共同意圖為自己不法之所有│
│    │所示詐欺部分│1 項之詐欺取財│，以詐術使人將本人之物交付，處│
│    │            │罪            │有期徒刑月，減為有期徒刑壹月│
│    │            │              │又拾伍日。                    │
├──┼──────┼───────┼───────────────┤
│5   │附表一編號6 │刑法第339 條第│Ｆ○○共同意圖為自己不法之所有│
│    │所示詐欺部分│1 項之詐欺取財│，以詐術使人將本人之物交付，處│
│    │            │罪            │有期徒刑月，減為有期徒刑壹月│
│    │            │              │又拾伍日。                    │
├──┼──────┼───────┼───────────────┤
│6   │附表一編號7 │刑法第339 條第│Ｆ○○共同意圖為自己不法之所有│
│    │所示詐欺部分│1 項之詐欺取財│，以詐術使人將本人之物交付，處│
│    │            │罪            │有期徒刑肆月，減為有期徒刑貳月│
│    │            │              │。                            │
├──┼──────┼───────┼───────────────┤
│7   │附表一編號8 │刑法第339 條第│Ｆ○○共同意圖為自己不法之所有│
│    │所示詐欺部分│3 項、第1 項之│，以詐術使人將本人之物交付，未│
│    │            │詐欺取財未遂罪│遂，處有期徒刑貳月，減為有期徒│
│    │            │              │刑壹月。                      │
├──┼──────┼───────┼───────────────┤
│8   │附表一編號9 │刑法第339 條第│撤銷改判無罪。                │
│    │所示詐欺部分│1 項之詐欺取財│                              │
│    │            │罪            │                              │
├──┼──────┼───────┼───────────────┤
│9   │附表一編號10│刑法第339 條第│撤銷改判無罪。                │
│    │所示詐欺部分│1 項之詐欺取財│                              │
│    │            │罪            │                              │
├──┼──────┼───────┼───────────────┤
│10  │附表一編號11│刑法第339 條第│撤銷改判無罪。                │
│    │所示詐欺部分│1 項之詐欺取財│                              │
│    │            │罪            │                              │
├──┼──────┼───────┼───────────────┤
│11  │附表一編號12│刑法第339 條第│撤銷改判無罪。                │
│    │所示詐欺部分│1 項之詐欺取財│                              │
│    │            │罪            │                              │
├──┼──────┼───────┼───────────────┤
│12  │附表一編號13│刑法第339 條第│撤銷改判無罪。                │
│    │所示詐欺部分│1 項之詐欺取財│                              │
│    │            │罪            │                              │
├──┼──────┼───────┼───────────────┤
│13  │附表一編號14│刑法第339 條第│撤銷改判無罪。                │
│    │所示詐欺部分│1 項之詐欺取財│                              │
│    │            │罪            │                              │
├──┼──────┼───────┼───────────────┤
│14  │附表一編號15│刑法第339 條第│撤銷改判無罪。                │
│    │所示詐欺部分│3 項、第1 項之│                              │
│    │            │詐欺取財未遂罪│                              │
├──┼──────┼───────┼───────────────┤
│15  │附表一編號16│刑法第339 條第│撤銷改判無罪。                │
│    │所示詐欺部分│1 項之詐欺取財│                              │
│    │            │罪            │                              │
├──┼──────┼───────┼───────────────┤
│16  │附表一編號17│刑法第339 條第│撤銷改判無罪。                │
│    │所示詐欺部分│1 項之詐欺取財│                              │
│    │            │罪            │                              │
├──┼──────┼───────┼───────────────┤
│17  │附表一編號18│刑法第339 條第│撤銷改判無罪。                │
│    │所示詐欺部分│1 項之詐欺取財│                              │
│    │            │罪            │                              │
├──┼──────┼───────┼───────────────┤
│18  │附表一編號19│刑法第339 條第│撤銷改判無罪。                │
│    │所示詐欺部分│1 項之詐欺取財│                              │
│    │            │罪            │                              │
├──┼──────┼───────┼───────────────┤
│19  │附表一編號20│刑法第339 條第│撤銷改判無罪。                │
│    │所示詐欺部分│3 項、第1 項之│                              │
│    │            │詐欺取財未遂罪│                              │
├──┼──────┼───────┼───────────────┤
│20  │附表一編號21│刑法第339 條第│不在起訴範圍，原判決應予撤銷。│
│    │所示詐欺部分│3 項、第1 項之│                              │
│    │（未據起訴）│詐欺取財未遂罪│                              │
├──┼──────┼───────┼───────────────┤
│21  │附表一編號22│刑法第339 條第│撤銷改判無罪。                │
│    │所示詐欺部分│1 項之詐欺取財│                              │
│    │            │罪            │                              │
├──┼──────┼───────┼───────────────┤
│22  │附表一編號23│刑法第339 條第│不在起訴範圍，原判決應予撤銷。│
│    │所示詐欺部分│3 項、第1 項之│                              │
│    │（未據起訴）│詐欺取財未遂罪│                              │
├──┼──────┼───────┼───────────────┤
│23  │附表一編號24│刑法第339 條第│撤銷改判無罪。                │
│    │所示詐欺部分│1 項之詐欺取財│                              │
│    │            │罪            │                              │
├──┼──────┼───────┼───────────────┤
│24  │附表一編號25│刑法第339 條第│撤銷改判無罪。                │
│    │所示詐欺部分│1 項之詐欺取財│                              │
│    │            │罪            │                              │
├──┼──────┼───────┼───────────────┤
│25  │附表一編號26│刑法第339 條第│撤銷改判無罪。                │
│    │所示詐欺部分│1 項之詐欺取財│                              │
│    │            │罪            │                              │
├──┼──────┼───────┼───────────────┤
│26  │附表一編號27│刑法第339 條第│撤銷改判無罪。                │
│    │所示詐欺部分│1 項之詐欺取財│                              │
│    │            │罪            │                              │
├──┼──────┼───────┼───────────────┤
│27  │附表一編號28│刑法第339 條第│撤銷改判無罪。                │
│    │所示詐欺部分│3 項、第1 項之│                              │
│    │            │詐欺取財未遂罪│                              │
├──┼──────┼───────┼───────────────┤
│28  │附表一編號29│刑法第339 條第│撤銷改判無罪。                │
│    │所示詐欺部分│1 項之詐欺取財│                              │
│    │            │罪            │                              │
├──┼──────┼───────┼───────────────┤
│29  │附表一編號30│刑法第339 條第│撤銷改判無罪。                │
│    │所示詐欺部分│1 項之詐欺取財│                              │
│    │            │罪            │                              │
├──┼──────┼───────┼───────────────┤
│30  │附表一編號31│刑法第339 條第│撤銷改判無罪。                │
│    │所示詐欺部分│1 項之詐欺取財│                              │
│    │            │罪            │                              │
├──┼──────┼───────┼───────────────┤
│31  │附表一編號32│刑法第339 條第│撤銷改判無罪。                │
│    │所示詐欺部分│3 項、第1 項之│                              │
│    │            │詐欺取財未遂罪│                              │
├──┼──────┼───────┼───────────────┤
│32  │附表一編號33│刑法第339 條第│撤銷改判無罪。                │
│    │所示詐欺部分│3 項、第1 項之│                              │
│    │            │詐欺取財未遂罪│                              │
├──┼──────┼───────┼───────────────┤
│33  │附表一編號34│刑法第339 條第│不在起訴範圍，原判決應予撤銷。│
│    │所示詐欺部分│3 項、第1 項之│                              │
│    │（未據起訴）│詐欺取財未遂罪│                              │
├──┼──────┼───────┼───────────────┤
│34  │附表一編號35│刑法第339 條第│不在起訴範圍，原判決應予撤銷。│
│    │所示詐欺部分│1 項之詐欺取財│                              │
│    │（未據起訴）│罪            │                              │
├──┼──────┼───────┼───────────────┤
│35  │附表一編號36│刑法第339 條第│撤銷改判無罪。                │
│    │所示詐欺部分│1 項之詐欺取財│                              │
│    │            │罪            │                              │
├──┼──────┼───────┼───────────────┤
│36  │附表一編號37│刑法第339 條第│Ｆ○○共同意圖為自己不法之所有│
│    │所示詐欺部分│3 項、第1 項之│，以詐術使人將本人之物交付，未│
│    │            │詐欺取財未遂罪│遂，處有期徒刑貳月，減為有期徒│
│    │            │              │刑壹月。扣案如附表六、七所示之│
│    │            │              │物均沒收。                    │
├──┼──────┼───────┼───────────────┤
│37  │附表一編號38│刑法第339 條第│不在起訴範圍，原判決應予撤銷。│
│    │所示詐欺部分│3 項、第1 項之│                              │
│    │（未據起訴）│詐欺取財未遂罪│                              │
├──┼──────┼───────┼───────────────┤
│38  │附表一編號39│刑法第339 條第│Ｆ○○共同意圖為自己不法之所有│
│    │所示詐欺部分│1 項之詐欺取財│，以詐術使人將本人之物交付，處│
│    │            │罪            │有期徒刑肆月，減為有期徒刑貳月│
│    │            │              │。扣案如附表六、七所示之物均沒│
│    │            │              │收。                          │
├──┼──────┼───────┼───────────────┤
│39  │附表一編號40│刑法第339 條第│不在起訴範圍，原判決應予撤銷。│
│    │所示詐欺部分│1 項之詐欺取財│                              │
│    │（未據起訴）│罪            │                              │
├──┼──────┼───────┼───────────────┤
│40  │附表一編號41│刑法第339 條第│Ｆ○○共同意圖為自己不法之所有│
│    │所示詐欺部分│3 項、第1 項之│，以詐術使人將本人之物交付，未│
│    │            │詐欺取財未遂罪│遂，處有期徒刑貳月，減為有期徒│
│    │            │              │刑壹月。扣案如附表六、七所示之│
│    │            │              │物均沒收。                    │
└──┴──────┴───────┴───────────────┘
附表十三：
【被告己○○】
┌──┬──────┬───────┬───────────────┐
│編號│犯罪事實    │所犯罪名      │主文                          │
│    │或起訴事實  │或起訴法條    │                              │
├──┼──────┼───────┼───────────────┤
│1   │附表一編號1 │刑法第339 條第│撤銷改判無罪。                │
│    │所示詐欺部分│1 項之詐欺取財│                              │
│    │            │罪            │                              │
├──┼──────┼───────┼───────────────┤
│1   │附表一編號2 │刑法第339 條第│己○○共同意圖為自己不法之所有│
│之1 │所示詐欺部分│1 項之詐欺取財│，以詐術使人將本人之物交付，處│
│    │            │罪            │有期徒刑貳月，如易科罰金，以新│
│    │            │              │臺幣玖佰元折算壹日；減為有期徒│
│    │            │              │刑壹月，如易科罰金，以新臺幣玖│
│    │            │              │佰元折算壹日。（易科罰金之標準│
│    │            │              │適用舊法）                    │
├──┼──────┼───────┼───────────────┤
│2   │附表一編號3 │刑法第339 條第│己○○共同意圖為自己不法之所有│
│    │所示詐欺部分│1 項之詐欺取財│，以詐術使人將本人之物交付，處│
│    │            │罪            │有期徒刑參月，如易科罰金，以新│
│    │            │              │臺幣壹仟元折算壹日；減為有期徒│
│    │            │              │刑壹月又拾伍日，如易科罰金，以│
│    │            │              │新臺幣壹仟元折算壹日。（易科罰│
│    │            │              │金之標準適用新法，以下同）    │
│    │            │              │                              │
│    │            │              │                              │
│    │            │              │                              │
├──┼──────┼───────┼───────────────┤
│3   │附表一編號4 │刑法第339 條第│己○○共同意圖為自己不法之所有│
│    │所示詐欺部分│3 項、第1 項之│，以詐術使人將本人之物交付，未│
│    │            │詐欺取財未遂罪│遂，處有期徒刑貳月，如易科罰金│
│    │            │              │，以新臺幣壹仟元折算壹日；減為│
│    │            │              │有期徒刑壹月，如易科罰金，以新│
│    │            │              │臺幣壹仟元折算壹日。          │
├──┼──────┼───────┼───────────────┤
│4   │附表一編號5 │刑法第339 條第│己○○共同意圖為自己不法之所有│
│    │所示詐欺部分│1 項之詐欺取財│，以詐術使人將本人之物交付，處│
│    │            │罪            │有期徒刑參月，如易科罰金，以新│
│    │            │              │臺幣壹仟元折算壹日；減為有期徒│
│    │            │              │刑壹月又拾伍日，如易科罰金，以│
│    │            │              │新臺幣壹仟元折算壹日。        │
├──┼──────┼───────┼───────────────┤
│5   │附表一編號6 │刑法第339 條第│己○○共同意圖為自己不法之所有│
│    │所示詐欺部分│1 項之詐欺取財│，以詐術使人將本人之物交付，處│
│    │            │罪            │有期徒刑參月，如易科罰金，以新│
│    │            │              │臺幣壹仟元折算壹日；減為有期徒│
│    │            │              │刑壹月又拾伍日，如易科罰金，以│
│    │            │              │新臺幣壹仟元折算壹日。        │
├──┼──────┼───────┼───────────────┤
│6   │附表一編號7 │刑法第339 條第│己○○共同意圖為自己不法之所有│
│    │所示詐欺部分│1 項之詐欺取財│，以詐術使人將本人之物交付，處│
│    │            │罪            │有期徒刑肆月，如易科罰金，以新│
│    │            │              │臺幣壹仟元折算壹日；減為有期徒│
│    │            │              │刑貳月，如易科罰金，以新臺幣壹│
│    │            │              │仟元折算壹日。                │
├──┼──────┼───────┼───────────────┤
│7   │附表一編號8 │刑法第339 條第│己○○共同意圖為自己不法之所有│
│    │所示詐欺部分│3 項、第1 項之│，以詐術使人將本人之物交付，未│
│    │            │詐欺取財未遂罪│遂，處有期徒刑貳月，如易科罰金│
│    │            │              │，以新臺幣壹仟元折算壹日；減為│
│    │            │              │有期徒刑壹月，如易科罰金，以新│
│    │            │              │臺幣壹仟元折算壹日。          │
├──┼──────┼───────┼───────────────┤
│8   │附表一編號9 │刑法第339 條第│己○○共同意圖為自己不法之所有│
│    │所示詐欺部分│1 項之詐欺取財│，以詐術使人將本人之物交付，處│
│    │            │罪            │有期徒刑參月，如易科罰金，以新│
│    │            │              │臺幣壹仟元折算壹日；減為有期徒│
│    │            │              │刑壹月又拾伍日，如易科罰金，以│
│    │            │              │新臺幣壹仟元折算壹日。        │
├──┼──────┼───────┼───────────────┤
│9   │附表一編號10│刑法第339 條第│己○○共同意圖為自己不法之所有│
│    │所示詐欺部分│1 項之詐欺取財│，以詐術使人將本人之物交付，處│
│    │            │罪            │有期徒刑參月，如易科罰金，以新│
│    │            │              │臺幣壹仟元折算壹日；減為有期徒│
│    │            │              │刑壹月又拾伍日，如易科罰金，以│
│    │            │              │新臺幣壹仟元折算壹日。        │
├──┼──────┼───────┼───────────────┤
│10  │附表一編號11│刑法第339 條第│己○○共同意圖為自己不法之所有│
│    │所示詐欺部分│1 項之詐欺取財│，以詐術使人將本人之物交付，處│
│    │            │罪            │有期徒刑參月，如易科罰金，以新│
│    │            │              │臺幣壹仟元折算壹日；減為有期徒│
│    │            │              │刑壹月又拾伍日，如易科罰金，以│
│    │            │              │新臺幣壹仟元折算壹日。        │
├──┼──────┼───────┼───────────────┤
│11  │附表一編號12│刑法第339 條第│己○○共同意圖為自己不法之所有│
│    │所示詐欺部分│1 項之詐欺取財│，以詐術使人將本人之物交付，處│
│    │            │罪            │有期徒刑肆月，如易科罰金，以新│
│    │            │              │臺幣壹仟元折算壹日；減為有期徒│
│    │            │              │刑貳月，如易科罰金，以新臺幣壹│
│    │            │              │仟元折算壹日。                │
├──┼──────┼───────┼───────────────┤
│12  │附表一編號13│刑法第339 條第│己○○共同意圖為自己不法之所有│
│    │所示詐欺部分│1 項之詐欺取財│，以詐術使人將本人之物交付，處│
│    │            │罪            │有期徒刑參月，如易科罰金，以新│
│    │            │              │臺幣壹仟元折算壹日；減為有期徒│
│    │            │              │刑壹月又拾伍日，如易科罰金，以│
│    │            │              │新臺幣壹仟元折算壹日。        │
├──┼──────┼───────┼───────────────┤
│13  │附表一編號14│刑法第339 條第│己○○共同意圖為自己不法之所有│
│    │所示詐欺部分│1 項之詐欺取財│，以詐術使人將本人之物交付，處│
│    │            │罪            │有期徒刑參月，如易科罰金，以新│
│    │            │              │臺幣壹仟元折算壹日；減為有期徒│
│    │            │              │刑壹月又拾伍日，如易科罰金，以│
│    │            │              │新臺幣壹仟元折算壹日。        │
├──┼──────┼───────┼───────────────┤
│14  │附表一編號15│刑法第339 條第│己○○共同意圖為自己不法之所有│
│    │所示詐欺部分│3 項、第1 項之│，以詐術使人將本人之物交付，未│
│    │            │詐欺取財未遂罪│遂，處有期徒刑貳月，如易科罰金│
│    │            │              │，以新臺幣壹仟元折算壹日；減為│
│    │            │              │有期徒刑壹月，如易科罰金，以新│
│    │            │              │臺幣壹仟元折算壹日。          │
├──┼──────┼───────┼───────────────┤
│15  │附表一編號16│刑法第339 條第│己○○共同意圖為自己不法之所有│
│    │所示詐欺部分│1 項之詐欺取財│，以詐術使人將本人之物交付，處│
│    │            │罪            │有期徒刑參月，如易科罰金，以新│
│    │            │              │臺幣壹仟元折算壹日；減為有期徒│
│    │            │              │刑壹月又拾伍日，如易科罰金，以│
│    │            │              │新臺幣壹仟元折算壹日。        │
├──┼──────┼───────┼───────────────┤
│16  │附表一編號17│刑法第339 條第│己○○共同意圖為自己不法之所有│
│    │所示詐欺部分│1 項之詐欺取財│，以詐術使人將本人之物交付，處│
│    │            │罪            │有期徒刑肆月，如易科罰金，以新│
│    │            │              │臺幣壹仟元折算壹日；減為有期徒│
│    │            │              │刑貳月，如易科罰金，以新臺幣壹│
│    │            │              │仟元折算壹日。                │
├──┼──────┼───────┼───────────────┤
│17  │附表一編號18│刑法第339 條第│己○○共同意圖為自己不法之所有│
│    │所示詐欺部分│1 項之詐欺取財│，以詐術使人將本人之物交付，處│
│    │            │罪            │有期徒刑肆月，如易科罰金，以新│
│    │            │              │臺幣壹仟元折算壹日；減為有期徒│
│    │            │              │刑貳月，如易科罰金，以新臺幣壹│
│    │            │              │仟元折算壹日。                │
├──┼──────┼───────┼───────────────┤
│18  │附表一編號19│刑法第339 條第│己○○共同意圖為自己不法之所有│
│    │所示詐欺部分│1 項之詐欺取財│，以詐術使人將本人之物交付，處│
│    │            │罪            │有期徒刑參月，如易科罰金，以新│
│    │            │              │臺幣壹仟元折算壹日；減為有期徒│
│    │            │              │刑壹月又拾伍日，如易科罰金，以│
│    │            │              │新臺幣壹仟元折算壹日。        │
├──┼──────┼───────┼───────────────┤
│19  │附表一編號20│刑法第339 條第│己○○共同意圖為自己不法之所有│
│    │所示詐欺部分│3 項、第1 項之│，以詐術使人將本人之物交付，未│
│    │            │詐欺取財未遂罪│遂，處有期徒刑貳月，如易科罰金│
│    │            │              │，以新臺幣壹仟元折算壹日；減為│
│    │            │              │有期徒刑壹月，如易科罰金，以新│
│    │            │              │臺幣壹仟元折算壹日。          │
├──┼──────┼───────┼───────────────┤
│20  │附表一編號21│刑法第339 條第│不在起訴範圍，原判決應予撤銷。│
│    │所示詐欺部分│3 項、第1 項之│                              │
│    │（未據起訴）│詐欺取財未遂罪│                              │
├──┼──────┼───────┼───────────────┤
│21  │附表一編號22│刑法第339 條第│己○○共同意圖為自己不法之所有│
│    │所示詐欺部分│1 項之詐欺取財│，以詐術使人將本人之物交付，處│
│    │            │罪            │有期徒刑肆月，如易科罰金，以新│
│    │            │              │臺幣壹仟元折算壹日；減為有期徒│
│    │            │              │刑貳月，如易科罰金，以新臺幣壹│
│    │            │              │仟元折算壹日。                │
├──┼──────┼───────┼───────────────┤
│22  │附表一編號23│刑法第339 條第│不在起訴範圍，原判決應予撤銷。│
│    │所示詐欺部分│3 項、第1 項之│                              │
│    │（未據起訴）│詐欺取財未遂罪│                              │
├──┼──────┼───────┼───────────────┤
│23  │附表一編號24│刑法第339 條第│己○○共同意圖為自己不法之所有│
│    │所示詐欺部分│1 項之詐欺取財│，以詐術使人將本人之物交付，處│
│    │            │罪            │有期徒刑肆月，如易科罰金，以新│
│    │            │              │臺幣壹仟元折算壹日；減為有期徒│
│    │            │              │刑貳月，如易科罰金，以新臺幣壹│
│    │            │              │仟元折算壹日。                │
├──┼──────┼───────┼───────────────┤
│24  │附表一編號25│刑法第339 條第│己○○共同意圖為自己不法之所有│
│    │所示詐欺部分│1 項之詐欺取財│，以詐術使人將本人之物交付，處│
│    │            │罪            │有期徒刑參月，如易科罰金，以新│
│    │            │              │臺幣壹仟元折算壹日；減為有期徒│
│    │            │              │刑壹月又拾伍日，如易科罰金，以│
│    │            │              │新臺幣壹仟元折算壹日。        │
├──┼──────┼───────┼───────────────┤
│25  │附表一編號26│刑法第339 條第│己○○共同意圖為自己不法之所有│
│    │所示詐欺部分│1 項之詐欺取財│，以詐術使人將本人之物交付，處│
│    │            │罪            │有期徒刑參月，如易科罰金，以新│
│    │            │              │臺幣壹仟元折算壹日；減為有期徒│
│    │            │              │刑壹月又拾伍日，如易科罰金，以│
│    │            │              │新臺幣壹仟元折算壹日。        │
├──┼──────┼───────┼───────────────┤
│26  │附表一編號27│刑法第339 條第│己○○共同意圖為自己不法之所有│
│    │所示詐欺部分│1 項之詐欺取財│，以詐術使人將本人之物交付，處│
│    │            │罪            │有期徒刑伍月，如易科罰金，以新│
│    │            │              │臺幣壹仟元折算壹日；減為有期徒│
│    │            │              │刑貳月又拾伍日，如易科罰金，以│
│    │            │              │新臺幣壹仟元折算壹日。        │
├──┼──────┼───────┼───────────────┤
│27  │附表一編號28│刑法第339 條第│己○○共同意圖為自己不法之所有│
│    │所示詐欺部分│3 項、第1 項之│，以詐術使人將本人之物交付，未│
│    │            │詐欺取財未遂罪│遂，處有期徒刑貳月，如易科罰金│
│    │            │              │，以新臺幣壹仟元折算壹日；減為│
│    │            │              │有期徒刑壹月，如易科罰金，以新│
│    │            │              │臺幣壹仟元折算壹日。          │
├──┼──────┼───────┼───────────────┤
│28  │附表一編號29│刑法第339 條第│己○○共同意圖為自己不法之所有│
│    │所示詐欺部分│1 項之詐欺取財│，以詐術使人將本人之物交付，處│
│    │            │罪            │有期徒刑參月，如易科罰金，以新│
│    │            │              │臺幣壹仟元折算壹日；減為有期徒│
│    │            │              │刑壹月又拾伍日，如易科罰金，以│
│    │            │              │新臺幣壹仟元折算壹日。        │
├──┼──────┼───────┼───────────────┤
│29  │附表一編號30│刑法第339 條第│己○○共同意圖為自己不法之所有│
│    │所示詐欺部分│1 項之詐欺取財│，以詐術使人將本人之物交付，處│
│    │            │罪            │有期徒刑伍月，如易科罰金，以新│
│    │            │              │臺幣壹仟元折算壹日；減為有期徒│
│    │            │              │刑貳月又拾伍日，如易科罰金，以│
│    │            │              │新臺幣壹仟元折算壹日。        │
├──┼──────┼───────┼───────────────┤
│30  │附表一編號31│刑法第339 條第│己○○共同意圖為自己不法之所有│
│    │所示詐欺部分│1 項之詐欺取財│，以詐術使人將本人之物交付，處│
│    │            │罪            │有期徒刑肆月，如易科罰金，以新│
│    │            │              │臺幣壹仟元折算壹日；減為有期徒│
│    │            │              │刑貳月，如易科罰金，以新臺幣壹│
│    │            │              │仟元折算壹日。                │
├──┼──────┼───────┼───────────────┤
│31  │附表一編號32│刑法第339 條第│己○○共同意圖為自己不法之所有│
│    │所示詐欺部分│3 項、第1 項之│，以詐術使人將本人之物交付，未│
│    │            │詐欺取財未遂罪│遂，處有期徒刑貳月，如易科罰金│
│    │            │              │，以新臺幣壹仟元折算壹日；減為│
│    │            │              │有期徒刑壹月，如易科罰金，以新│
│    │            │              │臺幣壹仟元折算壹日。          │
├──┼──────┼───────┼───────────────┤
│32  │附表一編號33│刑法第339 條第│己○○共同意圖為自己不法之所有│
│    │所示詐欺部分│3 項、第1 項之│，以詐術使人將本人之物交付，未│
│    │            │詐欺取財未遂罪│遂，處有期徒刑貳月，如易科罰金│
│    │            │              │，以新臺幣壹仟元折算壹日；減為│
│    │            │              │有期徒刑壹月，如易科罰金，以新│
│    │            │              │臺幣壹仟元折算壹日。          │
├──┼──────┼───────┼───────────────┤
│33  │附表一編號34│刑法第339 條第│不在起訴範圍，原判決應予撤銷。│
│    │所示詐欺部分│3 項、第1 項之│                              │
│    │（未據起訴）│詐欺取財未遂罪│                              │
├──┼──────┼───────┼───────────────┤
│34  │附表一編號35│刑法第339 條第│不在起訴範圍，原判決應予撤銷。│
│    │所示詐欺部分│1 項之詐欺取財│                              │
│    │（未據起訴）│罪            │                              │
├──┼──────┼───────┼───────────────┤
│35  │附表一編號36│刑法第339 條第│己○○共同意圖為自己不法之所有│
│    │所示詐欺部分│1 項之詐欺取財│，以詐術使人將本人之物交付，處│
│    │            │罪            │有期徒刑參月，如易科罰金，以新│
│    │            │              │臺幣壹仟元折算壹日；減為有期徒│
│    │            │              │刑壹月又拾伍日，如易科罰金，以│
│    │            │              │新臺幣壹仟元折算壹日。        │
├──┼──────┼───────┼───────────────┤
│36  │附表一編號37│刑法第339 條第│不在起訴範圍，原判決應予撤銷。│
│    │所示詐欺部分│3 項、第1 項之│                              │
│    │（未據起訴）│詐欺取財未遂罪│                              │
├──┼──────┼───────┼───────────────┤
│37  │附表一編號38│刑法第339 條第│不在起訴範圍，原判決應予撤銷。│
│    │所示詐欺部分│3 項、第1 項之│                              │
│    │（未據起訴）│詐欺取財未遂罪│                              │
├──┼──────┼───────┼───────────────┤
│38  │附表一編號39│刑法第339 條第│不在起訴範圍，原判決應予撤銷。│
│    │所示詐欺部分│1 項之詐欺取財│                              │
│    │（未據起訴）│罪            │                              │
├──┼──────┼───────┼───────────────┤
│39  │附表一編號40│刑法第339 條第│不在起訴範圍，原判決應予撤銷。│
│    │所示詐欺部分│1 項之詐欺取財│                              │
│    │（未據起訴）│罪            │                              │
├──┼──────┼───────┼───────────────┤
│40  │附表一編號41│刑法第339 條第│不在起訴範圍，原判決應予撤銷。│
│    │所示詐欺部分│3 項、第1 項之│                              │
│    │（未據起訴）│詐欺取財未遂罪│                              │
└──┴──────┴───────┴───────────────┘

附表十四：
【被告天○○】
┌─┬──────┬───────┬───────────────┐                
│編│原審（或本院│原審（或本院）│主文（或撤銷理由）            │                
│號│）認定之犯罪│認定所犯罪名  │                              │                
│  │事實        │              │                              │
├─┼──────┼───────┼───────────────┤                
│1 │附表一編號9 │刑法第339 條第│不在起訴範圍，原判決應予撤銷。│                
│  │所示詐欺部分│1 項之詐欺取財│                              │                
│  │（未據起訴）│罪            │                              │                
├─┼──────┼───────┼───────────────┤                
│2 │附表一編號10│刑法第339 條第│不在起訴範圍，原判決應予撤銷。│                
│  │所示詐欺部分│1 項之詐欺取財│                              │                
│  │（未據起訴）│罪            │                              │                
├─┼──────┼───────┼───────────────┤                
│3 │附表一編號11│刑法第339 條第│不在起訴範圍，原判決應予撤銷。│                
│  │所示詐欺部分│1 項之詐欺取財│                              │                
│  │（未據起訴）│罪            │                              │                
├─┼──────┼───────┼───────────────┤                
│4 │附表一編號12│刑法第339 條第│不在起訴範圍，原判決應予撤銷。│                
│  │所示詐欺部分│1 項之詐欺取財│                              │                
│  │（未據起訴）│罪            │                              │                
├─┼──────┼───────┼───────────────┤                
│5 │附表一編號13│刑法第339 條第│不在起訴範圍，原判決應予撤銷。│                
│  │所示詐欺部分│1 項之詐欺取財│                              │                
│  │（未據起訴）│罪            │                              │                
├─┼──────┼───────┼───────────────┤                
│6 │附表一編號14│刑法第339 條第│不在起訴範圍，原判決應予撤銷。│                
│  │所示詐欺部分│1 項之詐欺取財│                              │                
│  │（未據起訴）│罪            │                              │                
├─┼──────┼───────┼───────────────┤                
│7 │附表一編號15│刑法第339 條第│不在起訴範圍，原判決應予撤銷。│                
│  │所示詐欺部分│3 項、第1 項之│                              │                
│  │（未據起訴）│詐欺取財未遂罪│                              │                
├─┼──────┼───────┼───────────────┤                
│8 │附表一編號16│刑法第339 條第│不在起訴範圍，原判決應予撤銷。│                
│  │所示詐欺部分│1 項之詐欺取財│                              │                
│  │（未據起訴）│罪            │                              │                
├─┼──────┼───────┼───────────────┤                
│9 │附表一編號17│刑法第339 條第│不在起訴範圍，原判決應予撤銷。│                
│  │所示詐欺部分│1 項之詐欺取財│                              │                
│  │（未據起訴）│罪            │                              │                
├─┼──────┼───────┼───────────────┤                
│10│附表一編號18│刑法第339 條第│不在起訴範圍，原判決應予撤銷。│                
│  │所示詐欺部分│1 項之詐欺取財│                              │                
│  │（未據起訴）│罪            │                              │                
├─┼──────┼───────┼───────────────┤                
│11│附表一編號19│刑法第339 條第│不在起訴範圍，原判決應予撤銷。│                
│  │所示詐欺部分│1 項之詐欺取財│                              │                
│  │（未據起訴）│罪            │                              │                
├─┼──────┼───────┼───────────────┤                
│12│附表一編號20│刑法第339 條第│不在起訴範圍，原判決應予撤銷。│                
│  │所示詐欺部分│3 項、第1 項之│                              │                
│  │（未據起訴）│詐欺取財未遂罪│                              │                
├─┼──────┼───────┼───────────────┤                
│13│附表一編號21│刑法第339 條第│撤銷改判無罪。                │                
│  │所示詐欺部分│3 項、第1 項之│                              │                
│  │            │詐欺取財未遂罪│                              │                
├─┼──────┼───────┼───────────────┤                
│14│附表一編號22│刑法第339 條第│不在起訴範圍，原判決應予撤銷。│                
│  │所示詐欺部分│1 項之詐欺取財│                              │                
│  │（未據起訴）│罪            │                              │                
├─┼──────┼───────┼───────────────┤                
│15│附表一編號23│刑法第339 條第│撤銷改判無罪。                │                
│  │所示詐欺部分│3 項、第1 項之│                              │                
│  │            │詐欺取財未遂罪│                              │                
├─┼──────┼───────┼───────────────┤                
│16│附表一編號24│刑法第339 條第│不在起訴範圍，原判決應予撤銷。│                
│  │所示詐欺部分│1 項之詐欺取財│                              │                
│  │（未據起訴）│罪            │                              │                
├─┼──────┼───────┼───────────────┤                
│17│附表一編號25│刑法第339 條第│不在起訴範圍，原判決應予撤銷。│                
│  │所示詐欺部分│1 項之詐欺取財│                              │                
│  │（未據起訴）│罪            │                              │                
├─┼──────┼───────┼───────────────┤                
│18│附表一編號26│刑法第339 條第│不在起訴範圍，原判決應予撤銷。│                
│  │所示詐欺部分│1 項之詐欺取財│                              │                
│  │（未據起訴）│罪            │                              │                
├─┼──────┼───────┼───────────────┤                
│19│附表一編號27│刑法第339 條第│不在起訴範圍，原判決應予撤銷。│                
│  │所示詐欺部分│1 項之詐欺取財│                              │                
│  │（未據起訴）│罪            │                              │                
├─┼──────┼───────┼───────────────┤                
│20│附表一編號28│刑法第339 條第│不在起訴範圍，原判決應予撤銷。│                
│  │所示詐欺部分│3 項、第1 項之│                              │                
│  │（未據起訴）│詐欺取財未遂罪│                              │                
├─┼──────┼───────┼───────────────┤                
│21│附表一編號29│刑法第339 條第│不在起訴範圍，原判決應予撤銷。│                
│  │所示詐欺部分│1 項之詐欺取財│                              │                
│  │（未據起訴）│罪            │                              │                
├─┼──────┼───────┼───────────────┤                
│22│附表一編號30│刑法第339 條第│不在起訴範圍，原判決應予撤銷。│                
│  │所示詐欺部分│1 項之詐欺取財│                              │                
│  │（未據起訴）│罪            │                              │                
├─┼──────┼───────┼───────────────┤                
│23│附表一編號31│刑法第339 條第│不在起訴範圍，原判決應予撤銷。│                
│  │所示詐欺部分│1 項之詐欺取財│                              │                
│  │（未據起訴）│罪            │                              │                
├─┼──────┼───────┼───────────────┤                
│24│附表一編號32│刑法第339 條第│不在起訴範圍，原判決應予撤銷。│                
│  │所示詐欺部分│3 項、第1 項之│                              │                
│  │（未據起訴）│詐欺取財未遂罪│                              │                
├─┼──────┼───────┼───────────────┤                
│25│附表一編號33│刑法第339 條第│不在起訴範圍，原判決應予撤銷。│                
│  │所示詐欺部分│3 項、第1 項之│                              │                
│  │（未據起訴）│詐欺取財未遂罪│                              │                
├─┼──────┼───────┼───────────────┤                
│26│附表一編號34│刑法第339 條第│天○○共同意圖為自己不法之所有│                
│  │所示詐欺部分│3 項、第1 項之│，以詐術使人將本人之物交付，未│                
│  │            │詐欺取財未遂罪│遂，處有期徒刑貳月，如易科罰金│                
│  │            │              │，以新臺幣壹仟元折算壹日；減為│                
│  │            │              │有期徒刑壹月，如易科罰金，以新│
│  │            │              │臺幣壹仟元折算壹日。扣案如附表│
│  │            │              │三、五所示之物均沒收。        │
├─┼──────┼───────┼───────────────┤                
│27│附表一編號35│刑法第339 條第│天○○共同意圖為自己不法之所有│                
│  │所示詐欺部分│1 項之詐欺取財│，以詐術使人將本人之物交付，處│                
│  │            │罪            │有期徒刑參月，如易科罰金，以新│                
│  │            │              │臺幣壹仟元折算壹日；減為有期徒│                
│  │            │              │刑壹月又拾伍日，如易科罰金，以│
│  │            │              │新臺幣壹仟元折算壹日。扣案如附│
│  │            │              │表三、五所示之物均沒收。      │
├─┼──────┼───────┼───────────────┤                
│28│附表一編號36│刑法第339 條第│不在起訴範圍，原判決應予撤銷。│                
│  │所示詐欺部分│1 項之詐欺取財│                              │                
│  │（未據起訴）│罪            │                              │                
├─┼──────┼───────┼───────────────┤                
│29│附表一編號37│刑法第339 條第│不在起訴範圍，原判決應予撤銷。│                
│  │所示詐欺部分│3 項、第1 項之│                              │                
│  │（未據起訴）│詐欺取財未遂罪│                              │                
├─┼──────┼───────┼───────────────┤                
│30│附表一編號38│刑法第339 條第│天○○共同意圖為自己不法之所有│                
│  │所示詐欺部分│3 項、第1 項之│，以詐術使人將本人之物交付，未│                
│  │            │詐欺取財未遂罪│遂，處有期徒刑貳月，如易科罰金│                
│  │            │              │，以新臺幣壹仟元折算壹日；減為│                
│  │            │              │有期徒刑壹月，如易科罰金，以新│
│  │            │              │臺幣壹仟元折算壹日。扣案如附表│
│  │            │              │四、五所示之物均沒收。        │
├─┼──────┼───────┼───────────────┤                
│31│附表一編號39│刑法第339 條第│不在起訴範圍，原判決應予撤銷。│                
│  │所示詐欺部分│1 項之詐欺取財│                              │                
│  │（未據起訴）│罪            │                              │                
├─┼──────┼───────┼───────────────┤                
│32│附表一編號40│刑法第339 條第│天○○共同意圖為自己不法之所有│                
│  │所示詐欺部分│1 項之詐欺取財│，以詐術使人將本人之物交付，處│                
│  │            │罪            │有期徒刑參月，如易科罰金，以新│                
│  │            │              │臺幣壹仟元折算壹日；減為有期徒│                
│  │            │              │刑壹月又拾伍日，如易科罰金，以│
│  │            │              │新臺幣壹仟元折算壹日。扣案如附│
│  │            │              │表三、五所示之物均沒收。      │
├─┼──────┼───────┼───────────────┤                
│33│附表一編號41│刑法第339 條第│不在起訴範圍，原判決應予撤銷。│                
│  │所示詐欺部分│3 項、第1 項之│                              │                
│  │（未據起訴）│詐欺取財未遂罪│                              │                
└─┴──────┴───────┴───────────────┘                
附表十五：
【被告巳○○】
┌─┬──────┬───────┬───────────────┐                
│編│原審（或本院│原審（或本院）│主文（或撤銷理由）            │                
│號│）認定之犯罪│認定所犯罪名  │                              │                
│  │事實        │              │                              │
├─┼──────┼───────┼───────────────┤                
│1 │附表一編號3 │刑法第339 條第│不在起訴範圍，原判決應予撤銷。│                
│  │所示詐欺部分│1 項之詐欺取財│                              │                
│  │（未據起訴）│罪            │                              │                
├─┼──────┼───────┼───────────────┤                
│2 │附表一編號4 │刑法第339 條第│不在起訴範圍，原判決應予撤銷。│                
│  │所示詐欺部分│3 項、第1 項之│                              │                
│  │（未據起訴）│詐欺取財未遂罪│                              │                
├─┼──────┼───────┼───────────────┤                
│3 │附表一編號5 │刑法第339 條第│不在起訴範圍，原判決應予撤銷。│                
│  │所示詐欺部分│1 項之詐欺取財│                              │                
│  │（未據起訴）│罪            │                              │                
├─┼──────┼───────┼───────────────┤                
│4 │附表一編號6 │刑法第339 條第│                              │                
│  │所示詐欺部分│1 項之詐欺取財│不在起訴範圍，原判決應予撤銷。│                
│  │（未據起訴）│罪            │                              │                
├─┼──────┼───────┼───────────────┤                
│5 │附表一編號7 │刑法第339 條第│不在起訴範圍，原判決應予撤銷。│                
│  │所示詐欺部分│1 項之詐欺取財│                              │                
│  │（未據起訴）│罪            │                              │                
├─┼──────┼───────┼───────────────┤                
│6 │附表一編號8 │刑法第339 條第│不在起訴範圍，原判決應予撤銷。│                
│  │所示詐欺部分│3 項、第1 項之│                              │                
│  │（未據起訴）│詐欺取財未遂罪│                              │                
├─┼──────┼───────┼───────────────┤                
│7 │附表一編號9 │刑法第339 條第│不在起訴範圍，原判決應予撤銷。│                
│  │所示詐欺部分│1 項之詐欺取財│                              │                
│  │（未據起訴）│罪            │                              │                
├─┼──────┼───────┼───────────────┤                
│8 │附表一編號10│刑法第339 條第│不在起訴範圍，原判決應予撤銷。│                
│  │所示詐欺部分│1 項之詐欺取財│                              │                
│  │（未據起訴）│罪            │                              │                
├─┼──────┼───────┼───────────────┤                
│9 │附表一編號11│刑法第339 條第│不在起訴範圍，原判決應予撤銷。│                
│  │所示詐欺部分│1 項之詐欺取財│                              │                
│  │（未據起訴）│罪            │                              │                
├─┼──────┼───────┼───────────────┤                
│10│附表一編號12│刑法第339 條第│不在起訴範圍，原判決應予撤銷。│                
│  │所示詐欺部分│1 項之詐欺取財│                              │                
│  │（未據起訴）│罪            │                              │                
├─┼──────┼───────┼───────────────┤                
│11│附表一編號13│刑法第339 條第│不在起訴範圍，原判決應予撤銷。│                
│  │所示詐欺部分│1 項之詐欺取財│                              │                
│  │（未據起訴）│罪            │                              │                
├─┼──────┼───────┼───────────────┤                
│12│附表一編號14│刑法第339 條第│不在起訴範圍，原判決應予撤銷。│                
│  │所示詐欺部分│1 項之詐欺取財│                              │                
│  │（未據起訴）│罪            │                              │                
├─┼──────┼───────┼───────────────┤                
│13│附表一編號15│刑法第339 條第│不在起訴範圍，原判決應予撤銷。│                
│  │所示詐欺部分│3 項、第1 項之│                              │                
│  │（未據起訴）│詐欺取財未遂罪│                              │                
├─┼──────┼───────┼───────────────┤                
│14│附表一編號16│刑法第339 條第│不在起訴範圍，原判決應予撤銷。│                
│  │所示詐欺部分│1 項之詐欺取財│                              │                
│  │（未據起訴）│罪            │                              │                
├─┼──────┼───────┼───────────────┤                
│15│附表一編號17│刑法第339 條第│不在起訴範圍，原判決應予撤銷。│                
│  │所示詐欺部分│1 項之詐欺取財│                              │                
│  │（未據起訴）│罪            │                              │                
├─┼──────┼───────┼───────────────┤                
│16│附表一編號18│刑法第339 條第│不在起訴範圍，原判決應予撤銷。│                
│  │所示詐欺部分│1 項之詐欺取財│                              │                
│  │（未據起訴）│罪            │                              │                
├─┼──────┼───────┼───────────────┤                
│17│附表一編號19│刑法第339 條第│不在起訴範圍，原判決應予撤銷。│                
│  │所示詐欺部分│1 項之詐欺取財│                              │                
│  │（未據起訴）│罪            │                              │                
├─┼──────┼───────┼───────────────┤                
│18│附表一編號20│刑法第339 條第│不在起訴範圍，原判決應予撤銷。│                
│  │所示詐欺部分│3 項、第1 項之│                              │                
│  │（未據起訴）│詐欺取財未遂罪│                              │                
├─┼──────┼───────┼───────────────┤                
│19│附表一編號21│刑法第339 條第│撤銷改判無罪。                │                
│  │所示詐欺部分│3 項、第1 項之│                              │                
│  │            │詐欺取財未遂罪│                              │                
├─┼──────┼───────┼───────────────┤                
│20│附表一編號22│刑法第339 條第│不在起訴範圍，原判決應予撤銷。│                
│  │所示詐欺部分│1 項之詐欺取財│                              │                
│  │（未據起訴）│罪            │                              │                
├─┼──────┼───────┼───────────────┤                
│21│附表一編號23│刑法第339 條第│撤銷改判無罪。                │                
│  │所示詐欺部分│3 項、第1 項之│                              │                
│  │            │詐欺取財未遂罪│                              │                
├─┼──────┼───────┼───────────────┤                
│22│附表一編號24│刑法第339 條第│不在起訴範圍，原判決應予撤銷。│                
│  │所示詐欺部分│1 項之詐欺取財│                              │                
│  │（未據起訴）│罪            │                              │                
├─┼──────┼───────┼───────────────┤                
│23│附表一編號25│刑法第339 條第│不在起訴範圍，原判決應予撤銷。│                
│  │所示詐欺部分│1 項之詐欺取財│                              │                
│  │（未據起訴）│罪            │                              │                
├─┼──────┼───────┼───────────────┤                
│24│附表一編號26│刑法第339 條第│不在起訴範圍，原判決應予撤銷。│                
│  │所示詐欺部分│1 項之詐欺取財│                              │                
│  │（未據起訴）│罪            │                              │                
├─┼──────┼───────┼───────────────┤                
│25│附表一編號27│刑法第339 條第│不在起訴範圍，原判決應予撤銷。│                
│  │所示詐欺部分│1 項之詐欺取財│                              │                
│  │（未據起訴）│罪            │                              │                
├─┼──────┼───────┼───────────────┤                
│26│附表一編號28│刑法第339 條第│不在起訴範圍，原判決應予撤銷。│                
│  │所示詐欺部分│3 項、第1 項之│                              │                
│  │（未據起訴）│詐欺取財未遂罪│                              │                
├─┼──────┼───────┼───────────────┤                
│27│附表一編號29│刑法第339 條第│不在起訴範圍，原判決應予撤銷。│                
│  │所示詐欺部分│1 項之詐欺取財│                              │                
│  │（未據起訴）│罪            │                              │                
├─┼──────┼───────┼───────────────┤                
│28│附表一編號30│刑法第339 條第│不在起訴範圍，原判決應予撤銷。│                
│  │所示詐欺部分│1 項之詐欺取財│                              │                
│  │（未據起訴）│罪            │                              │                
├─┼──────┼───────┼───────────────┤                
│29│附表一編號31│刑法第339 條第│不在起訴範圍，原判決應予撤銷。│                
│  │所示詐欺部分│1 項之詐欺取財│                              │                
│  │（未據起訴）│罪            │                              │                
├─┼──────┼───────┼───────────────┤                
│30│附表一編號32│刑法第339 條第│不在起訴範圍，原判決應予撤銷。│                
│  │所示詐欺部分│3 項、第1 項之│                              │                
│  │（未據起訴）│詐欺取財未遂罪│                              │                
├─┼──────┼───────┼───────────────┤                
│31│附表一編號33│刑法第339 條第│不在起訴範圍，原判決應予撤銷。│                
│  │所示詐欺部分│3 項、第1 項之│                              │                
│  │（未據起訴）│詐欺取財未遂罪│                              │                
├─┼──────┼───────┼───────────────┤                
│32│附表一編號34│刑法第339 條第│巳○○共同意圖為自己不法之所有│                
│  │所示詐欺部分│3 項、第1 項之│，以詐術使人將本人之物交付，未│                
│  │            │詐欺取財未遂罪│遂，處有期徒刑貳月，如易科罰金│                
│  │            │              │，以新臺幣壹仟元折算壹日；減為│                
│  │            │              │有期徒刑壹月，如易科罰金，以新│
│  │            │              │臺幣壹仟元折算壹日。扣案如附表│
│  │            │              │三、五所示之物均沒收。        │
├─┼──────┼───────┼───────────────┤                
│33│附表一編號35│刑法第339 條第│巳○○共同意圖為自己不法之所有│                
│  │所示詐欺部分│1 項之詐欺取財│，以詐術使人將本人之物交付，處│                
│  │            │罪            │有期徒刑參月，如易科罰金，以新│                
│  │            │              │臺幣壹仟元折算壹日；減為有期徒│                
│  │            │              │刑壹月又拾伍日，如易科罰金，以│
│  │            │              │新臺幣壹仟元折算壹日。扣案如附│
│  │            │              │表三、五所示之物均沒收。      │
├─┼──────┼───────┼───────────────┤                
│34│附表一編號36│刑法第339 條第│不在起訴範圍，原判決應予撤銷。│                
│  │所示詐欺部分│1 項之詐欺取財│                              │                
│  │（未據起訴）│罪            │                              │                
├─┼──────┼───────┼───────────────┤                
│35│附表一編號37│刑法第339 條第│不在起訴範圍，原判決應予撤銷。│                
│  │所示詐欺部分│3 項、第1 項之│                              │                
│  │            │詐欺取財未遂罪│                              │                
├─┼──────┼───────┼───────────────┤                
│36│附表一編號38│刑法第339 條第│巳○○共同意圖為自己不法之所有│                
│  │所示詐欺部分│3 項、第1 項之│，以詐術使人將本人之物交付，未│                
│  │            │詐欺取財未遂罪│遂，處有期徒刑貳月，如易科罰金│                
│  │            │              │，以新臺幣壹仟元折算壹日；減為│                
│  │            │              │有期徒刑壹月，如易科罰金，以新│
│  │            │              │臺幣壹仟元折算壹日。扣案如附表│
│  │            │              │四、五所示之物均沒收。        │
├─┼──────┼───────┼───────────────┤                
│37│附表一編號39│刑法第339 條第│不在起訴範圍，原判決應予撤銷。│                
│  │所示詐欺部分│1 項之詐欺取財│                              │                
│  │（未據起訴）│罪            │                              │                
├─┼──────┼───────┼───────────────┤                
│38│附表一編號40│刑法第339 條第│巳○○共同意圖為自己不法之所有│                
│  │所示詐欺部分│1 項之詐欺取財│，以詐術使人將本人之物交付，處│                
│  │            │罪            │有期徒刑參月，如易科罰金，以新│                
│  │            │              │臺幣壹仟元折算壹日；減為有期徒│                
│  │            │              │刑壹月又拾伍日，如易科罰金，以│
│  │            │              │新臺幣壹仟元折算壹日。扣案如附│
│  │            │              │表三、五所示之物均沒收。      │
├─┼──────┼───────┼───────────────┤                
│39│附表一編號41│刑法第339 條第│不在起訴範圍，原判決應予撤銷。│                
│  │所示詐欺部分│3 項、第1 項之│                              │                
│  │（未據起訴）│詐欺取財未遂罪│                              │                
└─┴──────┴───────┴───────────────┘                
附表十六：
【被告癸○○】
┌─┬──────┬───────┬───────────────┐                
│編│原審（或本院│原審（或本院）│主文                          │                
│號│）認定之犯罪│認定所犯罪名  │                              │                
│  │事實        │              │                              │
├─┼──────┼───────┼───────────────┤                
│1 │附表一編號2 │刑法第339 條第│癸○○共同意圖為自己不法之所有│                
│  │所示詐欺部分│1 項之詐欺取財│，以詐術使人將本人之物交付，處│                
│  │            │罪            │有期徒刑參月，如易科罰金，以新│                
│  │            │              │臺幣玖佰元折算壹日；減為有期徒│                
│  │            │              │刑壹月又拾伍日，如易科罰金，以│
│  │            │              │新臺幣玖佰元折算壹日。（易科罰│
│  │            │              │金之折算標準，適用舊法）      │
├─┼──────┼───────┼───────────────┤                
│2 │附表一編號3 │刑法第339 條第│癸○○共同意圖為自己不法之所有│                
│  │所示詐欺部分│1 項之詐欺取財│，以詐術使人將本人之物交付，處│                
│  │            │罪            │有期徒刑參月，如易科罰金，以新│                
│  │            │              │臺幣壹仟元折算壹日；減為有期徒│                
│  │            │              │刑壹月又拾伍日，如易科罰金，以│
│  │            │              │新臺幣壹仟元折算壹日。（易科罰│
│  │            │              │金之折算標準，適用新法）      │
├─┼──────┼───────┼───────────────┤                
│3 │附表一編號4 │刑法第339 條第│癸○○共同意圖為自己不法之所有│                
│  │所示詐欺部分│3 項、第1 項之│，以詐術使人將本人之物交付，未│                
│  │            │詐欺取財未遂罪│遂，處有期徒刑貳月，如易科罰金│                
│  │            │              │，以新臺幣壹仟元折算壹日；減為│                
│  │            │              │有期徒刑壹月，如易科罰金，以新│
│  │            │              │臺幣壹仟元折算壹日。          │
├─┼──────┼───────┼───────────────┤                
│4 │附表一編號5 │刑法第339 條第│癸○○共同意圖為自己不法之所有│                
│  │所示詐欺部分│1 項之詐欺取財│，以詐術使人將本人之物交付，處│                
│  │            │罪            │有期徒刑參月，如易科罰金，以新│                
│  │            │              │臺幣壹仟元折算壹日；減為有期徒│                
│  │            │              │刑壹月又拾伍日，如易科罰金，以│
│  │            │              │新臺幣壹仟元折算壹日。        │
├─┼──────┼───────┼───────────────┤                
│5 │附表一編號6 │刑法第339 條第│癸○○共同意圖為自己不法之所有│                
│  │所示詐欺部分│1 項之詐欺取財│，以詐術使人將本人之物交付，處│                
│  │            │罪            │有期徒刑參月，如易科罰金，以新│                
│  │            │              │臺幣壹仟元折算壹日；減為有期徒│                
│  │            │              │刑壹月又拾伍日，如易科罰金，以│
│  │            │              │新臺幣壹仟元折算壹日。        │
├─┼──────┼───────┼───────────────┤                
│6 │附表一編號7 │刑法第339 條第│癸○○共同意圖為自己不法之所有│                
│  │所示詐欺部分│1 項之詐欺取財│，以詐術使人將本人之物交付，處│                
│  │            │罪            │有期徒刑肆月，如易科罰金，以新│                
│  │            │              │臺幣壹仟元折算壹日；減為有期徒│                
│  │            │              │刑貳月，如易科罰金，以新臺幣壹│
│  │            │              │仟元折算壹日。                │
├─┼──────┼───────┼───────────────┤                
│7 │附表一編號8 │刑法第339 條第│癸○○共同意圖為自己不法之所有│                
│  │所示詐欺部分│3 項、第1 項之│，以詐術使人將本人之物交付，未│                
│  │            │詐欺取財未遂罪│遂，處有期徒刑貳月，如易科罰金│                
│  │            │              │，以新臺幣壹仟元折算壹日；減為│                
│  │            │              │有期徒刑壹月，如易科罰金，以新│
│  │            │              │臺幣壹仟元折算壹日。          │
├─┼──────┼───────┼───────────────┤                
│8 │附表一編號9 │刑法第339 條第│癸○○共同意圖為自己不法之所有│                
│  │所示詐欺部分│1 項之詐欺取財│，以詐術使人將本人之物交付，處│                
│  │            │罪            │有期徒刑參月，如易科罰金，以新│                
│  │            │              │臺幣壹仟元折算壹日；減為有期徒│                
│  │            │              │刑壹月又拾伍日，如易科罰金，以│
│  │            │              │新臺幣壹仟元折算壹日。        │
├─┼──────┼───────┼───────────────┤                
│9 │附表一編號10│刑法第339 條第│癸○○共同意圖為自己不法之所有│                
│  │所示詐欺部分│1 項之詐欺取財│，以詐術使人將本人之物交付，處│                
│  │            │罪            │有期徒刑參月，如易科罰金，以新│                
│  │            │              │臺幣壹仟元折算壹日；減為有期徒│                
│  │            │              │刑壹月又拾伍日，如易科罰金，以│
│  │            │              │新臺幣壹仟元折算壹日。        │
├─┼──────┼───────┼───────────────┤                
│10│附表一編號11│刑法第339 條第│癸○○共同意圖為自己不法之所有│                
│  │所示詐欺部分│1 項之詐欺取財│，以詐術使人將本人之物交付，處│                
│  │            │罪            │有期徒刑參月，如易科罰金，以新│                
│  │            │              │臺幣壹仟元折算壹日；減為有期徒│                
│  │            │              │刑壹月又拾伍日，如易科罰金，以│
│  │            │              │新臺幣壹仟元折算壹日。        │
├─┼──────┼───────┼───────────────┤                
│11│附表一編號12│刑法第339 條第│癸○○共同意圖為自己不法之所有│                
│  │所示詐欺部分│1 項之詐欺取財│，以詐術使人將本人之物交付，處│                
│  │            │罪            │有期徒刑肆月，如易科罰金，以新│                
│  │            │              │臺幣壹仟元折算壹日；減為有期徒│                
│  │            │              │刑貳月，如易科罰金，以新臺幣壹│
│  │            │              │仟元折算壹日。                │
├─┼──────┼───────┼───────────────┤                
│12│附表一編號13│刑法第339 條第│癸○○共同意圖為自己不法之所有│                
│  │所示詐欺部分│1 項之詐欺取財│，以詐術使人將本人之物交付，處│                
│  │            │罪            │有期徒刑參月，如易科罰金，以新│                
│  │            │              │臺幣壹仟元折算壹日；減為有期徒│                
│  │            │              │刑壹月又拾伍日，如易科罰金，以│
│  │            │              │新臺幣壹仟元折算壹日。        │
├─┼──────┼───────┼───────────────┤                
│13│附表一編號14│刑法第339 條第│癸○○共同意圖為自己不法之所有│                
│  │所示詐欺部分│1 項之詐欺取財│，以詐術使人將本人之物交付，處│                
│  │            │罪            │有期徒刑參月，如易科罰金，以新│                
│  │            │              │臺幣壹仟元折算壹日；減為有期徒│                
│  │            │              │刑壹月又拾伍日，如易科罰金，以│
│  │            │              │新臺幣壹仟元折算壹日。        │
├─┼──────┼───────┼───────────────┤                
│14│附表一編號15│刑法第339 條第│癸○○共同意圖為自己不法之所有│                
│  │所示詐欺部分│3 項、第1 項之│，以詐術使人將本人之物交付，未│                
│  │            │詐欺取財未遂罪│遂，處有期徒刑貳月，如易科罰金│                
│  │            │              │，以新臺幣壹仟元折算壹日；減為│                
│  │            │              │有期徒刑壹月，如易科罰金，以新│
│  │            │              │臺幣壹仟元折算壹日。          │
├─┼──────┼───────┼───────────────┤                
│15│附表一編號16│刑法第339 條第│癸○○共同意圖為自己不法之所有│                
│  │所示詐欺部分│1 項之詐欺取財│，以詐術使人將本人之物交付，處│                
│  │            │罪            │有期徒刑參月，如易科罰金，以新│                
│  │            │              │臺幣壹仟元折算壹日；減為有期徒│                
│  │            │              │刑壹月又拾伍日，如易科罰金，以│
│  │            │              │新臺幣壹仟元折算壹日。        │
├─┼──────┼───────┼───────────────┤                
│16│附表一編號17│刑法第339 條第│癸○○共同意圖為自己不法之所有│                
│  │所示詐欺部分│1 項之詐欺取財│，以詐術使人將本人之物交付，處│                
│  │            │罪            │有期徒刑肆月，如易科罰金，以新│                
│  │            │              │臺幣壹仟元折算壹日；減為有期徒│                
│  │            │              │刑貳月，如易科罰金，以新臺幣壹│
│  │            │              │仟元折算壹日。                │
├─┼──────┼───────┼───────────────┤                
│17│附表一編號18│刑法第339 條第│癸○○共同意圖為自己不法之所有│                
│  │所示詐欺部分│1 項之詐欺取財│，以詐術使人將本人之物交付，處│                
│  │            │罪            │有期徒刑肆月，如易科罰金，以新│                
│  │            │              │臺幣壹仟元折算壹日；減為有期徒│                
│  │            │              │刑貳月，如易科罰金，以新臺幣壹│
│  │            │              │仟元折算壹日。                │
├─┼──────┼───────┼───────────────┤                
│18│附表一編號19│刑法第339 條第│癸○○共同意圖為自己不法之所有│                
│  │所示詐欺部分│1 項之詐欺取財│，以詐術使人將本人之物交付，處│                
│  │            │罪            │有期徒刑參月，如易科罰金，以新│                
│  │            │              │臺幣壹仟元折算壹日；減為有期徒│                
│  │            │              │刑壹月又拾伍日，如易科罰金，以│
│  │            │              │新臺幣壹仟元折算壹日。        │
├─┼──────┼───────┼───────────────┤                
│19│附表一編號20│刑法第339 條第│癸○○共同意圖為自己不法之所有│                
│  │所示詐欺部分│3 項、第1 項之│，以詐術使人將本人之物交付，未│                
│  │            │詐欺取財未遂罪│遂，處有期徒刑貳月，如易科罰金│                
│  │            │              │，以新臺幣壹仟元折算壹日；減為│                
│  │            │              │有期徒刑壹月，如易科罰金，以新│
│  │            │              │臺幣壹仟元折算壹日。          │
├─┼──────┼───────┼───────────────┤                
│20│附表一編號21│刑法第339 條第│不在起訴範圍，原判決應予撤銷。│                
│  │所示詐欺部分│3 項、第1 項之│                              │                
│  │（未據起訴）│詐欺取財未遂罪│                              │                
├─┼──────┼───────┼───────────────┤                
│21│附表一編號22│刑法第339 條第│癸○○共同意圖為自己不法之所有│                
│  │所示詐欺部分│1 項之詐欺取財│，以詐術使人將本人之物交付，處│                
│  │            │罪            │有期徒刑肆月，如易科罰金，以新│                
│  │            │              │臺幣壹仟元折算壹日；減為有期徒│                
│  │            │              │刑貳月，如易科罰金，以新臺幣壹│
│  │            │              │仟元折算壹日。                │
├─┼──────┼───────┼───────────────┤                
│22│附表一編號23│刑法第339 條第│不在起訴範圍，原判決應予撤銷。│                
│  │所示詐欺部分│3 項、第1 項之│                              │                
│  │（未據起訴）│詐欺取財未遂罪│                              │                
├─┼──────┼───────┼───────────────┤                
│23│附表一編號24│刑法第339 條第│癸○○共同意圖為自己不法之所有│                
│  │所示詐欺部  │1 項之詐欺取財│，以詐術使人將本人之物交付，處│                
│  │分          │罪            │有期徒刑肆月，如易科罰金，以新│                
│  │            │              │臺幣壹仟元折算壹日；減為有期徒│                
│  │            │              │刑貳月，如易科罰金，以新臺幣壹│
│  │            │              │仟元折算壹日。                │
├─┼──────┼───────┼───────────────┤                
│24│附表一編號25│刑法第339 條第│癸○○共同意圖為自己不法之所有│                
│  │所示詐欺部分│1 項之詐欺取財│，以詐術使人將本人之物交付，處│                
│  │            │罪            │有期徒刑參月，如易科罰金，以新│                
│  │            │              │臺幣壹仟元折算壹日；減為有期徒│                
│  │            │              │刑壹月又拾伍日，如易科罰金，以│
│  │            │              │新臺幣壹仟元折算壹日。        │
├─┼──────┼───────┼───────────────┤                
│25│附表一編號26│刑法第339 條第│癸○○共同意圖為自己不法之所有│                
│  │所示詐欺部分│1 項之詐欺取財│，以詐術使人將本人之物交付，處│                
│  │            │罪            │有期徒刑參月，如易科罰金，以新│                
│  │            │              │臺幣壹仟元折算壹日；減為有期徒│                
│  │            │              │刑壹月又拾伍日，如易科罰金，以│
│  │            │              │新臺幣壹仟元折算壹日。        │
├─┼──────┼───────┼───────────────┤                
│26│附表一編號27│刑法第339 條第│癸○○共同意圖為自己不法之所有│                
│  │所示詐欺部分│1 項之詐欺取財│，以詐術使人將本人之物交付，處│                
│  │            │罪            │有期徒刑肆月，如易科罰金，以新│                
│  │            │              │臺幣壹仟元折算壹日；減為有期徒│                
│  │            │              │刑貳月，如易科罰金，以新臺幣壹│
│  │            │              │仟元折算壹日。                │
├─┼──────┼───────┼───────────────┤                
│27│附表一編號28│刑法第339 條第│癸○○共同意圖為自己不法之所有│                
│  │所示詐欺部分│3 項、第1 項之│，以詐術使人將本人之物交付，未│                
│  │            │詐欺取財未遂罪│遂，處有期徒刑貳月，如易科罰金│                
│  │            │              │，以新臺幣壹仟元折算壹日；減為│                
│  │            │              │有期徒刑壹月，如易科罰金，以新│
│  │            │              │臺幣壹仟元折算壹日。          │
├─┼──────┼───────┼───────────────┤                
│28│附表一編號29│刑法第339 條第│癸○○共同意圖為自己不法之所有│                
│  │所示詐欺部分│1 項之詐欺取財│，以詐術使人將本人之物交付，處│                
│  │            │罪            │有期徒刑參月，如易科罰金，以新│                
│  │            │              │臺幣壹仟元折算壹日；減為有期徒│                
│  │            │              │刑壹月又拾伍日，如易科罰金，以│
│  │            │              │新臺幣壹仟元折算壹日。        │
├─┼──────┼───────┼───────────────┤                
│29│附表一編號30│刑法第339 條第│癸○○共同意圖為自己不法之所有│                
│  │所示詐欺部分│1 項之詐欺取財│，以詐術使人將本人之物交付，處│                
│  │            │罪            │有期徒刑肆月，如易科罰金，以新│                
│  │            │              │臺幣壹仟元折算壹日；減為有期徒│                
│  │            │              │刑貳月，如易科罰金，以新臺幣壹│
│  │            │              │仟元折算壹日。                │
├─┼──────┼───────┼───────────────┤                
│30│附表一編號31│刑法第339 條第│癸○○共同意圖為自己不法之所有│                
│  │所示詐欺部分│1 項之詐欺取財│，以詐術使人將本人之物交付，處│                
│  │            │罪            │有期徒刑肆月，如易科罰金，以新│                
│  │            │              │臺幣壹仟元折算壹日；減為有期徒│                
│  │            │              │刑貳月，如易科罰金，以新臺幣壹│
│  │            │              │仟元折算壹日。                │
├─┼──────┼───────┼───────────────┤                
│31│附表一編號32│刑法第339 條第│癸○○共同意圖為自己不法之所有│                
│  │所示詐欺部分│3 項、第1 項之│，以詐術使人將本人之物交付，未│                
│  │            │詐欺取財未遂罪│遂，處有期徒刑貳月，如易科罰金│                
│  │            │              │，以新臺幣壹仟元折算壹日；減為│                
│  │            │              │有期徒刑壹月，如易科罰金，以新│
│  │            │              │臺幣壹仟元折算壹日。          │
├─┼──────┼───────┼───────────────┤                
│32│附表一編號33│刑法第339 條第│癸○○共同意圖為自己不法之所有│                
│  │所示詐欺部分│3 項、第1 項之│，以詐術使人將本人之物交付，未│                
│  │            │詐欺取財未遂罪│遂，處有期徒刑貳月，如易科罰金│                
│  │            │              │，以新臺幣壹仟元折算壹日；減為│                
│  │            │              │有期徒刑壹月，如易科罰金，以新│
│  │            │              │臺幣壹仟元折算壹日。          │
├─┼──────┼───────┼───────────────┤                
│33│附表一編號34│刑法第339 條第│不在起訴範圍，原判決應予撤銷。│                
│  │所示詐欺部分│3 項、第1 項之│                              │                
│  │（未據起訴）│詐欺取財未遂罪│                              │                
├─┼──────┼───────┼───────────────┤                
│34│附表一編號35│刑法第339 條第│不在起訴範圍，原判決應予撤銷。│                
│  │所示詐欺部分│1 項之詐欺取財│                              │                
│  │（未據起訴）│罪            │                              │                
├─┼──────┼───────┼───────────────┤                
│35│附表一編號36│刑法第339 條第│癸○○共同意圖為自己不法之所有│                
│  │所示詐欺部分│1 項之詐欺取財│，以詐術使人將本人之物交付，處│                
│  │            │罪            │有期徒刑參月，如易科罰金，以新│                
│  │            │              │臺幣壹仟元折算壹日；減為有期徒│                
│  │            │              │刑壹月又拾伍日，如易科罰金，以│
│  │            │              │新臺幣壹仟元折算壹日。        │
├─┼──────┼───────┼───────────────┤                
│36│附表一編號37│刑法第339 條第│癸○○共同意圖為自己不法之所有│                
│  │所示詐欺部分│3 項、第1 項之│，以詐術使人將本人之物交付，未│                
│  │            │詐欺取財未遂罪│遂，處有期徒刑貳月，如易科罰金│                
│  │            │              │，以新臺幣壹仟元折算壹日；減為│                
│  │            │              │有期徒刑壹月，如易科罰金，以新│
│  │            │              │臺幣壹仟元折算壹日。扣案如附表│
│  │            │              │六、七所示之物均沒收。        │
├─┼──────┼───────┼───────────────┤                
│37│附表一編號38│刑法第339 條第│不在起訴範圍，原判決應予撤銷。│                
│  │所示詐欺部分│3 項、第1 項之│                              │                
│  │（未據起訴）│詐欺取財未遂罪│                              │                
├─┼──────┼───────┼───────────────┤                
│38│附表一編號39│刑法第339 條第│癸○○共同意圖為自己不法之所有│                
│  │所示詐欺部分│1 項之詐欺取財│，以詐術使人將本人之物交付，處│                
│  │            │罪            │有期徒刑肆月，如易科罰金，以新│                
│  │            │              │臺幣壹仟元折算壹日；減為有期徒│                
│  │            │              │刑貳月，如易科罰金，以新臺幣壹│
│  │            │              │仟元折算壹日。扣案如附表六、七│
│  │            │              │所示之物均沒收。              │
├─┼──────┼───────┼───────────────┤                
│39│附表一編號40│刑法第339 條第│不在起訴範圍，原判決應予撤銷。│                
│  │所示詐欺部分│1 項之詐欺取財│                              │                
│  │（未據起訴）│罪            │                              │                
├─┼──────┼───────┼───────────────┤                
│40│附表一編號41│刑法第339 條第│癸○○共同意圖為自己不法之所有│                
│  │所示詐欺部分│3 項、第1 項之│，以詐術使人將本人之物交付，未│                
│  │            │詐欺取財未遂罪│遂，處有期徒刑貳月，如易科罰金│                
│  │            │              │，以新臺幣壹仟元折算壹日；減為│                
│  │            │              │有期徒刑壹月，如易科罰金，以新│
│  │            │              │臺幣壹仟元折算壹日。扣案如附表│
│  │            │              │六、七所示之物均沒收。        │
└─┴──────┴───────┴───────────────┘                
附表十七：
【被告申○○】
┌─┬──────┬───────┬───────────────┐                
│編│原審（或本院│原審（或本院）│主文                          │                
│號│）認定之犯罪│認定所犯罪名或│                              │                
│  │事實或起訴事│起訴罪名      │                              │
│  │實          │              │                              │
├─┼──────┼───────┼───────────────┤                
│1 │附表一編號3 │刑法第339 條第│撤銷改判無罪。                │                
│  │所示詐欺部分│1 項之詐欺取財│                              │                
│  │            │罪            │                              │                
├─┼──────┼───────┼───────────────┤                
│2 │附表一編號4 │刑法第339 條第│申○○共同意圖為自己不法之所有│                
│  │所示詐欺部分│3 項、第1 項之│，以詐術使人將本人之物交付，未│                
│  │            │詐欺取財未遂罪│遂，處有期徒刑貳月，如易科罰金│                
│  │            │              │，以新臺幣壹仟元折算壹日；減為│                
│  │            │              │有期徒刑壹月，如易科罰金，以新│
│  │            │              │臺幣壹仟元折算壹日。          │
├─┼──────┼───────┼───────────────┤                
│3 │附表一編號5 │刑法第339 條第│申○○共同意圖為自己不法之所有│                
│  │所示詐欺部分│1 項之詐欺取財│，以詐術使人將本人之物交付，處│                
│  │            │罪            │有期徒刑參月，如易科罰金，以新│                
│  │            │              │臺幣壹仟元折算壹日；減為有期徒│                
│  │            │              │刑壹月又拾伍日，如易科罰金，以│
│  │            │              │新臺幣壹仟元折算壹日。        │
├─┼──────┼───────┼───────────────┤                
│4 │附表一編號6 │刑法第339 條第│申○○共同意圖為自己不法之所有│                
│  │所示詐欺部分│1 項之詐欺取財│，以詐術使人將本人之物交付，處│                
│  │            │罪            │有期徒刑參月，如易科罰金，以新│                
│  │            │              │臺幣壹仟元折算壹日；減為有期徒│                
│  │            │              │刑壹月又拾伍日，如易科罰金，以│
│  │            │              │新臺幣壹仟元折算壹日。        │
├─┼──────┼───────┼───────────────┤                
│5 │附表一編號7 │刑法第339 條第│申○○共同意圖為自己不法之所有│                
│  │所示詐欺部分│1 項之詐欺取財│，以詐術使人將本人之物交付，處│                
│  │            │罪            │有期徒刑肆月，如易科罰金，以新│                
│  │            │              │臺幣壹仟元折算壹日；減為有期徒│                
│  │            │              │刑貳月，如易科罰金，以新臺幣壹│
│  │            │              │仟元折算壹日。                │
├─┼──────┼───────┼───────────────┤                
│6 │附表一編號8 │刑法第339 條第│申○○共同意圖為自己不法之所有│                
│  │所示詐欺部分│3 項、第1 項之│，以詐術使人將本人之物交付，未│                
│  │            │詐欺取財未遂罪│遂，處有期徒刑貳月，如易科罰金│                
│  │            │              │，以新臺幣壹仟元折算壹日；減為│                
│  │            │              │有期徒刑壹月，如易科罰金，以新│
│  │            │              │臺幣壹仟元折算壹日。          │
├─┼──────┼───────┼───────────────┤                
│7 │附表一編號9 │刑法第339 條第│撤銷改判無罪。                │                
│  │所示詐欺部分│1 項之詐欺取財│                              │                
│  │            │罪            │                              │                
├─┼──────┼───────┼───────────────┤                
│8 │附表一編號10│刑法第339 條第│撤銷改判無罪。                │                
│  │所示詐欺部分│1 項之詐欺取財│                              │                
│  │            │罪            │                              │                
├─┼──────┼───────┼───────────────┤                
│9 │附表一編號11│刑法第339 條第│撤銷改判無罪。                │                
│  │所示詐欺部分│1 項之詐欺取財│                              │                
│  │            │罪            │                              │                
├─┼──────┼───────┼───────────────┤                
│10│附表一編號12│刑法第339 條第│撤銷改判無罪。                │                
│  │所示詐欺部分│1 項之詐欺取財│                              │                
│  │            │罪            │                              │                
├─┼──────┼───────┼───────────────┤                
│11│附表一編號13│刑法第339 條第│撤銷改判無罪。                │                
│  │所示詐欺部分│1 項之詐欺取財│                              │                
│  │            │罪            │                              │                
├─┼──────┼───────┼───────────────┤                
│12│附表一編號14│刑法第339 條第│撤銷改判無罪。                │                
│  │所示詐欺部分│1 項之詐欺取財│                              │                
│  │            │罪            │                              │                
├─┼──────┼───────┼───────────────┤                
│13│附表一編號15│刑法第339 條第│撤銷改判無罪。                │                
│  │所示詐欺部分│3 項、第1 項之│                              │                
│  │            │詐欺取財未遂罪│                              │                
├─┼──────┼───────┼───────────────┤                
│14│附表一編號16│刑法第339 條第│撤銷改判無罪。                │                
│  │所示詐欺部分│1 項之詐欺取財│                              │                
│  │            │罪            │                              │                
├─┼──────┼───────┼───────────────┤                
│15│附表一編號17│刑法第339 條第│撤銷改判無罪。                │                
│  │所示詐欺部分│1 項之詐欺取財│                              │                
│  │            │罪            │                              │                
├─┼──────┼───────┼───────────────┤                
│16│附表一編號18│刑法第339 條第│撤銷改判無罪。                │                
│  │所示詐欺部分│1 項之詐欺取財│                              │                
│  │            │罪            │                              │                
├─┼──────┼───────┼───────────────┤                
│17│附表一編號19│刑法第339 條第│撤銷改判無罪。                │                
│  │所示詐欺部分│1 項之詐欺取財│                              │                
│  │            │罪            │                              │                
├─┼──────┼───────┼───────────────┤                
│18│附表一編號20│刑法第339 條第│撤銷改判無罪。                │                
│  │所示詐欺部分│3 項、第1 項之│                              │                
│  │            │詐欺取財未遂罪│                              │                
├─┼──────┼───────┼───────────────┤                
│19│附表一編號21│刑法第339 條第│不在起訴範圍，原判決應予撤銷。│                
│  │所示詐欺部分│3 項、第1 項之│                              │                
│  │（未據起訴）│詐欺取財未遂罪│                              │                
├─┼──────┼───────┼───────────────┤                
│20│附表一編號22│刑法第339 條第│撤銷改判無罪。                │                
│  │所示詐欺部分│1 項之詐欺取財│                              │                
│  │            │罪            │                              │                
├─┼──────┼───────┼───────────────┤                
│21│附表一編號23│刑法第339 條第│不在起訴範圍，原判決應予撤銷。│                
│  │所示詐欺部分│3 項、第1 項之│                              │                
│  │（未據起訴）│詐欺取財未遂罪│                              │                
├─┼──────┼───────┼───────────────┤                
│22│附表一編號24│刑法第339 條第│撤銷改判無罪。                │                
│  │所示詐欺部分│1 項之詐欺取財│                              │                
│  │            │罪            │                              │                
├─┼──────┼───────┼───────────────┤                
│23│附表一編號25│刑法第339 條第│撤銷改判無罪。                │                
│  │所示詐欺部分│1 項之詐欺取財│                              │                
│  │            │罪            │                              │                
├─┼──────┼───────┼───────────────┤                
│24│附表一編號26│刑法第339 條第│撤銷改判無罪。                │                
│  │所示詐欺部分│1 項之詐欺取財│                              │                
│  │            │罪            │                              │                
├─┼──────┼───────┼───────────────┤                
│25│附表一編號27│刑法第339 條第│撤銷改判無罪。                │                
│  │所示詐欺部分│1 項之詐欺取財│                              │                
│  │            │罪            │                              │                
├─┼──────┼───────┼───────────────┤                
│26│附表一編號28│刑法第339 條第│撤銷改判無罪。                │                
│  │所示詐欺部分│3 項、第1 項之│                              │                
│  │            │詐欺取財未遂罪│                              │                
├─┼──────┼───────┼───────────────┤                
│27│附表一編號29│刑法第339 條第│撤銷改判無罪。                │                
│  │所示詐欺部分│1 項之詐欺取財│                              │                
│  │            │罪            │                              │                
├─┼──────┼───────┼───────────────┤                
│28│附表一編號30│刑法第339 條第│撤銷改判無罪。                │                
│  │所示詐欺部分│1 項之詐欺取財│                              │                
│  │            │罪            │                              │                
├─┼──────┼───────┼───────────────┤                
│29│附表一編號31│刑法第339 條第│撤銷改判無罪。                │                
│  │所示詐欺部分│1 項之詐欺取財│                              │                
│  │            │罪            │                              │                
├─┼──────┼───────┼───────────────┤                
│30│附表一編號32│刑法第339 條第│撤銷改判無罪。                │                
│  │所示詐欺部分│3 項、第1 項之│                              │                
│  │            │詐欺取財未遂罪│                              │                
├─┼──────┼───────┼───────────────┤                
│31│附表一編號33│刑法第339 條第│撤銷改判無罪。                │                
│  │所示詐欺部分│3 項、第1 項之│                              │                
│  │            │詐欺取財未遂罪│                              │                
├─┼──────┼───────┼───────────────┤                
│32│附表一編號34│刑法第339 條第│不在起訴範圍，原判決應予撤銷。│                
│  │所示詐欺部分│3 項、第1 項之│                              │                
│  │（未據起訴）│詐欺取財未遂罪│                              │                
├─┼──────┼───────┼───────────────┤                
│33│附表一編號35│刑法第339 條第│不在起訴範圍，原判決應予撤銷。│                
│  │所示詐欺部分│1 項之詐欺取財│                              │                
│  │（未據起訴）│罪            │                              │                
├─┼──────┼───────┼───────────────┤                
│34│附表一編號36│刑法第339 條第│撤銷改判無罪。                │                
│  │所示詐欺部分│1 項之詐欺取財│                              │                
│  │            │罪            │                              │                
├─┼──────┼───────┼───────────────┤                
│35│附表一編號37│刑法第339 條第│申○○共同意圖為自己不法之所有│                
│  │所示詐欺部分│3 項、第1 項之│，以詐術使人將本人之物交付，未│                
│  │            │詐欺取財未遂罪│遂，處有期徒刑貳月，如易科罰金│                
│  │            │              │，以新臺幣壹仟元折算壹日；減為│                
│  │            │              │有期徒刑壹月，如易科罰金，以新│
│  │            │              │臺幣壹仟元折算壹日。扣案如附表│
│  │            │              │六、七所示之物均沒收。        │
├─┼──────┼───────┼───────────────┤                
│36│附表一編號38│刑法第339 條第│不在起訴範圍，原判決應予撤銷。│                
│  │所示詐欺部分│3 項、第1 項之│                              │                
│  │（未據起訴）│詐欺取財未遂罪│                              │                
├─┼──────┼───────┼───────────────┤                
│37│附表一編號39│刑法第339 條第│申○○共同意圖為自己不法之所有│                
│  │所示詐欺部分│1 項之詐欺取財│，以詐術使人將本人之物交付，處│                
│  │            │罪            │有期徒刑肆月，如易科罰金，以新│                
│  │            │              │臺幣壹仟元折算壹日；減為有期徒│                
│  │            │              │刑貳月，如易科罰金，以新臺幣壹│
│  │            │              │仟元折算壹日。扣案如附表六、七│
│  │            │              │所示之物均沒收。              │
├─┼──────┼───────┼───────────────┤                
│38│附表一編號40│刑法第339 條第│不在起訴範圍，原判決應予撤銷。│                
│  │所示詐欺部分│1 項之詐欺取財│                              │                
│  │（未據起訴）│罪            │                              │                
├─┼──────┼───────┼───────────────┤                
│39│附表一編號41│刑法第339 條第│申○○共同意圖為自己不法之所有│                
│  │所示詐欺部分│3 項、第1 項之│，以詐術使人將本人之物交付，未│                
│  │            │詐欺取財未遂罪│遂，處有期徒刑貳月，如易科罰金│                
│  │            │              │，以新臺幣壹仟元折算壹日；減為│                
│  │            │              │有期徒刑壹月，如易科罰金，以新│
│  │            │              │臺幣壹仟元折算壹日。扣案如附表│
│  │            │              │六、七所示之物均沒收。        │
└─┴──────┴───────┴───────────────┘                
附表十八：
【被告Ｉ○○】
┌─┬──────┬───────┬───────────────┐                
│編│原審（或本院│原審（或本院）│主文                          │                
│號│）認定之犯罪│認定所犯罪名或│                              │                
│  │事實或起訴事│起訴罪名      │                              │
│  │實          │              │                              │
├─┼──────┼───────┼───────────────┤                
│1 │附表一編號27│刑法第339 條第│不在起訴範圍，原判決應予撤銷。│                
│  │所示詐欺部分│1 項之詐欺取財│                              │                
│  │            │罪            │                              │                
├─┼──────┼───────┼───────────────┤                
│2 │附表一編號28│刑法第339 條第│不在起訴範圍，原判決應予撤銷。│                
│  │所示詐欺部分│3 項、第1 項之│                              │                
│  │            │詐欺取財未遂罪│                              │                
├─┼──────┼───────┼───────────────┤                
│3 │附表一編號29│刑法第339 條第│不在起訴範圍，原判決應予撤銷。│                
│  │所示詐欺部分│1 項之詐欺取財│                              │                
│  │            │罪            │                              │                
├─┼──────┼───────┼───────────────┤                
│4 │附表一編號30│刑法第339 條第│不在起訴範圍，原判決應予撤銷。│                
│  │所示詐欺部分│1 項之詐欺取財│                              │                
│  │            │罪            │                              │                
├─┼──────┼───────┼───────────────┤                
│5 │附表一編號31│刑法第339 條第│不在起訴範圍，原判決應予撤銷。│                
│  │所示詐欺部分│1 項之詐欺取財│                              │                
│  │            │罪            │                              │                
├─┼──────┼───────┼───────────────┤                
│6 │附表一編號32│刑法第339 條第│不在起訴範圍，原判決應予撤銷。│                
│  │所示詐欺部分│3 項、第1 項之│                              │                
│  │            │詐欺取財未遂罪│                              │                
├─┼──────┼───────┼───────────────┤                
│7 │附表一編號33│刑法第339 條第│不在起訴範圍，原判決應予撤銷。│                
│  │所示詐欺部分│3 項、第1 項之│                              │                
│  │            │詐欺取財未遂罪│                              │                
├─┼──────┼───────┼───────────────┤                
│8 │附表一編號34│刑法第339 條第│Ｉ○○共同意圖為自己不法之所有│                
│  │所示詐欺部分│3 項、第1 項之│，以詐術使人將本人之物交付，未│                
│  │            │詐欺取財未遂罪│遂，處有期徒刑貳月，如易科罰金│                
│  │            │              │，以新臺幣壹仟元折算壹日；減為│                
│  │            │              │有期徒刑壹月，如易科罰金，以新│
│  │            │              │臺幣壹仟元折算壹日。扣案如附表│
│  │            │              │三、五所示之物均沒收。        │
├─┼──────┼───────┼───────────────┤                
│9 │附表一編號35│刑法第339 條第│Ｉ○○共同意圖為自己不法之所有│                
│  │所示詐欺部分│1 項之詐欺取財│，以詐術使人將本人之物交付，處│                
│  │            │罪            │有期徒刑參月，如易科罰金，以新│                
│  │            │              │臺幣壹仟元折算壹日；減為有期徒│                
│  │            │              │刑壹月又拾伍日，如易科罰金，以│
│  │            │              │新臺幣壹仟元折算壹日。扣案如附│
│  │            │              │表三、五所示之物均沒收。      │
├─┼──────┼───────┼───────────────┤                
│10│附表一編號36│刑法第339 條第│不在起訴範圍，原判決應予撤銷。│                
│  │所示詐欺部分│1 項之詐欺取財│                              │                
│  │            │罪            │                              │                
├─┼──────┼───────┼───────────────┤                
│11│附表一編號37│刑法第339 條第│不在起訴範圍，原判決應予撤銷。│                
│  │所示詐欺部分│3 項、第1 項之│                              │                
│  │            │詐欺取財未遂罪│                              │                
├─┼──────┼───────┼───────────────┤                
│12│附表一編號38│刑法第339 條第│撤銷改判無罪。                │                
│  │所示詐欺部分│3 項、第1 項之│                              │                
│  │            │詐欺取財未遂罪│                              │                
├─┼──────┼───────┼───────────────┤                
│13│附表一編號39│刑法第339 條第│不在起訴範圍，原判決應予撤銷。│                
│  │所示詐欺部分│1 項之詐欺取財│                              │                
│  │            │罪            │                              │                
├─┼──────┼───────┼───────────────┤                
│14│附表一編號40│刑法第339 條第│Ｉ○○共同意圖為自己不法之所有│                
│  │所示詐欺部分│1 項之詐欺取財│，以詐術使人將本人之物交付，處│                
│  │            │罪            │有期徒刑參月，如易科罰金，以新│                
│  │            │              │臺幣壹仟元折算壹日；減為有期徒│                
│  │            │              │刑壹月又拾伍日，如易科罰金，以│
│  │            │              │新臺幣壹仟元折算壹日。扣案如附│
│  │            │              │表三、五所示之物均沒收。      │
├─┼──────┼───────┼───────────────┤                
│15│附表一編號41│刑法第339 條第│不在起訴範圍，原判決應予撤銷。│                
│  │所示詐欺部分│3 項、第1 項之│                              │                
│  │            │詐欺取財未遂罪│                              │                
└─┴──────┴───────┴───────────────┘                
附表十九：
【被告Ｂ○○】
┌─┬──────┬───────┬───────────────┐                
│編│犯罪事實    │所犯罪名      │主文                          │                
│號│            │              │                              │                
├─┼──────┼───────┼───────────────┤                
│1 │附表一編號21│刑法第339 條第│Ｂ○○共同意圖為自己不法之所有│                
│  │所示詐欺部分│3項、第1項之詐│，以詐術使人將本人之物交付，未│                
│  │            │欺取財未遂罪  │遂，處有期徒刑參月，如易科罰金│                
│  │            │              │，以新臺幣壹仟元折算壹日；減為│                
│  │            │              │有期徒刑壹月又拾伍日，如易科罰│
│  │            │              │金，以新臺幣壹仟元折算壹日。扣│
│  │            │              │案如附表五所示之物均沒收。    │
├─┼──────┼───────┼───────────────┤                
│2 │附表一編號23│刑法第339 條第│Ｂ○○共同意圖為自己不法之所有│                
│  │所示詐欺部分│1 項之詐欺取財│，以詐術使人將本人之物交付，處│                
│  │            │罪            │有期徒刑參月，如易科罰金，以新│                
│  │            │              │臺幣壹仟元折算壹日；減為有期徒│                
│  │            │              │刑壹月又拾伍日，如易科罰金，以│
│  │            │              │新臺幣壹仟元折算壹日。扣案如附│
│  │            │              │表五所示之物均沒收。          │
├─┼──────┼───────┼───────────────┤                
│3 │附表一編號34│刑法第339 條第│Ｂ○○共同意圖為自己不法之所有│                
│  │所示詐欺部分│3 項、第1 項之│，以詐術使人將本人之物交付，未│                
│  │            │詐欺取財未遂罪│遂，處有期徒刑貳月，如易科罰金│                
│  │            │              │，以新臺幣壹仟元折算壹日；減為│                
│  │            │              │有期徒刑壹月，如易科罰金，以新│
│  │            │              │臺幣壹仟元折算壹日。扣案如附表│
│  │            │              │三、五所示之物均沒收。        │
├─┼──────┼───────┼───────────────┤                
│4 │附表一編號35│刑法第339 條第│Ｂ○○共同意圖為自己不法之所有│                
│  │所示詐欺部分│1 項之詐欺取財│，以詐術使人將本人之物交付，處│                
│  │            │罪            │有期徒刑參月，如易科罰金，以新│                
│  │            │              │臺幣壹仟元折算壹日；減為有期徒│                
│  │            │              │刑壹月又拾伍日，如易科罰金，以│
│  │            │              │新臺幣壹仟元折算壹日。扣案如附│
│  │            │              │表三、五所示之物均沒收。      │
├─┼──────┼───────┼───────────────┤                
│5 │附表一編號40│刑法第339 條第│Ｂ○○共同意圖為自己不法之所有│                
│  │所示詐欺部分│1 項之詐欺取財│，以詐術使人將本人之物交付，處│                
│  │            │罪            │有期徒刑參月，如易科罰金，以新│                
│  │            │              │臺幣壹仟元折算壹日；減為有期徒│                
│  │            │              │刑壹月又拾伍日，如易科罰金，以│
│  │            │              │新臺幣壹仟元折算壹日。扣案如附│
│  │            │              │表三、五所示之物均沒收。      │
└─┴──────┴───────┴───────────────┘                
附表二十：
【被告Ｐ○○】
┌─┬──────┬───────┬───────────────┐                
│編│犯罪事實    │所犯罪名      │主文                          │                
│號│            │              │                              │                
├─┼──────┼───────┼───────────────┤                
│1 │附表二編號1 │刑法第216 條、│Ｐ○○連續行使偽造私文書，足以│                
│  │至編號7 所示│第210 條之行使│生損害於他人，處有期徒刑拾月，│                
│  │行使偽造私文│偽造私文書罪  │減為有期徒刑伍月。如附表八編號│                
│  │書部分      │              │1至7所示之偽造署押均沒收。    │                
│  │            │              │                              │
├─┼──────┼───────┼───────────────┤                
│2 │附表二編號8 │刑法第216 條、│Ｐ○○行使偽造私文書，足以生損│                
│  │所示行使偽造│第210 條之行使│害於他人，處有期徒刑肆月，減為│                
│  │私文書部分  │偽造私文書罪  │有期徒刑貳月。如附表八編號8所 │                
│  │            │              │示之偽造署押均沒收。          │                
├─┼──────┼───────┼───────────────┤                
│3 │附表二編號9 │刑法第216 條、│Ｐ○○行使偽造私文書，足以生損│                
│  │所示行使偽造│第210 條之行使│害於他人，處有期徒刑肆月，減為│                
│  │私文書部分  │偽造私文書罪  │有期徒刑貳月。如附表八編號9所 │                
│  │            │              │示之偽造署押均沒收。          │                
└─┴──────┴───────┴───────────────┘

司法院資訊處製作；財團法人民間司法改革基金會備份。
